【裁判字號】    95,易,1604
【裁判日期】    971231
【裁判案由】    業務侵占等
【裁判全文】
臺灣高雄地方法院刑事判決              95年度易字第1604號
公  訴  人  臺灣高雄地方法院檢察署檢察官
被      告  乙○○
            Ａ○○
                    務所）
上  一  人
選任辯護人  李淑妃律師
被      告  壬○○
選任辯護人  陳正達律師
            許惠珠律師
            洪世崇律師
被      告  卯○○
            ｈ○○
上二人共同
選任辯護人  萬維堯律師
被      告  甲甲○
            Ｅ○○
            黃○○
上  一  人
選任辯護人  郭福三律師
上列被告因業務侵占等案件，經檢察官提起公訴（94年度偵字第
20840 號），及移送併辦（臺灣高雄地方法院檢察署95年度偵字
第23343 號、29955 號，臺灣台中地方法院檢察署96年度偵字第
8525號），本院判決如下：
    主  文
壬○○共同連續犯詐欺取財罪，處有期徒刑壹年拾月。扣案如附
表五所示之物均沒收。
卯○○共同連續犯詐欺取財罪，處有期徒刑貳年貳月。扣案如附
表五所示之物均沒收。其他被訴業務侵占部分（附表二編號八、
九）均無罪。
ｈ○○共同連續犯詐欺取財罪，處有期徒刑貳年貳月。扣案如附
表五所示之物均沒收。其他被訴業務侵占部分（附表二編號八、
九）均無罪。
甲甲○共同連續犯詐欺取財罪，處有期徒刑壹年陸月，減為有期
徒刑玖月。扣案如附表五所示之物均沒收。其他被訴業務侵占罪
部分（附表二編號一至六、八、九）均無罪。
Ｅ○○共同連續犯詐欺取財罪，處有期徒刑壹年肆月，減為有期
徒刑捌月。扣案如附表五所示之物均沒收。其他被訴業務侵占罪
部分（附表二編號一至六、八、九）均無罪。
黃○○共同連續犯詐欺取財罪，處有期徒刑壹年陸月，減為有期
徒刑玖月。扣案如附表五所示之物均沒收。其他被訴業務侵占罪
部分（附表二編號一至五、八、九）均無罪。
乙○○、Ａ○○均公訴不受理。
    事  實
一、緣乙○○於民國89年8 月9 日，在高雄市○○區○○路38號
    28樓，籌備申設資本額為新台幣（下同）1,000 萬元之「阿
    肯迪亞數位科技股份有限公司」（下稱阿肯迪亞公司），並
    自任為董事長，為阿肯迪亞公司之實際負責人。嗣阿肯迪亞
    公司成立後，乙○○即與Ａ○○、甲巳○、呂泓陞、張志偉
    、李建華、林清發、程樹華、韓濟國、陳海冰等9 人（其中
    甲巳○、呂泓陞、張志偉、李建華、林清發、程樹華等6 人
    均另案審理中，韓濟國、陳海冰未據起訴；甲巳○、呂泓陞
    、張志偉、李建華、林清發、程樹華、韓濟國、陳海冰等8
    人以下簡稱副總甲巳○等8 人）共同基於意圖為自己不法所
    有之詐欺概括犯意聯絡，除以上開高雄市○○路之址設為總
    公司外，另在台中市○○路○段160 之1 號B 棟22樓設立台
    中分公司，由乙○○擔任阿肯迪亞公司董事長暨總攬公司之
    全部業務，Ａ○○、甲巳○、呂泓陞、張志偉、李建華、韓
    濟國、林清發、程樹華、陳海冰等9 人則分別擔任阿肯迪亞
    公司副總暨負責高雄總公司或台中分公司之業務，以假借投
    資未上市○○○○路商店、旅遊折扣、電腦軟體銷售為名，
    實則由該公司業務人員推銷、販賣該公司所推出之如附表三
    所示內容與價值甚不相當之各種方案等方式以吸收資金，且
    為營造公司規模龐大、前景看好之假象，除在各火車站、飛
    機場等地設立服務據點外，並於公司內部設立客服部、研發
    部、資訊室、業務部等部門，由業務部負責招攬客戶加入公
    司推出之上開方案，客服部則負責於客戶發覺有異時，以推
    稱係業務員個人行為或非由該部門負責退款等事由搪塞使客
    戶求助無門等方式，引誘投資者購買該公司所推出之各方案
    ，並吸收有犯意聯絡之壬○○加入客服部以掩飾上開不法吸
    金斂財之詐欺犯行；之後因阿肯迪亞公司之消費糾紛日起，
    乙○○等人為免上開犯行遭檢警查緝，並為繼續遂行其吸金
    斂財之詐欺犯行，分別於92年7 月31日、93年5 月27日成立
    捷達數位資訊服務股份有限公司（下稱捷達公司）、利鼎捷
    達數位科技股份有限公司（下稱利鼎捷達公司，後於94年6
    月21日更名為天資數位科技股份有限公司，下稱天資公司）
    ，並由壬○○擔任利鼎捷達公司之名義負責人，以相同之招
    攬方式，無止境吸收龐大資金以為斂財。
二、乙○○、Ａ○○、壬○○3 人與副總甲巳○等8 人以販賣如
    附表三所示內容與價值甚不相當之方案，因而不法吸金斂財
    之方式如下：其先以報紙、網路人力銀行刊登招才訊息等方
    式雇用年輕之業務員，待上開人員進入公司後，即要求接受
    訓練課程，而課程內容除傳授如何推銷專案之技巧外，乙○
    ○等11人明知阿肯迪亞、捷達、利鼎捷達公司（下稱阿肯迪
    亞等公司）之主要營收僅有客戶繳交之專案費用，扣除管銷
    成本及給付業務員及其主管之40％分紅外，剩餘之款項已不
    足以維持客戶繳交費用所得享受之多年權益，且該公司所販
    賣之數位產品，僅係小規模經營，商品擺設地點係位處28樓
    公司內部，而非一般經營商品之店面，營業狀況非佳之事實
    ，竟與有犯意聯絡之旗下業務人員共同以阿肯迪亞等公司獲
    利良好且前景看好，即將上市上櫃，如投資該公司取得股票
    認購權，待公司股票確定發行時，即可將發行前所購得之未
    上市股票售出，短期內即可回本等不實訊息發佈於眾；並以
    業務人員並無底薪，如有招攬客戶購買專案，始可依其職位
    與其上級主管共同抽取、分配販賣總金額中約40％比例之報
    酬，且依招募客戶數量之績效，作為新進業務人員晉升襄理
    、經理、協理、總監、執行總監、副總之依據，又晉升為幹
    部後，即可依其階級分享、分配旗下業務人員之招攬報酬等
    厚利，藉以激勵業務人員對外銷售如附表三所示專案；復與
    有犯意聯絡之年輕女業務員以上網聊天、或至街頭、火車站
    進行問卷調查或利用親友、客戶間再介紹等方式，收集個人
    資料，尤以軍中年輕現役軍人為主要對象，利用其等欠缺社
    會經驗，思慮較為淺薄、輕率，且亟欲與異性進一步交往之
    幻想，先以電話聊天或邀約外出用餐，再以投資理財為由，
    邀約上開年輕人前往阿肯迪亞公司、捷達公司、利鼎捷達公
    司，再由業務員告知前揭不實訊息對投資人進行遊說，抑或
    引介有犯意聯絡之幹部、分析師認識並介入遊說，使投資人
    不疑有他陷於錯誤，而購買該公司所推出之如附表三所示各
    該專案，倘投資人無資金，更以賣掉該公司股票即可足夠支
    付貸款之不實訊息，鼓吹投資人向銀行貸款，並由專人負責
    搭配辦理銀行貸款業務，致包括如附表一所示之玄○○等74
    名投資人（其等購買專案之時間、專案名稱、金額及D 角色
    之業務人員及共犯，均詳如附表一所載），信以為真陷於錯
    誤，誤認購買阿肯迪亞等公司之專案，除享有專案內容之服
    務、優惠外，且可短期獲利回本，而交付金錢或貸款購買該
    等公司之各專案。嗣乙○○、Ａ○○、壬○○與副總甲巳○
    等8 人更以在拋售該公司股票獲利前，為免前揭銀行貸款之
    本息影響生活等理由，鼓吹投資人超額申貸與專案金額顯不
    相當之貸款，謊稱多餘之貸款可慢慢扣抵貸款之本息，再以
    軍中繳息不便或家人發現會擔心等為由，以代為繳付貸款本
    息為藉口，說服投資人交付帳戶，殆貸款核撥至指定之帳戶
    後，伺機提領帳戶內之款項，致附表二所示ｊ○○等11人，
    陷於錯誤，而交付前揭貸款之存摺帳戶予業務員，而乙○○
    、Ａ○○、壬○○及副總甲巳○等8 人於取得業務員所轉交
    之前揭客戶所交付之帳戶存摺後，即先行為客戶提升專案，
    並自行提領帳戶內扣除前揭購買專案金額之剩餘款項，並以
    將本息匯入客戶戶頭使銀行如期扣款等方式使客戶短期內無
    法察覺貸款款項已遭提領，再指示有犯意聯絡之業務員或主
    管遊說客戶提升專案，倘客戶發覺有異，再以公司會計轉錯
    帳或業務員個人行為搪塞，使其等求助無門（ｊ○○等11人
    遭提領之金額，及所交付帳戶之業務人員及共犯，均詳如附
    表二所載）。
三、嗣有卯○○、ｈ○○、甲甲○、Ｅ○○、黃○○等業務員，
    明知公司之營收狀況不佳，且所推銷之產品、服務與專案金
    額均顯不相當，竟仍分別與乙○○、Ａ○○、壬○○、副總
    甲巳○等8 人共同基於不法所有意圖之概括犯意聯絡，各連
    續以上開所示各種手法，使附表一、二所示被害人陷於錯誤
    ，而交付金錢或帳戶（卯○○、ｈ○○詐騙購買專案及交付
    帳戶存摺之被害人、專案名稱、金額、詐騙手法均詳如附表
    一編號1 ～9 、附表二編號1 ～7 所載，黃○○詐騙購買專
    案及交付帳戶存摺之被害人、專案名稱、金額、詐騙手法均
    詳如附表一編號9 ～10、附表二編號6 所載，甲甲○、Ｅ○
    ○所詐騙購買專案之被害人、專案名稱、金額均分別詳如附
    表一編號11～14、附表一編號15～17所載）。
四、嗣因投資人察覺上開公司經營之方式及販賣專案之手法有異
    ，經向司法警察單位投訴，高雄市政府警察局苓雅分局遂於
    93年7 月6 日，持本院核發之搜索票前往阿肯迪亞公司執行
    搜索查獲，繼經臺灣高雄地方法院檢察署檢察官指揮高雄市
    政府警察局刑警大隊，於94年5 月23日，再次持本院核發之
    搜索票前往阿肯迪亞公司執行搜索查獲，並扣得乙○○所有
    如附表五所示之物，始查知上情。
五、案經臺灣高雄地方法院檢察署檢察官指揮司法警察查獲，並
    經如附表一所示之被害人提出告訴，繼由高雄市政府警察局
    移送暨臺灣台中地方法院檢察署簽呈臺灣高等法院檢察署移
    轉臺灣高雄地方法院檢察署檢察官偵查起訴暨移送併辦。
    理  由
壹、證據能力部分：
一、被告Ａ○○、壬○○、卯○○、ｈ○○部分：
  (一)按被告以外之人（包括證人、鑑定人、告訴人、被害人及共
    同被告等）於審判中有滯留國外或所在不明而無法傳喚或傳
    喚不到者，其於檢察事務官、司法警察官或司法警察調查中
    所為之陳述，經證明具有可信之特別情況，且為證明犯罪事
    實之存否所必要者，得為證據，刑事訴訟法第159 條之3 第
    3 款定有明文。次按被告以外之人於審判外之言詞或書面陳
    述，除法律有規定者外，不得作為證據；被告以外之人於司
    法警察（官）調查中所為之陳述，與審判中不符時，其先前
    之陳述具有較可信之特別情況，且為證明犯罪事實存否所必
    要者，得為證據，刑事訴訟法第159 條第1 項、第159 條之
    2 亦分別定有明文。蓋所謂「證明犯罪事實之存否所必要」
    ，即使用證據之必要性，係指因無法再從同陳述者取得證言
    ，而有利用原陳述之必要性，只要認為該陳述是屬於與犯罪
    事實存否相關之事實，並為證明該事實在實質上之必要性即
    可。另「具有可信之特別情況」，係指依陳述時之外部客觀
    情況而言，足以令人相信該陳述是虛偽之危險性不高，必須
    綜合該陳述是否未受到外力影響；陳述人之觀察、記憶、表
    達是否正確及有無偽證之各項因素，而為判斷。
  (二)本件被告Ａ○○辯護人固爭執證人即被害人蔡明倫、甲壬
    ○（即鄭忠杰）、ｂ○○、甲子○、玄○○、申○○、ｊ○
    ○、劉峰郡、甲丁○、Ｃ○○、ｕ○○、酉○○、甲卯○、
    辰○○、甲未○、Ｂ○○；證人即共同被告乙○○、壬○○
    、卯○○、ｈ○○、甲甲○、Ｅ○○、黃○○；證人即員工
    Ｔ○○、ｅ○○、甲午○、丑○○、甲乙○、ｚ○○、甲庚
    ○、己○○、ｗ○○、Ｑ○○、甲巳○、Ｈ○○、丁○○、
    甲辛○於司法警察、檢察事務官詢問時之證據能力；被告
    壬○○之辯護人固爭執證人即共同被告乙○○、Ａ○○、卯
    ○○、ｈ○○、甲甲○、Ｅ○○、黃○○於司法警察、檢察
    事務官詢問時之證據能力；被告卯○○、ｈ○○之共同辯
    護人固爭執證人即被害人甲壬○、ｂ○○、甲子○、玄○○
    、申○○、ｊ○○、劉峰郡、Ｃ○○、ｕ○○、酉○○、甲
    卯○、；證人即共同被告乙○○、壬○○、Ａ○○、甲甲○
    、Ｅ○○、黃○○；證人即員工Ｔ○○、ｅ○○、甲午○、
    丑○○、甲乙○於司法警察、檢察事務官詢問時之證據能力
    。
  (三)惟證人即被害人Ｉ○○、證人即員工ｍ○○、ｔ○○、午○
    ○等人經本院合法傳喚、拘提，均未於審理期日到庭，有送
    達回證、拘提報告、回函等附卷可稽（參本院二卷第72～77
    、189 ～192 、209 頁，本院四卷第426 頁）；審酌上開證
    人Ｉ○○、ｍ○○、ｔ○○、午○○等人於司法警察、檢察
    事務官詢問時之陳述，因距被告乙○○等8 人犯罪時點尚近
    ，係就親身經歷予以描述，並就詢問內容，均能清楚詳細回
    答中所述各情，且係出於自由意志而為陳述，復無證據顯示
    製作筆錄之員警有以強暴、脅迫、利誘、詐欺、疲勞訊問、
    違法羈押或其他不正方法取供之情事，即警詢過程尚無違法
    失當之處，足認上開證人於司法警察、檢察事務官詢問時之
    陳述，顯具有可信之特別情況，且為證明犯罪事實之存否所
    必要，依前揭規定，上開證人於司法警察、檢察事務官詢問
    時之陳述自有證據能力。
  (四)另除證人Ｉ○○、ｍ○○、ｔ○○、午○○以外之其餘證人
    等於上開期日接受司法警察、檢察事務官詢問後，均於本院
    審理時到庭接受交互詰問，且上開證人於本院審理時經提示
    其前開所為警詢筆錄時，均表示：警詢中之陳述實在，無更
    正或補充等語。是上開證人就同一事實之陳述，已有本院審
    判時之證述為證，則無再利用警詢中陳述之必要，從而，上
    開證人等人於司法警察、檢察事務官詢問時之陳述，既非「
    證明犯罪事實之存否所必要」，依前開說明，即無證據能力
    。
二、被告乙○○、甲甲○、Ｅ○○、黃○○部分：
  (一)按被告以外之人（包括證人、鑑定人、告訴人、被害人及共
    同被告等）於審判外之陳述雖不符刑事訴訟法第159 條之1
    至之4 等4 條之規定，而經當事人於審判程序同意作為證據
    ，法院審酌該言詞陳述或書面陳述作成時之情況，認為適當
    者，得為證據。而當事人、代理人或辯護人於法院調查證據
    時，知有前項不得為證據之情形，而未於言詞辯論終結前聲
    明異議者，視為有前項之同意，刑事訴訟法第159 條之5 定
    有明文。
  (二)本判決後述關於被告乙○○、甲甲○、Ｅ○○、黃○○等4
    人所引用之傳聞證據，因檢察官、被告乙○○、甲甲○、Ｅ
    ○○、黃○○等4 人均已知該證據均為傳聞證據，且均未於
    言詞辯論終結前聲明異議，本院審酌上開證據與本案犯罪事
    實具有關連性且無不當取得之情形，認為以之作為本案之證
    據亦屬適當，揆諸前開規定，均應認具有證據能力。
三、至本判決未引用之傳聞證據部分，則不再論述其證據能力之
    有無，附此敘明。
貳、實體部分
一、被告壬○○、卯○○、ｈ○○、甲甲○、Ｅ○○、黃○○有
    罪部分：
  (一)訊據被告壬○○、卯○○、ｈ○○、甲甲○、Ｅ○○、黃○
    ○均矢口否認有何共同詐欺之犯行，其辯解分別如下：
  1.被告壬○○辯稱：自進公司以來，其都在客服部擔任行政人
    員，並未實際推銷、拉攏如附表一所示之被害人，嗣後因乙
    ○○拜託，方同意擔任利鼎捷達公司掛名之負責人，其未詐
    騙任何被害人，亦未與乙○○等人有詐欺之犯意聯絡云云。
  2.被告卯○○辯稱：公司實際上均有上開產品及服務在銷售，
    其只是單純推銷公司產品予客戶而已，並未詐騙任何客戶，
    是事後公司經營出狀況，方發覺公司有問題，且其亦未詐取
    客戶存摺、提款卡而盜領客戶之貸款云云。
  3.被告ｈ○○辯稱：其係公司業務，任務就是負責介紹公司產
    品及專案，客戶是否購買要看客戶的意思，其未施用詐術使
    客戶購買公司產品，其亦未詐取客戶存摺、提款卡而盜領客
    戶之貸款云云。
  4.被告甲甲○辯稱：其係公司副總甲巳○私人之特別助理，不
    是公司的員工，當業務人員不足時，方由其幫忙將公司的專
    案介紹給客戶，其並未施用詐術使客戶購買公司產品，亦未
    指使任何業務員去詐取客戶存摺、提款卡而盜領客戶之貸款
    云云。
  5.被告Ｅ○○辯稱：其係依照公司提供之資料、設備而介紹公
    司專案予客戶，並未施用詐術使客戶購買公司產品，亦未指
    使任何業務員去詐取客戶存摺、提款卡而盜領客戶之貸款云
    云。
  6.被告黃○○辯稱：其係依據公司所為之教育訓練來推銷公司
    產品，並未施用詐術使客戶購買公司產品，且公司規定不能
    保管客戶的東西，但主管Ａ○○、卯○○、ｈ○○都會要求
    去收取客戶的存摺，甚至叫其幫忙提款，然其並未與乙○○
    、Ａ○○、卯○○、ｈ○○等人有詐取客戶存摺、提款卡而
    盜領客戶貸款之犯意聯絡云云。
  (二)茲就阿肯迪亞等公司係以吸金為目的，而詐騙被害人投資之
    理由，及被告壬○○等6 人有共同詐欺取財犯行之心證逐一
    論述如下：
  1.阿肯迪亞等公司係一自始即無永續經營之意，不斷以公司遠
    景良好，即將上市、上櫃，投資後拋售股票即可回本等大餅
    作為吸金之幌子，以遂行詐欺犯行之公司。
    阿肯迪亞公司於89年8 月9 日，在高雄市○○區○○路38
      號28樓設立登記，除以上開高雄市○○路之址設為總公司
      外，另在台中市○○路○段160 之1 號B 棟22樓設立台中
      分公司，由乙○○擔任阿肯迪亞公司董事長暨總攬公司之
      全部業務，Ａ○○、甲巳○、呂泓陞、張志偉、李建華、
      韓濟國、林清發、程樹華、陳海冰等9 人則分別擔任阿肯
      迪亞公司副總暨負責高雄總公司或台中分公司之業務，嗣
      於92年7 月31日、93年5 月27日又再成立捷達公司、利鼎
      捷達公司，並分別以吳清華、被告壬○○為負責人，然實
      際負責人仍為乙○○之事實，業據證人即共同被告乙○○
      於本院審理時證述在卷（參本院四卷第252 頁），並有阿
      肯迪亞公司內部架構、組織圖（參警六卷第151 ～154 頁
      ），高雄市政府營利事業登記公示詳細資料（參警三卷第
      1491～1493頁）等附卷可稽，自堪信為真實。
    嗣阿肯迪亞公司成立後即對外廣泛招募、應徵包括被告卯
      ○○、ｈ○○、甲甲○、Ｅ○○、黃○○及如附表四所示
      販售公司專案之業務人員施以訓練，以對外推銷、販售該
      公司及嗣後捷達公司及利鼎捷達公司成立後所推出如附表
      三所示之各專案，且其後確有如附表一所示之被害人玄○
      ○等74人購買如附表一所示各專案一節，除經被告卯○○
      、ｈ○○、甲甲○、Ｅ○○、黃○○所不否認外，並有附
      表一所示之證人即被害人玄○○等74人於警詢、本院審理
      時之證述，及購買各專案之契約書等在卷可按（相關筆錄
      、書證所在卷號、頁數，均詳如附表一「相關證據」欄所
      載），亦堪認定其為真實。
    又被告乙○○、Ａ○○、壬○○及副總甲巳○等8 人於教
      育訓練中，除傳授以上網聊天、至街頭、火車站進行問卷
      調查或利用親友、客戶間再介紹等方式蒐集個人資料，尤
      其鎖定軍中年輕現役軍人為主要對象，以電話聊天或邀約
      外出用餐，再以投資理財為由，邀約上開年輕人前往公司
      ，再由業務員或轉介予公司主管遊說簽約之販售專案等技
      巧外，並告知旗下業務人員阿肯迪亞公司獲利良好且前景
      看好，即將上市上櫃，投資後拋售股票即可回本，吸引上
      開年輕人購買公司專案，且客戶如無資金，更以賣掉該公
      司股票即可足夠支付貸款之不實訊息，鼓吹被害人向銀行
      貸款，並由專人負責搭配辦理銀行貸款業務，再以為免前
      揭銀行貸款之本息影響被害人生活等理由，鼓吹被害人超
      額申貸與專案金額顯不相當之貸款，謊稱多餘之貸款可慢
      慢扣抵貸款之本息，再以軍中繳息不便或家人發現會擔心
      等為由，以代為繳付貸款本息為藉口，說服被害人交付帳
      戶，並於取得前揭客戶所交付之帳戶存摺後，即先行為客
      戶提升專案，並自行提領帳戶內扣除前揭購買專案金額之
      剩餘款項，並以將本息匯入客戶戶頭使銀行如期扣款等方
      式使客戶短期內無法察覺貸款款項已遭提領，再指示有犯
      意聯絡之業務員或主管遊說客戶提升專案，倘客戶發覺有
      異，再以公司會計轉錯帳或業務員個人行為搪塞，使被害
      人求助無門；復以業務人員並無底薪，如有招攬客戶購買
      專案，始可依其職位與其他業務人員共同抽取、分配販賣
      總額中每10萬元約40％不等比例報酬，且依招募客戶數量
      之績效，作為新進業務人員晉升襄理、經理、協理、總監
      、執行總監、副總之依據，又晉升為幹部後，即可依其階
      級分享、分配旗下業務人員之招攬報酬，藉以激勵業務人
      員對外銷售專案等情，業據證人即本案共同被告乙○○於
      本院審理時證稱：新進員工進公司會上教育訓練的課程，
      其會向員工介紹公司即將公開發行及公司獲利良好之願景
      等語（參本院四卷第259 頁）；證人即本案共同被告Ａ○
      ○於本院審理時證稱：新進業務人員要晉升襄理、經理、
      協理、總監、執行總監、副總等高階職位之依據在於績效
      、訓練以及主管之破格提升，但最終仍然要由乙○○核定
      等語（參本院四卷第236 、237 頁）；證人即本案共同被
      告卯○○於本院審理時證稱：因公司每星期都要結算業績
      ，所以Ａ○○會要求收取客戶的存摺以便將購買專案的錢
      匯進公司來結算業績，而發放獎金的標準是以銷售總額中
      每10萬元之40％來供業務員及其主管分配等語（參本院四
      卷第206 、213 頁）；證人即本案共同被告ｈ○○於本院
      審理時證稱：公司的主管或在教育訓練時都有教過如何去
      跟客戶收取帳戶，且公司的客戶很多都是職業軍人，為確
      保購買專案款項進入公司，主管會教導以向客戶表示軍中
      領款不方便等為由，向客戶收取存摺、提款卡等語（參本
      院四卷第201 ～203 頁）；證人即共同被告黃○○於本院
      審理時證稱：公司主管都會要求業務員說服客戶貸款並收
      取客戶帳戶，待貸款進戶頭後，即先行為客戶提升專案，
      並自行提領或轉帳入公司帳戶，再指示業務員或主管遊說
      客戶提升專案，且主管都會將客戶剩餘之貸款先行挪用，
      再將本息匯入客戶戶頭使銀行如期扣款，如客戶問起貸款
      之下落就說是會計轉錯帳（參偵一卷第55、56頁，警一卷
      第253 頁，本院四卷第124 頁）；證人即員工Ｈ○○於本
      院審理時證稱：公司在教育訓練時，有表示因軍人錢多，
      欠缺知識及社會經驗，容易成交及辦理貸款，所以招攬的
      對象以軍人居多，招攬的方式是由公司的D 角色，也就是
      女業務員負責拉攏客戶進公司，再由分析師介紹專案，當
      時公司跟客戶推銷時，有表示公司即將上市上櫃，賣掉公
      司股票即可獲取暴利，但公司明明無法賺到錢，卻又叫客
      戶加入會員，甚至叫客戶辦貸款，故其認為公司在騙客戶
      而離職等語（參本院四卷第80頁，警一卷第322 、327 、
      328 頁）；證人即員工甲辛○於本院審理時證稱：公司主
      管授意要求去收取客戶存摺、印章等物品，然後再交給主
      管等語（參警一卷296 ～298 頁，本院四卷第100 、106
      頁）；證人即員工Ｔ○○於本院審理時證稱：因公司主管
      說軍人申貸容易，所以招攬對象以軍人為主，且主管級以
      上之幹部還會要求業務員去收取客戶存摺、提款卡，並以
      業務員不能保管帳戶為由，而統一保管業務員向客戶所收
      取的存摺、提款卡等語（參本院三卷第32、39、40頁，警
      一卷第307 、308 頁）；證人即員工ｅ○○於本院審理時
      證稱：其在公司係擔任專員，負責問卷調查，公司會提供
      電話以便其作問卷調查，其先以電話認識客戶，再約客戶
      到公司，由主管介紹專案給客戶等語（參本院三卷第48、
      49頁，警一卷第264 頁）；證人即員工丑○○於本院審理
      時證稱：因公司主管說軍人申貸容易，所以招攬對象以軍
      人為主，且主管還會要求業務員去收取客戶存摺、提款卡
      ，並以避免業務員保管帳戶發生糾紛為由，而統一保管業
      務員向客戶所收取的存摺、提款卡，如果業績不夠，主管
      還會要求去鼓吹客戶加買專案等語（參本院三卷第107 、
      10 8頁）綦詳。
    繼上開公司之業務人員於向被害人招攬、販售專案時，即
      以前揭公司主管於訓練時所告知公司獲利良好且前景看好
      ，公司獲利良好且前景看好，即將上市上櫃，投資後拋售
      股票即可回本，吸引上開年輕人購買公司專案，且客戶如
      無資金，該公司並有專人負責搭配辦理銀行貸款業務，再
      以拋售股票前免受貸款本息壓力等藉口，鼓吹客戶超額申
      貸與專案金額顯不相當之貸款，並以代為繳交貸款本息或
      其他藉口收取客戶之存摺帳戶，並伺機將扣除繳付專案金
      額之剩餘貸款領走等情，除據附表一所示證人即被害人玄
      ○○等74人於警詢時結證屬實外，已如上述，並有證人即
      被害人蔡明倫（參本院二卷第96～106 頁）、甲壬○（參
      本院二卷第108 ～125 頁）、ｂ○○（參本院三卷第12～
      20頁）、甲子○（參本院三卷第21～29頁）、玄○○（參
      本院三卷第42～46頁）、ｊ○○（參本院三卷第65～75頁
      ）、劉峰郡（參本院三卷第77～87頁）甲丁○（參本院三
      卷第88～93頁）、Ｃ○○（參本院三卷第109 ～118 頁）
      、酉○○（參本院三卷第118 ～125 頁）：甲卯○（參本
      院三卷第286 ～302 頁）、辰○○（參本院三卷第304 ～
      31 6頁）、ｕ○○（參本院三卷第317 ～328 頁）、Ｂ○
      ○（參本院三卷第329 ～340 頁）、甲未○（參本院四卷
      第168 ～183 頁）於本院審理時之證述及貸款資料可資佐
      證（參附表二編號1 ～11所示相關證據），核與上開證人
      即員工黃○○等人前揭證述情節相符，足認上情堪認屬實
      。
    再一般正常之公司經營，除有充足之資金及足使公司獲利
      之技術、行銷，品管以及領導人確實而有效之政策及執行
      外，至少需經過一段相當之期間始能漸入佳境而有獲利之
      機會；反之，違反上述，甚至遇到不可避免或難以預期之
      因素（如國際油價上漲、金融風暴等）等情，非得難以在
      一段相當期間內漸入佳境，且有可能因虧損而血本無歸以
      致倒閉。本件阿肯迪亞等公司之主要營收僅靠銷售專案之
      收入，沒有其他具體製造或營業行為，其餘3C產品銷售地
      點稀少、營收甚低，不足以支應公司營運等情，業據證人
      乙○○於本院審理時證稱：公司的營收主要是靠銷售專案
      的收入，只有前面有客戶，公司的後續性就會很好等語（
      參本院四卷第268 頁）；證人Ａ○○於本院審理時證稱：
      公司的營收主要是靠客戶購買專案的款項，少部分是靠賣
      3C產品，但如果沒有專案的銷售，光靠賣3C產品無法支持
      公司的營運（參本院四卷第249 頁）；證人即客服部主管
      ｚ○○於本院審理時證稱：公司營業販售主要是專案，還
      有電腦等3C產品，除此之外，沒有其他具體製造或營業行
      為等語（參本院四卷第350 ～351 頁）；證人即公司副總
      甲巳○於本院審理時證稱：公司利潤除客戶購買專案之費
      用外，尚有實體賣場之盈餘，但因一般販售不在主要地，
      扣除成本應該沒什麼利潤，主要是提供客戶優惠服務用等
      語（參本院四卷第60～61頁）明確，顯見該等公司並無主
      要營業行為以獲利，其維持營運之主要收入來源係客戶購
      買專案之款項所提撥，倘無客戶持續購買專案，公司之營
      運即成問題；而阿肯迪亞等公司業務員招攬客戶購買專案
      ，即可依其職位與其他業務人員共同抽取、分配販賣總額
      中每10萬元約40％不等比例報酬等情，業如前述，準此，
      阿肯迪亞等公司在尚未見及有營業收入之情況下，即將被
      害人之投資款去其大半而發放予公司之業務人員及主管，
      並以後金養前金方式支撐場面，其下場如何，不言可喻。
      復觀被告乙○○等主要領導階層不停的將公司獲利良好且
      前景看好，即將上市上櫃，投資後拋售股票即可回本等不
      實訊息透過公司業務人員轉達予被害人知悉，然阿肯迪亞
      公司係設立於89年8 月9 日，除自89年至92年間有依法向
      財政部高雄市國稅局為營利事業所得稅結算申報外，自93
      年營業年度即未繼續申報；另捷達公司、利鼎捷達公司自
      93年度起即亦未向稅捐機關申報營利事業所得，且捷達公
      司92年當年度虧損1 千餘萬元等情，有財政部高雄市國稅
      局97年11月27日財高國稅資字第0970095538號函附之申報
      稅捐資料在卷可查（參本院四卷第400 ～406 頁），另阿
      肯迪亞公司自93年9 月2 日起，因未提供會計師查核簽證
      之財務報表，而遭財團法人中華民國證券櫃檯買賣中心（
      下稱櫃買中心）公告撤櫃等情，亦有櫃買中心95年8 月21
      日函附卷可參（參偵七卷第90、91頁），是阿肯迪亞等公
      司顯然不可能如其向客戶所稱：其公司獲利良好且前景看
      好，即將上市、上櫃，如拋售該公司股票即可達還本之效
      益，更足以證明阿肯迪亞等公司係以上開專案作為吸金之
      幌子，以遂行詐欺犯行而成立之公司。
    另觀之客戶所購買專案內容，以利鼎捷達公司所販售之神
      采飛揚專案為例（參警五卷第4 頁），雖約定客戶得享有
      集體議價平台、飛梭精靈及優值好禮搭配2 選1 等物、貴
      賓客服中心（提供全省北中南客服中心服務）、尊爵區服
      務（電腦教室、上網區、圖書閱覽室、遊戲區）、SLK 軟
      體65套等權益，惟電腦教室等尊爵服務及贈品，於市場上
      價值甚微，與該專案之金額不成比例，且該公司僅有台中
      、高雄2 地有分公司，客戶自無必要大費周章前往該2 處
      使用家中或坊間網咖、咖啡廳即可享有之服務，是利鼎捷
      達公司出賣上開契約產品之價格既高達29萬8 千元，倘其
      真有永續經營提供服務之意，該契約之價值應係著重於其
      他後續之軟硬體設備使用或數位服務部分；然阿肯迪亞等
      公司所提供之課程僅係初階等一般人皆可上的課程，並無
      提升專業能力之課程一情，業據證人即員工Ｑ○○於本院
      審理時證稱：公司提供之之網路學習課程比較適合一般人
      去上的課程，例如電腦的一般OFFICE的課程、或語文的基
      本會話等語（參本院四卷第44頁）；證人即被害人甲寅○
      於警詢時證稱：每當要去該公司上課學習時，老師未到或
      上課人數不足為由推拖等語（參警二卷第448 、449 頁）
      ；證人即被害人甲戌○於警詢時證稱：公司雖有寄課程表
      ，但因課程不實用或不需要，故其都沒去上課，經反應後
      ，公司推稱即將引進新課程，但是後仍沒有等語（參警二
      卷第45 5頁）詳實；且阿肯迪亞等公司所提供之網路服務
      及SLK 軟體均需透過該等公司之伺服器始能使用，倘該伺
      服器失去作用，上開服務及軟體即無價值等情，亦據證人
      乙○○於警詢時證稱：SLK 軟體需透過該公司火花生活網
      之網路伺服器來使用，如該伺服器失去作用，SLK 軟體就
      沒有價值等語（參警一卷第5 、6 頁）明確，又該公司之
      網路服務均無人可使用一節，業據證人即被害人甲寅○於
      警詢時證稱：其欲使用網路服務卻都無法連接該公司網站
      ，經反應後，公司都以密碼有問題或工程師不在等理由推
      託等語（參警二卷第449 頁）；證人ｖ○○於警詢時證稱
      ：公司一開始說購買專案會幫忙架設網頁，後來都沒有，
      且公司網站都不能正常使用等語（參警二卷第618 頁）；
      證人即被害人地○○於警詢時證稱：因公司網頁架設不全
      ，沒有提供任何產品，所以均無法銷售貨品以獲利，經詢
      問公司，都以合約審核流程未完成為由推託等語（參警二
      卷第704 頁）屬實，從而，阿肯迪亞等公司既無法提供客
      戶網路之服務，且所開立之學習課程，又屬一般而不實用
      之課程，雖被害人購買專案可以拿到些許贈品，但亦非與
      專案價值等值的商品，足認阿肯迪亞等公司並不著重提供
      被害人後續之軟硬體設備使用或數位服務，自難認該等公
      司有何永續經營提供服務之意。
    再參以上開公司之業務人員於向被害人招攬、販售專案時
      ，均以公司獲利良好且前景看好，即將上市上櫃，投資後
      拋售股票即可回本等理由，吸引上開被害人購買公司專案
      之事實，已如前述，顯見被害人眾人加入阿肯迪亞公司專
      案之目的，最主要之吸引點，仍是日後取得公司公開發行
      之股票後可販出以回本。然阿肯迪亞等公司既無其他具體
      製造或營業行為以賺取利潤，且又將所吸收之資金去其大
      半而發放予公司之業務人員及主管，並以後金養前金方式
      支撐場面，顯見無永續經營使股東獲利之意等情，業如前
      述，從而，被告乙○○、Ａ○○、壬○○及副總甲巳○等
      8 人與其他有犯意聯絡之業務人員等人既明知上開情事，
      竟仍將公司獲利良好且前景看好，即將上市上櫃，投資後
      拋售股票即可回本等不實訊息轉達予被害人知悉，尤有甚
      者，於阿肯迪亞公司自93年9 月2 日下櫃後，竟仍一再將
      上開不實訊息轉達被害人，致包括如附表一所示在內之被
      害人玄○○等74人不疑有他陷於錯誤，遂購買阿肯迪亞等
      公司如附表三所示之各專案，足見其等主觀上確具詐欺之
      不法所有意圖一節甚為明確，且其等上開所為亦顯然該當
      詐欺之犯罪構成要件，蓋屬無疑。
  2.被告壬○○有罪心證之理由：
    被告乙○○、Ａ○○及副總甲巳○等8 人無永續經營之真
      意，仍以提供客戶該公司前景看好、即將上市、上櫃之願
      景，而無止盡吸收客戶購買公司專案資金之方式，詐騙如
      附表一所示被害人玄○○等74人之事實，已如上述，然為
      免客戶過早發覺其等上開之詐欺犯行，遂有成立另一部門
      以掩飾前揭詐欺行為之需求，並直屬於被告乙○○等決策
      高層，以業務員個人行為、已逾公司退款期限或業務員家
      中有事等種種理由安撫起疑心之客戶，以免上開客戶散佈
      公司之詐欺手法或向檢警檢舉，更有甚者，尚以告知所屬
      部隊使其喪失服役身份、將以司法程序追訴等手段，威逼
      被害人不敢聲張息事寧人，使其等得以繼續遂行後續之吸
      金詐欺犯行，此觀之證人即被害人Ｌ○○於警詢時證稱：
      其發覺該公司有詐欺情事，遂於契約審閱7 日期間，前往
      高雄總公司辦理退款，當時承辦小姐態度敷衍、還不斷要
      求其購買其他專案，事後迄今均未獲得退款等語（參警二
      卷第478 頁）；證人即被害人Ｍ○○於警詢時證稱：該公
      司聲稱於台北火車站有服務據點，經前往查看發覺無此據
      點，就打電話向該公司詢問，然該公司客服人員均以開會
      為由回絕等語（參警二卷第534 、535 頁）；證人即被害
      人庚○○於警詢時證稱：其購買專案後，於7 天退款期限
      內要求公司退款，但公司服務人員都以業務員家中有事推
      託拖延退款程序等語（參警二卷第557 頁），證人即被害
      人劉峰郡於本院審理時證稱：他購買專案都沒有為拿到東
      西，打電話去問，都很會講理由推託，像是有計畫之詐騙
      集團等語（參警二卷第607 ～608 頁，本院三卷第85頁）
      ；證人即被害人Ｃ○○於本院審理時證稱：其到公司辦理
      退款，該公司員工表示退款需45天工作天，且要扣除手續
      費32萬元，事後還是沒拿到退款等語（參警二卷第612 頁
      ，本院三卷第117 頁）；證人即被害人ｐ○○於警詢時證
      稱：其要使用SLK 軟體發現無法連上網，經撥打客服專線
      ，就以硬體在維修推託，嗣於7 天後要求退款，遭該公司
      服務人員恐嚇將使其服役之身份受影響以致不敢要求退款
      等語（參警二卷第638 頁）；證人即被害人Ｏ○○於檢察
      事務官詢問時證稱：該公司一拿到貸款就不理不睬，打電
      話詢問，就推給其他人等語（參偵四卷第167 頁）；證人
      即被害人丙○○於警詢時證稱：其當初購買專案後想反悔
      不買，但公司副總呂泓陞稱如果不購買將進入司法程序，
      其害怕之餘只好同意，事後其要求清查該公司之員工資料
      ，但乙○○表示要提告才會配合等語（參警二卷第674 ～
      680 頁）；證人即被害人Ｇ○○於警詢時證稱：其曾於7
      天期限內辦理退款，遭公司服務人員以業務員家中有事為
      由拖推，等業務員回覆時已經經過7 天了等語（參警二卷
      第722 頁），即可明瞭。
    又阿肯迪亞公司成立客服部，負責收款、開立發票、接受
      客戶申訴、代訂機票、旅館及退款，並直屬於被告乙○○
      之事實，業據被告壬○○於本院審理時供稱：客服部負責
      客戶售後服務，如課程預約、代訂機票、旅館，還會收受
      客戶繳交專案之現金等語明確（參本院四卷第218 頁），
      經核與證人甲庚○於本院審理時證稱：其進阿肯迪亞公司
      時就是擔任客服部協理，直屬於乙○○，客服部主要負責
      收款、開立發票、接受客戶申訴、代訂機票、旅館及退款
      ，客服部受理退款的流程需各相關單位主管簽名，之後由
      乙○○批示同意後始得退款等語明確（參本院三卷第35 7
      ～363 頁）；而被告壬○○自89年起在阿肯迪亞公司任職
      ，於90年擔任客服部協理，每月領取固定底薪2 萬9 千元
      及紅利點數，於93年5 月27日擔任利鼎捷達公司負責人，
      並於94年6 月27日將利鼎捷達公司更名為天資公司等情，
      業據被告壬○○於本院審理時供陳在卷（參本院四卷第21
      9 ～226 頁），並有高雄市政府營利事業登記公示詳細資
      料（參警三卷第1494頁）等附卷可參，是以被告壬○○長
      期擔任阿肯迪亞公司客服部人員，且固定領有薪水及紅利
      ，嗣後又擔任利鼎捷達公司之負責人等情以觀，衡情其當
      對於阿肯迪亞等公司之業務執掌、分工及所銷售專案之內
      容應有相當程度之了解，然其就上開阿肯迪亞等3 家公司
      之區分，所銷售之商品內容如何辨別一節，竟均答稱：無
      法分辨等語（參本院四卷第223 、224 頁），是以連被告
      壬○○都無法分辨所販售商品之內容為何，實難想像客戶
      如就所購買公司之專案及其後之服務有疑問時，其將如何
      對客戶進行售後服務，故其所為實與常情大相違背。
    再者，阿肯迪亞公司於93年7 月6 日經臺灣高雄地方法院
      檢察署檢察官指揮高雄市政府警察局苓雅分局員警持向本
      院聲請核發之搜索票前往高雄市○○區○○路38號B1、2
      、9 、17、27 、28 、30樓執行搜索，嗣於94年5 月25日
      又經臺灣高雄地方法院檢察署檢察官指揮高雄市政府警察
      局員警持向本院聲請核發之搜索票前往高雄市○○區○○
      路38號17、27樓執行搜索等情，為被告壬○○所知之甚詳
      ，另阿肯迪亞等公司自93年下半年起即發薪不正常一節，
      業據證人乙○○於本院審理時證稱：因增資不順利且遭離
      職員工將公司污名化，造成公司虧損連連，因此自93年下
      半年起即發薪不正常等語明確（參本院四卷第256 頁），
      核與被告壬○○於本院審理時供稱：其自93年下半年即領
      薪不固定等語相符（參本院四卷第222 頁）；是被告壬○
      ○既明知公司已遭搜索，且發薪亦不正常，竟仍繼續留在
      阿肯迪亞等公司，並繼續擔任利鼎捷達公司之負責人，更
      於遭搜索後之94年6 月27日將利鼎捷達公司更名為天資公
      司，益見其與被告乙○○、Ａ○○及副總甲巳○等8 人等
      人，有犯意聯絡與行為分擔甚明。
    公訴及補充意旨另以：被告壬○○與被告乙○○、Ａ○○
      等人利用替客戶保管存摺、印章之機會，而盜領如附表二
      編號1 ～11所示客戶ｊ○○等11人之帳戶內用來繳交銀行
      貸款利息之款項，並據為己有，因認其涉犯刑法第336 條
      第2 項之業務侵占罪嫌云云（詳本院一卷第2 、56、141
      頁之起訴書、併案意旨書及補充理由書）。惟查：
      (甲)被告乙○○、Ａ○○及公司之主管均會要求業務員去跟
        客戶收取帳戶，且為確保購買專案款項進入公司，並教
        導以向客戶表示軍中領款不方便等為由，而向客戶收取
        存摺、提款卡一節，業據證人即同案被告ｈ○○於本院
        審理時證稱：公司的主管或在教育訓練時都有教過如何
        去跟客戶收取帳戶，且公司的客戶很多都是職業軍人，
        為確保購買專案款項進入公司，主管會教導以向客戶表
        示軍中領款不方便等為由，向客戶收取存摺、提款卡等
        語（參本院四卷第201 ～203 頁）；證人即員工甲辛○
        於本院審理時證稱：公司主管授意要求去收取客戶存摺
        、印章等物品，然後再交給主管等語（參警一卷296 ～
        298 頁，本院四卷第100 、106 頁）；證人即員工Ｔ○
        ○於本院審理時證稱：因公司主管說軍人申貸容易，所
        以招攬對象以軍人為主，且卯○○、ｈ○○還會要求業
        務員去收取客戶存摺、提款卡，並以業務員不能保管帳
        戶為由，而統一保管業務員向客戶所收取的存摺、提款
        卡，其曾交付存摺帳戶予卯○○、ｈ○○，但沒有交給
        Ａ○○，因為Ａ○○比較高階等語（參本院三卷第32、
        39、40頁，警一卷第307 、308 頁）；證人甲乙○於本
        院審理時證稱：被告ｈ○○都以剩餘款可放在銀行扣本
        息之理由要ｕ○○等3 人都超貸數十萬，並授意其收取
        ｕ○○3 人之存摺帳戶後交給ｈ○○保管，嗣ｈ○○再
        將ｕ○○等人的錢都領出來補業績，事後再想辦法叫ｕ
        ○○等人加簽1 份專案等語（參本院三卷第130 、131
        、135 、136 、325 頁，警一卷第150 、151 頁），證
        人即員工丑○○於本院審理時證稱：因公司主管說軍人
        申貸容易，所以招攬對象以軍人為主，且主管還會要求
        業務員去收取客戶存摺、提款卡，並以避免業務員保管
        帳戶發生糾紛為由，而統一保管業務員向客戶所收取的
        存摺、提款卡，如果業績不夠，主管還會要求去鼓吹客
        戶加買專案等語（參本院三卷第107 、108 頁）明確。
      (乙)另參以證人即同案被告卯○○於本院審理時證稱：因為
        公司每星期要結算業績，所以Ａ○○要其收取客戶存摺
        來達到業績要求，且公司喜歡造神，所以業務員收取存
        摺不敢拿進去給Ａ○○，就交由其轉交，因為台中只有
        Ａ○○有獨立的辦公室可以保管等語（參本院四卷第20
        5 ～208 頁）；證人即同案被告黃○○於本院審理時證
        稱：公司主管都會要求業務員說服客戶貸款並收取客戶
        帳戶，待貸款進戶頭後，即先行為客戶提升專案，並自
        行提領或轉帳入公司帳戶，再指示業務員或主管遊說客
        戶提升專案，且主管都會將客戶剩餘之貸款先行挪用，
        再將本息匯入客戶戶頭使銀行如期扣款，其通常都是將
        存摺交給卯○○、ｈ○○，其他同事也是交給卯○○、
        ｈ○○其中一人等語（參偵一卷第55頁，本院四卷第12
        4 頁）；證人即員工沈伊凌於警詢時證稱：乙○○等公
        司高級主管都知道業務員會事先向客戶收取存摺等語（
        參警一卷第120 ～121 頁）；證人Ｑ○○、林枚君於警
        詢時證稱：乙○○知道其向客戶收取存摺、印章、提款
        卡的事情等語（參警一卷第176 、226 頁），與前開證
        人證詞相互勾稽，足認被告乙○○、Ａ○○為達業績要
        求，透過主管或業務員，以各種理由說服客戶貸款並收
        取帳戶存摺，待貸款進戶頭後，即先行為客戶提升專案
        ，並自行提領或轉帳入公司帳戶，再指示業務員或主管
        遊說客戶提升專案，以達提振業績之實效，再以將本息
        匯入客戶戶頭使銀行如期扣款，使客戶於短期內不疑有
        他，而遂行其吸金之犯行等情，應可認定。是被告乙○
        ○、Ａ○○自始即指示主管或業務員鼓吹客戶申貸並設
        法保管客戶之帳戶存摺，顯見其自始主觀上即有詐取客
        戶帳戶而領取裡面之款項之主觀不法所有意圖存在，自
        非係於取得客戶存摺帳戶後，始另行起意而侵占客戶帳
        戶存款。
      (丙)從而，本件被告壬○○既與同案被告乙○○、Ａ○○及
        副總甲巳○等8 人就上開詐欺犯行有犯意聯絡，自亦就
        此部分詐取客戶存摺帳戶一事亦有犯意聯絡及行為分擔
        ，故起訴書認被告壬○○此部分係犯刑法第336 條第2
        項之業務侵占罪，即有未洽，惟其社會基本事實同一，
        本院自得變更起訴法條予以審理。
    綜上，本件被告壬○○明知阿肯迪亞公司並無永續經營之
      意，且亦無其他經營獲利行為，亦明知乙○○等人係以後
      金養前金之方式維持阿肯迪亞等公司之門面，終非長久之
      計，且無實現所謂上市、上櫃拋售股票即可回本之承諾，
      仍蓄意擔任該公司客服人員，掩飾乙○○等人所為之吸金
      詐欺犯行，故被告壬○○對阿肯迪亞公司之吸金詐財犯行
      應知之甚詳，與同案被告乙○○、Ａ○○、副總甲巳○等
      8 人就詐騙附表一、二所示被害人有犯意聯絡及行為分擔
      ，至為顯明；故其辯稱其都在客服部擔任行政人員，並未
      實際推銷、拉攏客戶，亦未與乙○○等人有詐欺之犯意聯
      絡云云，顯屬臨訟卸責之詞，不足採信。
  3.被告卯○○、ｈ○○有罪心證之理由：
    被告卯○○自89年起，被告ｈ○○自90年7 月起即在阿肯
      迪亞公司任職之事實，業據被告卯○○、ｈ○○於警詢時
      供承在卷（參警一卷第59、82頁）；而其後被告卯○○、
      ｈ○○2 人分別於附表一編號1 ～9 所示時間，親自或透
      過業務員丑○○、甲乙○拉攏被害人玄○○、ｊ○○、劉
      峰郡、申○○、Ｉ○○、Ｃ○○、甲卯○、ｕ○○、酉○
      ○等人購買如附表一編號1 ～9 所示各專案，並於附表二
      編號1 、2 、6 所示時間，透過丑○○、黃○○以貸款本
      息過高需另行申貸或可幫忙申貸清償等理由，取得ｊ○○
      、劉峰郡、甲壬○之同意再申貸等情，業據附表一編號1
      ～9 、附表二編號1 、2 、6 所示之證人即被害人玄○○
      等人於警詢、本院審理時之證述，及購買各專案之契約書
      等在卷可按（上開被害人購買專案之時間、名稱、價格、
      拉攏之業務員、共犯範圍及相關證據均詳如附表一編號1
      ～9 、附表二編號1 、2 、6 所載）。另被告卯○○、ｈ
      ○○拉攏如附表一編號1 ～9 所示被害人時，其2 人係屬
      同一之團隊，且上層主管係Ａ○○、乙○○一節，亦據被
      告卯○○於警詢時供稱：其與ｈ○○同屬一個團隊，主管
      是Ａ○○，公司實際負責人是乙○○等語（參偵四卷第22
      7 、228 頁）；被告ｈ○○於警詢時供稱：其上一級主管
      是Ａ○○，乙○○是負責人，公司的事都歸他管等語（參
      偵一卷第311 頁，警一卷第91頁），證人即同案被告Ａ○
      ○於本院審理時證稱：ｈ○○是卯○○的直屬幹部，卯○
      ○最後有掛副總，ｈ○○是總監等語（參本院四卷第236
      頁），是此部分之事實，堪以認定。
    又阿肯迪亞等公司既無其他具體製造或營業行為以賺取利
      潤，且將所吸收之資金去其大半而發放予公司之業務人員
      及主管，並以後金養前金方式支撐場面，顯見無永續經營
      使股東獲利之意等情，業如前述，然被告卯○○、ｈ○○
      猶傳達公司獲利良好且前景看好，投資後可分紅、配股，
      待上市、上櫃後拋售股票即可回本等不實訊息，或透過下
      屬之業務員轉達予證人玄○○、ｊ○○、劉峰郡、申○○
      、Ｉ○○、Ｃ○○、甲卯○、ｕ○○、酉○○等人，使上
      開9 人陷於錯誤，而向銀行申貸購買如附表一編號1 ～9
      所示專案等情，業據證人玄○○於本院審理時證稱：其於
      93年4 月間以電話問卷之方式認識ｅ○○，之後ｅ○○帶
      其前往公司參觀，並介紹與卯○○認識，卯○○向其表示
      公司遠景、獲利極佳，加入專案有商品折扣及福利，投資
      後有分紅、配股，上市、上櫃後拋售股票可獲利，使其誤
      以為真，而先後以現金及貸款購買3 份專案等語（參警二
      卷第525 ～527 頁，本院三卷第45頁）；證人ｊ○○於本
      院審理時證稱：其於93年10月間在台中火車站認識丑○○
      ，之後丑○○帶其前往公司參觀，並向其表示公司遠景、
      獲利極佳，加入專案有商品折扣及福利，投資後有分紅、
      配股，上市、上櫃後拋售股票可獲利，使其誤以為真，而
      先後以現金及貸款購買3 份專案等語（參警二卷第525 ～
      527 頁，本院三卷第45頁）；證人劉峰郡於本院審理時證
      稱：其在網路上認識丑○○，後來丑○○帶同前往公司，
      並表示如購買神采飛揚專案可以享受折扣及優惠，還可以
      賺錢，其信以為真認為購買專案等於投資公司，於是就貸
      款購買2 份專案等語（參本院三卷第77～78、85～87頁，
      警二卷第604 ～605 頁）；證人申○○於本院審理時證稱
      ：其因電話問卷方式認識戴玉娟，戴玉娟帶其前往台中的
      公司並表示投資公司有許多福利，日後尚有分紅，便同意
      投資，事後卯○○又與其聯絡並表示如再加購專案，將可
      享有升等的優惠及贈品，且公司遠景獲利極佳，投資後有
      分紅配股，上市上櫃後拋售股票即可獲利回本，使其誤以
      為真而同意再加購專案等語（參警二卷第698 ～700 頁）
      ；證人即公司員工戴玉娟於警詢時證稱：申○○的案子當
      時大部分是卯○○處理的，只是最後卯○○稱申○○是其
      客戶，所以要其在契約上簽名等語（參警二卷第787 、78
      8 頁），證人Ｉ○○於本院審理時證稱：ｈ○○向其表示
      公司獲利穩定，上市、上櫃後可以原始股價認購股票獲利
      ，並可享有商品及旅遊折扣等福利等語（參警二卷第441
      ～442 頁）；證人Ｃ○○於本院審理時證稱：其軍中退伍
      同袍甲乙○於93年10月帶同公司主管ｈ○○前往金門向其
      介紹專案，並表示投資公司可享有商品折扣及種種福利，
      且公司會依日後營運狀況分紅、配股，使其在不疑有他之
      情況下，貸款購買專案等語（參警二卷第612 頁，本院三
      卷第109 、117 頁）；證人甲卯○於本院審理時證稱：其
      於火車站做問卷時認識黃○○，黃○○帶其前往阿肯迪亞
      公司，並介紹與總監ｈ○○認識，ｈ○○表示投資公司可
      享有折扣及福利，而依公司營運狀況可分紅、配股，上市
      、上櫃後拋售股票即可獲利，使其誤信為真而購買專案等
      語（參本院三卷第301 、302 頁，警二卷第62 2、623 頁
      ）；證人ｕ○○於本院審理時證稱：其軍中退伍同袍甲乙
      ○於93年9 月帶同公司主管ｈ○○（誤為丁○○）前往金
      門向其介紹專案，並表示投資公司可享有旅遊折扣及回饋
      金等種種福利，且公司1 、2 年上市後拋售股票即可回本
      清償貸款，使其在不疑有他之情況下，貸款購買專案等語
      （參警二卷第650 ～656 頁，本院三卷第317 、326 頁）
      ；證人酉○○於本院審理時證稱：其軍中退伍同袍甲乙○
      於93年11月帶同公司主管ｈ○○前往金門向其介紹專案，
      並表示投資公司成為股東可享有商品折扣及種種福利，且
      公司會依日後營運狀況分紅、配股，使其在不疑有他之情
      況下，貸款購買專案等語（參警二卷第671 、672 頁，本
      院三卷第119 、124 頁），足堪認定為真實。
    又卯○○、ｈ○○指示業務員丑○○、甲乙○、黃○○以
      如附表二編號1 ～7 所示理由取得證人ｊ○○、劉峰郡、
      、甲壬○、Ｃ○○、ｕ○○、酉○○、辰○○之帳戶存摺
      ，並將裡面之貸款提領一空之事實，業據證人即員工丑○
      ○於本院審理時證稱：因卯○○、ｈ○○稱有些客戶在當
      兵不方便匯款，所以要收取客戶存摺帳戶，ｊ○○、劉峰
      郡之存摺帳戶是由ｈ○○陪同拿取，如其未取得，再以跟
      客戶說主管在附近，待主管過去後以各種理由拿取，客戶
      申貸的錢是ｈ○○或命其下屬所提領的，存摺、印章、提
      款卡則是交由卯○○負責保管等語（參本院三卷第97～10
      1 、107 頁，偵一卷第410 頁，警一卷第35頁）；證人ｊ
      ○○於本院審理時證稱：因其不夠資金購買公司專案，經
      ｈ○○鼓吹可向銀行申貸，且多餘的錢可放在帳戶內扣本
      息，遂由ｈ○○、丑○○陪同分別向台北富邦銀行、台東
      企銀、台新銀行申貸55、50、84萬元共189 萬元之貸款，
      嗣銀行撥款時ｈ○○以繳付專案金額，且每月會幫忙繳交
      本息為由而取走其帳戶存摺，後來因銀行通知其未繳本息
      ，經其詢問ｈ○○後，方於94年5 月21日在台中火車站取
      回其存摺，但裡面的貸款都不見了等語（參本院三卷第66
      、67、74頁）；證人劉峰郡於本院審理時證稱：因其不夠
      資金購買公司專案，經丑○○鼓吹而向台東企銀申貸100
      萬元，嗣丑○○又以貸款本息過高為由鼓吹其向台南企銀
      申貸145 萬元以還清前開100 萬元債務，並以多餘的錢可
      放在帳戶內扣本息為由而收取其帳戶存摺，後來因銀行通
      知其未繳本息，經其詢問丑○○後，丑○○稱該帳戶存摺
      在卯○○處，其方於94年1 月底在台中分公司向卯○○取
      回其存摺，但裡面的貸款都不見了等語（參本院三卷第78
      ～82頁）；證人即本案共同被告黃○○於本院審理時證稱
      ：因ｈ○○表示有些客戶貸款本息太高，可聯絡客戶詢問
      是否整合銀行貸款，其方聯絡甲壬○並提議貸款，並將證
      人甲壬○貸款下來之存摺、印章等物交給被告卯○○、ｈ
      ○○等語（參本院二卷第124 、125 頁、本院四卷第113
      、114 頁）；證人甲壬○於本院審理時證稱：某日黃○○
      以電話聯絡表示可減少其70萬貸款之本息，使其信以為真
      ，而分別向台東企銀及富邦銀行申貸100 萬、73萬，其中
      富邦銀行73萬元部分有清償前開70萬貸款，但台東企銀10
      0 萬元部分遭人轉入ｔ○○之帳戶內，經其詢問黃○○，
      黃○○稱存摺帳戶由公司保管，事後黃○○亦失去聯絡，
      後來才由ｈ○○與其簽立誤領之協議書，但也都沒有還錢
      （參本院二卷第112 ～114 、117 頁，警二卷第520 、52
      1 頁），證人甲乙○於本院審理時證稱：ｕ○○、酉○○
      、Ｃ○○3 人都只購買1 個專案，但是總監ｈ○○都以剩
      餘款可放在銀行扣本息之理由要ｕ○○等3 人都超貸數十
      萬，並授意其收取ｕ○○3 人之存摺帳戶後交給ｈ○○保
      管，嗣ｈ○○再將ｕ○○等人的錢都領出來補業績，事後
      再想辦法叫ｕ○○等人加簽1 份專案等語（參本院三卷第
      130 、131 、135 、136 、325 頁，警一卷第150 、151
      頁）；證人Ｃ○○於本院審理時證稱：因其不夠資金購買
      公司專案，經ｈ○○鼓吹可向銀行申貸，且多餘的錢可放
      在帳戶內扣本息，遂分別向陽信銀行、國泰世華銀行、中
      華商業銀行申貸40、50、35萬元共125 萬元之貸款，嗣銀
      行撥款後甲乙○以繳付專案金額，且每月會幫忙繳交本息
      為由而取走其帳戶存摺，後來因銀行通知其未繳本息才發
      覺不對，甲乙○又避不見面，方前往台中分公司取回其存
      摺，但裡面的錢已被提領一空，ｈ○○還要求其加簽1 份
      32萬元之專案等語（參本院三卷第112 ～117 頁，警二卷
      第612 頁）；證人酉○○於本院審理時證稱：因其不夠資
      金購買公司專案，經ｈ○○鼓吹可向銀行申貸，且多餘的
      錢可放在帳戶內扣本息，遂分別向陽信銀行、台東企銀申
      貸50、80萬元共130 萬元之貸款，嗣銀行撥款後甲乙○以
      繳付專案金額，且每月會幫忙繳交本息為由，而匯款80萬
      元至甲乙○指定之帳戶，陽信銀行的貸款也遭提領一空，
      後來因銀行通知其未繳本息才發覺不對，甲乙○又避不見
      面，方前往辦理退款，但公司仍然沒有還錢等語（參本院
      三卷第120 ～124 頁，警二卷第612 頁）；證人ｕ○○於
      本院審理時證稱：因其不夠資金購買公司專案，經ｈ○○
      鼓吹可向銀行申貸，且多餘的錢可放在帳戶內扣本息，遂
      分別向台東企銀、陽信銀行申貸20、40、30萬元共90萬元
      之貸款，嗣銀行撥款後甲乙○以繳付專案金額，且將所有
      貸款整合至其臺灣銀行帳戶後再寄還等理由，而取走其所
      有存摺帳戶，後來因銀行通知其未繳本息才發覺不對，甲
      乙○又避不見面才知受騙等語（參本院三卷第318 ～320
      、324 ～326 頁，警二卷第650 ～653 頁）；證人辰○○
      於本院審理時證稱：因其前次購買專案之貸款已經扣的差
      不多了，ｈ○○表示可以辦理代償，而分別向台南企銀、
      台東企銀申貸150 萬、90萬元，其中台南企銀的150 萬元
      用以清償先前的貸款，另90萬元ｈ○○則以放在帳戶內扣
      款之理由而保管其存摺，並要其簽委託書，事後銀行催繳
      才知上開貸款已遭提領一空，而且也找不到ｈ○○（參本
      院三卷第305 ～307 、310 ～314 頁）詳實，參以被告卯
      ○○於本院審理時亦供稱：因為公司每星期要結算業績，
      所以Ａ○○要其收取客戶存摺來達到業績要求，且公司喜
      歡造神，所以業務員收取存摺不敢拿進去給Ａ○○，就交
      由其轉交，因為台中只有Ａ○○有獨立的辦公室可以保管
      等語（參本院四卷第205 ～208 頁），被告ｈ○○於本院
      審理時供稱：公司的主管或在教育訓練時都有教過如何去
      跟客戶收取帳戶，且公司的客戶很多都是職業軍人，為確
      保購買專案款項進入公司，主管會教導以向客戶表示軍中
      領款不方便等為由，向客戶收取存摺、提款卡等語（參本
      院四卷第201 ～203 頁），足認上情應屬非虛。
    被告卯○○固辯稱：公司實際上均有上開產品及服務在銷
      售，其只是單純推銷公司產品予客戶而已，並未詐騙任何
      客戶，是事後公司經營出狀況，方發覺公司有問題，且其
      亦未詐取客戶存摺、提款卡而盜領客戶之貸款云云。被告
      ｈ○○固辯稱：其係公司業務，任務就是負責介紹公司產
      品及專案，客戶是否購買要看客戶的意思，其未施用詐術
      使客戶購買公司產品，其亦未詐取客戶存摺、提款卡而盜
      領客戶之貸款云云。然查：
      (甲)被告卯○○、ｈ○○於公司任職多年，就公司並無其他
        具體營業行為以賺取利潤，並將所吸收之資金去其大半
        而發放予公司之業務人員及主管等節，當無不知之理，
        且阿肯迪亞等公司自93年下半年起發薪不正常，並於93
        年9 月1 日下櫃等情，已如上述，以被告卯○○、ｈ○
        ○2 人位居公司總監等高職，直屬於被告Ａ○○之下，
        對此亦知之甚詳，猶於附表一編號1 ～9 所示時間，即
        93年下半年起，以公司獲利良好且前景看好，即將上市
        、上櫃，投資後拋售股票即可回本等不實訊息，介紹、
        講解或透過業務員拉攏證人玄○○等9 人購買專案，其
        所為自屬詐術無疑。
      (乙)再者，存摺、提款卡等物，財產價值甚高，為免衍生事
        端，甚至吃上官司，一般正常之業務員尚無主動向他人
        收取存摺之理，倘真有必要拿取客戶存摺，亦應書立委
        託授權之範圍，並於處理授權之事項完畢後儘速歸還他
        人才是，本件被告卯○○、ｈ○○均係心智成熟之成年
        人，對此自無不知之理，竟因被告Ａ○○之要求，即自
        行或指示業務員拿取如附表二編號1 ～7 所示證人ｊ○
        ○等人申貸之存摺帳戶、並將該存摺、提款卡交付予主
        管Ａ○○保管，是其2 人所為實與常理大相違背；且證
        人Ｃ○○、ｕ○○、酉○○3 人均僅購買1 份專案一節
        ，已據證人Ｃ○○等3 人證述如前，並有上開3 人各簽
        立之契約書1 份附卷可憑（參警五卷第26、34、52頁）
        ，觀之上開證人Ｃ○○等3 人所購買之契約價額均自數
        萬元起至數十萬元不等，價值不斐，是其2 人就被害人
        是否購買契約，當務求慎重，然其2 人竟於證人Ｃ○○
        等人未書立契約之情況下，即率爾將證人Ｃ○○等人剩
        餘之貸款以另購買專案之理由報繳進公司，此即與常理
        大相逕庭，更益證證人黃○○、甲乙○前開所述：公司
        主管都會要求業務員說服客戶貸款並收取客戶帳戶，待
        貸款進戶頭後，即先行為客戶提升專案，並自行提領或
        轉帳入公司帳戶，再指示業務員或主管遊說客戶提升專
        案等情，當屬非虛，是其2 人自有詐取被害人貸款之不
        法所有意圖，甚為明確。
      (丙)又上開證人等或僅證稱遭卯○○、ｈ○○其中1 人所詐
        騙，然被告卯○○、ｈ○○係屬同一團隊，ｈ○○是卯
        ○○的直屬幹部，且2 人為親密之男女朋友等情，業據
        證人Ａ○○證述如前，並為被告卯○○、ｈ○○所不否
        認，是其2 人對他方所為上開詐欺犯行自知之甚詳，參
        以證人黃○○、丑○○、Ｔ○○均證稱：其所收取之存
        摺帳戶都是予卯○○、ｈ○○等情以觀，足認被告卯○
        ○、ｈ○○就上開詐欺犯行，彼此間均有犯意聯絡及行
        為分擔一節，亦可認定。
      (丁)從而，本件被告卯○○、ｈ○○既明知公司經營狀況不
        佳，亦知被害人等人購買專案之金額，竟以前揭不實訊
        息告知被害人，並鼓吹被害人超額申貸與專案金額顯不
        相當之貸款，再授意業務員收取被害人存摺，再以升級
        專案或加購專案之方式，將被害人之貸款先行挪用，核
        其2 人所為，當屬詐騙無疑，且與被告Ａ○○、乙○○
        、壬○○及副總甲巳○等8 人，就詐騙證人玄○○等9
        人以及詐取證人ｊ○○等7 人貸款部分，均有犯意聯絡
        與行為分擔，堪可認定，是其2 人上開所辯，顯係事後
        卸責之詞，不足採信。
    至公訴及補充意旨另以：被告卯○○、ｈ○○與被告乙○
      ○、Ａ○○等人利用替客戶保管存摺、印章之機會，而盜
      領如附表二編號1 ～7 所示之被害人ｊ○○等7 人帳戶內
      如附表二編號1 ～7 所示貸款金額，並據為己有，因認其
      2 人均涉犯刑法第336 條第2 項之業務侵占罪嫌云云（詳
      本院一卷第2 、141 頁之起訴書及補充理由書）。惟被告
      卯○○、ｈ○○自始即要求業務員以前開各種理由向客戶
      收取帳戶存摺等情，除據其2 人供承不諱外，並有證人即
      員工黃○○、甲辛○、Ｔ○○、甲乙○、丑○○等人於本
      院審理時證述明確，均如上述（詳見理由欄貳、一(二)2.
      (甲)(乙)部分），故其2 人與同案被告乙○○、Ａ○○等其餘
      共犯，於鼓吹證人ｊ○○等7 人申貸之際，主觀上即有詐
      取證人ｊ○○等7 人之帳戶而領取裡面之款項之主觀不法
      所有意圖，自非係於取得上開證人帳戶後，始另行起意而
      侵占證人ｊ○○等7 人帳戶存款之事實，應可認定；從而
      ，起訴書認此部分係犯刑法第336 條第2 項之業務侵占罪
      ，即有未洽，惟其社會基本事實同一，本院自得變更起訴
      法條予以審理。
    綜上，被告卯○○、ｈ○○詐騙如附表一編號1 ～9 所示
      之被害人玄○○等9 人購買專案及詐騙附表二編號1 ～7
      所示之被害人ｊ○○等7 人之帳戶內款項之事實已明，其
      2 人於被告乙○○、Ａ○○、壬○○及副總甲巳○等8 人
      共同涉犯此部分詐欺犯行，均堪認定。
  4.被告甲甲○有罪心證之理由：
    被告甲甲○自89年阿肯迪亞公司成立時起即在阿肯迪亞公
      司任職之事實，業據其於本院審理時供承在卷（參本院五
      卷第253 頁）；而其後被告甲甲○分別於附表一編號11～
      14所示時間，拉攏被害人甲寅○、Ｒ○○、范巽雄、甲○
      ○等人購買如附表一編號11～14所示各專案一節，除經被
      告甲甲○所不否認外，並有附表一編號11～14所示之證人
      即被害人甲寅○等4 人於警詢時之證述及購買各專案之契
      約書等在卷可按（上開被害人購買專案之時間、名稱、價
      格、拉攏之業務員、共犯範圍及相關證據均詳如附表一編
      號11～14所載）。另被告甲甲○拉攏如附表一編號11～14
      所示被害人甲寅○等人時，其上層主管係甲巳○一節，亦
      據被告甲甲○於本院審理時供稱：其係副總甲巳○之特別
      助理等語（參本院二卷第9 頁），是此部分之事實，堪以
      認定。
    又阿肯迪亞等公司既無其他具體製造或營業行為以賺取利
      潤，且將所吸收之資金去其大半而發放予公司之業務人員
      及主管，並以後金養前金方式支撐場面，顯見無永續經營
      使股東獲利之意等情，業如前述，然被告甲甲○猶以公司
      獲利良好且前景看好，即將上市、上櫃，投資後拋售股票
      即可回本等不實訊息轉達予附表一編號11～14所示證人甲
      寅○、Ｒ○○、范巽雄、甲○○，使上開4 人陷於錯誤而
      購買如附表所示專案等情，業據證人甲寅○於警詢時證稱
      ：其係經午○○引進公司而認識甲甲○，甲甲○表示該公
      司股票已上興櫃，不久即可回本，使其誤以為購買專案即
      等同於購買股票等語（參警二卷第447 、448 頁，偵四卷
      第107 頁）；證人Ｒ○○於警詢時證稱：其經由林玫君引
      進公司而認識協理甲甲○，甲甲○表示該公司股票即將上
      市、上櫃，賣掉該公司股票可以賺很多錢，且王永慶也是
      先貸款投資才成為偉大的企業家，因而在甲甲○慫恿下貸
      款並購買專案等語（參警二卷第508 ～509 頁）；證人范
      巽雄於警詢時證稱：其經業務員「莊雅婷」引進公司而認
      識協理甲甲○，甲甲○表示該公司遠景獲利極佳，投資後
      有分紅、配股，上市、上櫃後拋售股票能賺很多錢，才在
      甲甲○慫恿下貸款購買專案等語（參警二卷第664 頁）；
      證人甲○○於警詢時證稱：因友人薛振富在利鼎捷達上班
      ，在其介紹下認識甲甲○，甲甲○表示公司獲利穩定未來
      可上市、上櫃，可以原始股東價購買股票，因而在甲甲○
      慫恿下貸款並購買專案等語（參警二卷第682 頁）明確，
      自堪信為真實。
    被告甲甲○固辯稱：其係公司副總甲巳○之特別助理，不
      是公司的員工，當業務人員不足時，方由其幫忙將公司的
      專案介紹給客戶，其並未施用詐術使客戶購買公司產品云
      云。惟證人即阿肯迪亞公司副總甲巳○於本院審理時證稱
      ：甲甲○係其私人特別助理，服務其一些私人事務及開車
      ，惟給付甲甲○薪資之主體係阿肯迪亞公司，因為公司說
      要集中報稅，然後由其薪水中扣除，其會請甲甲○去向客
      戶作面談、或介紹公司專案，但那些都不是其客戶，其亦
      會請甲甲○跟員工作一些資訊傳遞的教育工作等語（參本
      院四卷第56～57、62～64頁），可見被告甲甲○除替證人
      甲巳○私人服務外，尚有從事公司業務之行為，且實際給
      付被告甲甲○薪水之薪資主體仍為阿肯迪亞公司，與其說
      被告甲甲○係證人甲巳○私人聘僱之特別助理，毋寧說證
      人甲巳○假公濟私，將公司聘請之員工當成其私人助理使
      用，此觀之被告甲甲○事後仍升任公司總監一事可明，倘
      被告甲甲○非阿肯迪亞公司之員工，其又如何未經公司聘
      用即驟升阿肯迪亞公司之總監？故被告甲甲○實際上仍為
      阿肯迪亞公司之員工無訛，是被告甲甲○辯稱：其係公司
      副總甲巳○私人之特別助理，不是公司的員工云云，即無
      足取；又被告甲甲○於公司任職多年，且久隨公司經營高
      層副總甲巳○，是其就公司並無其他具體營業行為以賺取
      利潤，並將所吸收之資金去其大半而發放予公司之業務人
      員及主管等節，當無不知之理，竟猶以公司獲利良好且前
      景看好，即將上市、上櫃，投資後拋售股票即可回本等不
      實訊息，介紹、講解並拉攏證人甲寅○等4 人購買專案，
      其所為自屬詐術無疑；況其於拉攏上開證人Ｒ○○等人購
      買專案時，尚鼓吹證人Ｒ○○等3 人向銀行超額申貸與專
      案金額顯不相當之貸款等情，業據證人Ｒ○○、范巽雄、
      甲○○於警詢時證述明確，已如上述，苟真如其所辯：係
      於業務人員不足時，方幫忙介紹公司的專案云云，然該客
      戶既非證人甲巳○之客戶，衡情其僅需幫忙向客戶介紹完
      方案即可離去，又何必大費周章替客戶聯絡銀行代辦業者
      ，並鼓吹證人Ｒ○○等人超出專案金額申貸？此即與常理
      不合，可見其與證人甲巳○、被告乙○○、Ａ○○、壬○
      ○及副總甲巳○等8 人，就詐騙證人甲寅○、Ｒ○○、范
      巽雄、甲○○部分，有犯意聯絡與行為分擔，至為顯明，
      是其所辯，顯係事後卸責之詞，不足採信。
    綜上，被告甲甲○詐騙證人甲寅○、Ｒ○○、范巽雄、甲
      ○○之事實已明，其涉犯此部分詐欺犯行，堪以認定。
  5.被告Ｅ○○有罪心證之理由：
    被告Ｅ○○自91年4 月起即在阿肯迪亞公司任職之事實，
      業據其於警詢時供承在卷（參警一卷第267 頁）；而其後
      被告Ｅ○○分別於附表一編號15～17所示時間，拉攏被害
      人宙○○、Ｗ○○、甲癸○等人購買如附表一編號15～17
      所示各專案一節，除經被告Ｅ○○所不否認外，並有附表
      一編號15～17所示之證人即被害人宙○○等人於警詢時之
      證述，及購買各專案之契約書等在卷可按（上開被害人購
      買專案之時間、名稱、價格、拉攏之業務員、共犯範圍及
      相關證據均詳如附表一編號15～17所載）。另被告Ｅ○○
      拉攏如附表一編號15～17所示被害人宙○○等人時，其上
      層主管係乙○○一節，亦據被告Ｅ○○於本院審理時供稱
      ：其自93年5 月左右升任執行總監，擔任執行總監時的上
      司是乙○○等語（參本院五卷第252 ～253 頁），是此部
      分之事實，堪以認定。
    又阿肯迪亞等公司既無其他具體製造或營業行為以賺取利
      潤，且將所吸收之資金去其大半而發放予公司之業務人員
      及主管，並以後金養前金方式支撐場面，顯見無永續經營
      使股東獲利之意等情，業如前述，然被告Ｅ○○猶以公司
      獲利良好且前景看好，即將上市、上櫃，投資後拋售股票
      即可回本等不實訊息轉達予證人宙○○、Ｗ○○、甲癸○
      ，使上開3 人陷於錯誤而購買如附表所示專案等情，業據
      證人宙○○於警詢時證稱：其經戴千筑引進公司而認識Ｅ
      ○○，Ｅ○○表示該公司股票即將上市、上櫃，能賺很多
      錢，才在Ｅ○○慫恿下購買專案等語（參警二卷第544 頁
      ）；證人Ｗ○○於警詢時證稱：因姪子邱松茂在利鼎捷達
      公司上班，嗣邱松茂與其上司Ｅ○○前往其住處鼓吹購買
      專案，並表示公司即將上市，購買專案即可以最低價購得
      該公司股票，使其誤以為真而購買專案等語（參警二卷第
      627 頁）；證人甲癸○於警詢時證稱：其經由業務員黃俞
      鈞引進公司而認識Ｅ○○，Ｅ○○以認購未上市股票可以
      賺錢為由，鼓吹其購買專案，並表示簽購買數位資訊契約
      只是幌子，使其信以為真而購買專案等語（參偵五卷第10
      頁）綦詳，亦堪認為真實。
    被告Ｅ○○固辯稱：其係依照公司提供之資料、設備而介
      紹公司專案予客戶，並未施用詐術使客戶購買公司產品云
      云。然被告Ｅ○○於公司任職多年，就公司並無其他具體
      營業行為以賺取利潤，並將所吸收之資金去其大半而發放
      予公司之業務人員及主管等節，當無不知之理，且其於拉
      攏證人宙○○等3 人時位居執行總監高職，直屬於被告乙
      ○○之下，是其就公司係以後金養前金方式支撐場面，顯
      無永續經營使股東獲利之意等情既知之甚詳，猶以公司獲
      利良好且前景看好，即將上市、上櫃，投資後拋售股票即
      可回本等不實訊息，介紹、講解並拉攏證人宙○○等3 人
      購買專案，其所為自屬詐術無疑；且其於該公司於93年7
      月6 日遭搜索後（參偵六卷第28～30頁），猶續留公司，
      並以上開言詞介紹證人宙○○等人購買專案，益見其與被
      告乙○○、Ａ○○、壬○○及副總甲巳○等8 人，就詐騙
      證人宙○○、Ｗ○○、甲癸○部分，有犯意聯絡與行為分
      擔，至為顯明，是其所辯，顯係事後卸責之詞，不足採信
      。
    綜上，被告Ｅ○○詐騙證人宙○○、Ｗ○○、甲癸○之事
      實已明，其涉犯此部分詐欺犯行，堪以認定。
  6.被告黃○○有罪心證之理由：
    被告黃○○自92年起即在阿肯迪亞公司任職之事實，業據
      其於本院審理時供承在卷（參本院二卷第10頁）；而其後
      被告黃○○分別於附表一編號9 、10所示時間，拉攏被害
      人甲卯○、ｏ○○等人購買如附表一編號9 、10所示各專
      案，並於附表二編號6 所示時間聯絡證人甲壬○，表示可
      幫忙申貸清償借款一節，除經被告黃○○所不否認外，並
      有附表一編號9 、10、附表二編號6 所示之證人即被害人
      甲卯○、ｏ○○、甲壬○於警詢、本院審理時之證述，及
      購買各專案之契約書、銀行存摺等在卷可按（上開被害人
      購買專案之時間、名稱、價格、拉攏之業務員、共犯範圍
      及相關證據均詳如附表一編號9 、10、附表二編號6 所載
      ）。另被告黃○○拉攏如附表一編號9 、10、附表二編號
      6 所示被害人時，其上層主管係ｈ○○、卯○○、Ａ○○
      、乙○○一節，亦據被告黃○○於本院審理時供稱：其剛
      進公司時之主管是蔣餘慶，後來蔣餘慶去作內勤時其直屬
      主管就是Ａ○○，乙○○則是公司負責人，甲壬○的部分
      是主管ｈ○○要其去詢問甲壬○要不要辦代償等語（參本
      院四卷第108 、112 ～114 頁、本院五卷第250 頁）；是
      此部分之事實，堪以認定。
    又阿肯迪亞等公司既無其他具體製造或營業行為以賺取利
      潤，且將所吸收之資金去其大半而發放予公司之業務人員
      及主管，並以後金養前金方式支撐場面，顯見無永續經營
      使股東獲利之意等情，業如前述，然被告黃○○猶以公司
      獲利良好且前景看好，投資後可分紅、配股，待上市、上
      櫃後拋售股票即可回本等不實訊息轉達予證人甲卯○、ｏ
      ○○，使上開2 人陷於錯誤而購買如附表一編號9 、10所
      示專案等情，業據證人甲卯○於本院審理時證稱：其於火
      車站做問卷時認識黃○○，黃○○帶其前往阿肯迪亞公司
      ，並介紹與總監ｈ○○認識，ｈ○○表示投資公司可享有
      折扣及福利，而依公司營運狀況可分紅、配股，上市、上
      櫃後拋售股票即可獲利，使其誤信為真而購買專案等語（
      參本院三卷第301 、302 頁，警二卷第622 、623 頁）；
      證人ｏ○○於警詢時證稱：其經由林育如引進公司而認識
      黃○○，黃○○表示該公司經營獲利良好、加入專案可享
      有眾多福利，使其誤信為真而同意貸款購買專案等語（參
      偵一卷第588 ～589 頁）屬實；另被告黃○○於附表二編
      號6 所示時間，以可減少貸款本息支出為由，使證人甲壬
      ○陷於錯誤，另向台東企銀、及台北富邦銀行各貸款100
      萬、70萬元，除其中富邦銀行申貸之73萬元部分用以償還
      前開70萬元之貸款外，台東企銀鳳山分行申貸之100 萬元
      貸款則遭提領一空一節，業據證人甲壬○於本院審理時證
      述在卷（參本院二卷第112 、113 、117 頁），且被告黃
      ○○復不否認曾聯絡甲壬○並提議貸款，並將證人甲壬○
      貸款下來之存摺、印章等物交給被告ｈ○○（參本院二卷
      第124 、125 頁、本院四卷第114 頁），是此部分之事實
      ，堪以認定。
    被告黃○○固辯稱：其係依據公司所為之教育訓練來推銷
      公司產品，並未施用詐術使客戶購買公司產品，且公司規
      定不能保管客戶的東西，但主管Ａ○○、卯○○、ｈ○○
      都會要求去收取客戶的存摺，甚至叫其幫忙提款，然其並
      未與乙○○、Ａ○○、卯○○、ｈ○○等人有詐取客戶存
      摺、提款卡而盜領客戶貸款之犯意聯絡云云。惟被告黃○
      ○於公司任職多年，就公司並無其他具體營業行為以賺取
      利潤，並將所吸收之資金去其大半而發放予公司之業務人
      員及主管等節，知之甚詳，當悉公司並無永續經營之意，
      僅以後金養前金之方式支撐場面，且無法上市、上櫃使投
      資人獲利，猶以公司獲利良好且前景看好，即將上市、上
      櫃，投資後拋售股票即可回本等不實訊息，介紹、講解並
      拉攏證人甲卯○、ｏ○○購買專案，其所為自屬詐術無疑
      ；且觀之利鼎捷達公司之專案契約書內容，均載有：請勿
      將存摺、印章、提款卡同時交予經辦人員，以免衍生事端
      等語（參警五卷第28頁），被告黃○○既銷售專案與客戶
      並與之簽約，對此自不知之理；況其於案發當時已年滿20
      歲，當知不可隨意拿取他人之物品，以免衍生事端、甚至
      吃上官司，尤其他人之存摺、提款卡等物，財產價值甚高
      ，更應小心處理才是，竟僅因主管之要求，即隨意將證人
      甲壬○申貸之存摺、提款卡交付予主管ｈ○○等人，可見
      其與被告乙○○、Ａ○○、壬○○及副總甲巳○等8 人就
      詐騙證人甲卯○、ｏ○○及與被告卯○○、ｈ○○、壬○
      ○、Ａ○○、乙○○及副總甲巳○等8 人就詐取證人甲壬
      ○貸款部分，均有犯意聯絡與行為分擔，至為顯明，是其
      上開所辯，顯係事後卸責之詞，不足採信。
    至公訴及補充意旨另以：被告黃○○與被告乙○○、Ａ○
      ○等人利用替客戶保管存摺、印章之機會，而盜領如附表
      二編號6 所示被害人甲壬○帳戶內用來繳交銀行貸款利息
      之款項共100 萬元，並據為己有，因認其涉犯刑法第336
      條第2 項之業務侵占罪嫌云云（詳本院一卷第2 、141 頁
      之起訴書及補充理由書）。惟公司之主管於客戶購買專案
      時，會要求業務員說服客戶貸款並收取客戶帳戶，待貸款
      進戶頭後，即先行為客戶提升專案，並自行提領或轉帳入
      公司帳戶，再指示業務員或主管遊說客戶提升專案等情，
      除據被告黃○○於本院審理時自承在卷外，並有證人即員
      工甲辛○、Ｔ○○、甲乙○、丑○○等人於本院審理時證
      述明確，均如上述（詳見理由欄貳、一(二)2.(甲)(乙)部分）
      ，再參以證人甲壬○僅積欠銀行貸款70萬，已如上述，倘
      被告黃○○真係為減少證人甲壬○貸款本息，其僅需向其
      他銀行申貸相當於上開借款之數額即可，且證人甲壬○當
      時又係職業軍人，有正當收入，亦無難以申貸之理由，又
      何需分別向2 家銀行超額申貸共173 萬此遠高於其原先欠
      款之貸款？顯見被告黃○○與被告乙○○、Ａ○○、壬○
      ○、卯○○、ｈ○○等其餘共犯，於鼓吹證人甲壬○申貸
      之際，主觀上即有詐取證人甲壬○之帳戶而領取裡面之款
      項之主觀不法所有意圖，自非係於取得證人甲壬○帳戶後
      ，始另行起意而侵占證人甲壬○帳戶存款之事實，應可認
      定；從而，起訴書認此部分係犯刑法第336 條第2 項之業
      務侵占罪，即有未洽，惟其社會基本事實同一，本院自得
      變更起訴法條予以審理。
    綜上，被告黃○○詐騙證人甲卯○、ｏ○○、甲壬○之事
      實已明，其涉犯此部分詐欺犯行，均堪認定。
  (二)論罪、科刑：
    查被告壬○○、卯○○、ｈ○○、甲甲○、Ｅ○○、黃○
      ○6 人行為後，如附表六所示之相關法律均業經變更，並
      俱於95年7 月1 日施行，玆經整體比較結果，裁判時法並
      未較為有利，從而依刑法第2 條第1 項規定，自應適用各
      該行為時法，亦即修正前刑法。
    核被告壬○○詐騙如附表一編號1 ～74所示被害人玄○○
      等74人購買專案及詐取附表二編號1 ～11所示被害人ｊ○
      ○等11人帳戶存摺內款項之行為；被告卯○○、ｈ○○詐
      騙如附表一編號1 ～9 所示被害人玄○○等9 人購買專案
      及詐取附表二編號1 ～7 所示被害人ｊ○○等7 人之帳戶
      存摺內款項之行為；被告甲甲○詐騙如附表一編號11～14
      所示被害人甲寅○等4 人購買專案之行為；被告Ｅ○○詐
      騙如附表一編號15～17所示被害人宙○○等3 人購買專案
      之行為；被告黃○○詐騙如附表一編號9 ～10所示被害人
      甲卯○等2 人購買專案及詐取附表二編號6 所示被害人甲
      壬○帳戶存摺內款項之行為，均係犯刑法第339 條第1 項
      之詐欺取財罪。公訴意旨認被告壬○○就附表二編號1 ～
      6 、8 、9 部分，被告卯○○、ｈ○○就附表二編號1 ～
      6 部分，被告黃○○就附表二編號6 部分，應依刑法第33
      6 條第2 項業務侵占罪處斷，尚有未合，已如前述，惟其
      起訴基本事實均相同，爰均依法變更起訴法條。
    被告壬○○就附表一編號1 ～9 、附表二編號1 ～7 所示
      之詐欺犯行，與同案被告卯○○、ｈ○○、Ａ○○、乙○
      ○及副總甲巳○等8 人間，就附表一編號9 ～10、附表二
      編號6 所示之詐欺犯行，與同案被告黃○○、Ａ○○、乙
      ○○及副總甲巳○等8 人間，就附表一編號11～14所示之
      詐欺犯行，與同案被告甲甲○、Ａ○○、乙○○及副總甲
      巳○等8 人間，就附表一編號15～17所示之詐欺犯行，與
      同案被告Ｅ○○、Ａ○○、乙○○間，就附表一編號18～
      74所示之詐欺犯行，與同案被告Ａ○○、乙○○及副總甲
      巳○等8 人間，均分別有犯意聯絡及行為分擔，均為共同
      正犯；又被告壬○○前後多次詐欺犯行，時間緊接，觸犯
      係構成要件相同之罪名，顯然基於概括犯意反覆實施，應
      依修正前刑法第56條之連續犯規定論以一罪，並加重其刑
      。
    被告卯○○、ｈ○○2 人就附表一編號1 、4 、5 、附表
      二編號7 所示詐欺犯行，與同案被告壬○○、Ａ○○、乙
      ○○及副總甲巳○等8 人間，就附表一編號2 、3 、附表
      二編號1 、2 所示詐欺犯行，與同案被告丑○○、壬○○
      、Ａ○○、乙○○及副總甲巳○等8 人間，就附表一編號
      6 ～8 、附表二編號3 ～5 所示詐欺犯行，與同案被告甲
      乙○、壬○○、Ａ○○、乙○○及副總甲巳○等8 人間，
      就附表一編號9 、附表二編號7 所示詐欺犯行，與同案被
      告黃○○、壬○○、Ａ○○、乙○○及副總甲巳○等8 人
      間，有犯意聯絡及行為分擔，均為共同正犯；又被告卯○
      ○、ｈ○○前後多次詐欺犯行，時間緊接，觸犯係構成要
      件相同之罪名，顯然基於概括犯意反覆實施，均應依修正
      前刑法第56條之連續犯規定論以一罪，並各加重其刑。
    被告甲甲○就附表編號11～14所示詐欺犯行，與同案被告
      壬○○、Ａ○○、乙○○及副總甲巳○等8 人間，有犯意
      聯絡及行為分擔，均為共同正犯；又被告甲甲○前後多次
      詐欺犯行，時間緊接，觸犯係構成要件相同之罪名，顯然
      基於概括犯意反覆實施，應依修正前刑法第56條之連續犯
      規定論以一罪，並加重其刑。
    被告Ｅ○○就附表編號15～17所示詐欺犯行，與同案被告
      壬○○、Ａ○○：乙○○及副總甲巳○等8 人間，有犯意
      聯絡及行為分擔，均為共同正犯；又被告Ｅ○○前後多次
      詐欺犯行，時間緊接，觸犯係構成要件相同之罪名，顯然
      基於概括犯意反覆實施，應依修正前刑法第56條之連續犯
      規定論以一罪，並加重其刑。
    被告黃○○就附表一編號10所示詐欺犯行，與同案被告壬
      ○○、Ａ○○、乙○○及副總甲巳○等8 人間；就附表一
      編號9 、附表二編號7 所示詐欺犯行，與同案被告卯○○
      、ｈ○○、壬○○、Ａ○○、乙○○及副總甲巳○等8 人
      間，有犯意聯絡及行為分擔，均為共同正犯；又被告黃○
      ○前後多次詐欺犯行，時間緊接，觸犯係構成要件相同之
      罪名，顯然基於概括犯意反覆實施，應依修正前刑法第56
      條之連續犯規定論以一罪，並加重其刑。
    至公訴人就被告壬○○所犯詐欺如附表一編號10、17、62
      ～74及附表二編號7 、10、11所示之犯行；就被告卯○○
      、ｈ○○所犯詐欺如附表二編號7 所示之犯行；就被告Ｅ
      ○○所犯詐欺如附表一編號17所示之犯行；被告黃○○所
      犯詐欺如附表一編號10所示之犯行，固均未經起訴，惟檢
      察官就犯罪事實一部起訴，其效力及於全部，刑事訴訟法
      第267 條定有明文，上開詐欺部分，既經本院認定與前開
      有罪部分，有連續犯之裁判上一罪關係，揆諸前開規定，
      法院自屬有權一併審理，併予敘明。
    爰審酌同案被告乙○○、Ａ○○及副總甲巳○等8 人明知
      現今年輕現役軍人多數均欠缺社會經驗，思慮較為淺薄、
      輕率，且受限於生活環境因素，大多存有亟欲與異性進一
      步交往之幻想，竟認此有可趁之機，而合組一組織龐大之
      吸金詐財公司，再以利用年輕女業務員邀約上開年輕現役
      軍人前往阿肯迪亞等公司，由業務員、幹部、分析師以人
      海戰術對投資人進行遊說，並編織公司上市櫃後，拋售股
      票即可還本得利等美好不實願景，再以提供代辦貸款業務
      使被害人短時間內不至有經濟壓力而鬆懈心防，利用種種
      人性弱點而詐得如附表一、二所示高達數千萬元之不法利
      益，使被害人均背負數十萬至數百萬不等之債務，人生起
      步即跌此重跤，如墜深淵而再難以翻身，而乙○○、Ａ○
      ○及副總甲巳○等8 人於此期間利用被害人之上開投資款
      獲取顯不相當之生活享受，所為實罪無可逭；而被告壬○
      ○、卯○○、ｈ○○、甲甲○、Ｅ○○、黃○○等6 人亦
      明知上情，竟分別與上開乙○○等人共謀，或擔任該公司
      客服掩飾乙○○等人之上開犯行，或擔任公司業務而各以
      該公司前景良好等不實訊息，詐騙被害人使之陷於錯誤而
      購買公司專案受有損害，且其6 人亦從中獲取高額佣金等
      不法利益，惡性亦難謂輕，並於犯後均矢口否認犯行，互
      相推諉責任，全然未見悔意，亦未與被害人達成和解，賠
      償被害人所受之損害，併考量其6 人於本案詐欺犯行均非
      居於主導地位，被告卯○○、ｈ○○2 人位居公司高階業
      務主管之職，除以不實訊息詐騙被害人外，並指示業務員
      詐取客戶存摺，伺機提領被害人帳戶內款項，且合計詐得
      之金額高達1 千餘萬元；被告壬○○擔任客服及掛名負責
      人，掩飾上開共犯乙○○等人之詐欺犯行，雖因其所為而
      詐騙之金額高達數千萬元，然考量其並未實際操作上開手
      法而詐騙被害人，僅係居於詐欺集團附從之地位，較之集
      團主犯，其惡性尚非至矩；被告甲甲○、Ｅ○○、黃○○
      等3 人身處第一線業務推廣，係執行上開犯罪計畫之基層
      幹部，位居詐欺集團之管線末端，及被告甲甲○、黃○○
      詐得之金額合計各約200 餘萬元、被告Ｅ○○詐得之金額
      合計約100 餘萬元等其他一切情狀，分別量處如主文所示
      之刑，以資懲戒。又被告甲甲○、Ｅ○○、黃○○等3 人
      上開犯行，均係於96年4 月24日前所犯，經核符合中華民
      國九十六年罪犯減刑條例第2 條第1 項第3 款之規定，爰
      依法分別予以減刑如主文所示之刑，以示懲儆。
    扣案如附表五所示之物，係共犯乙○○所有，且為供或預
      備供本案犯罪所用，業據同案被告乙○○供承在卷，依共
      犯責任共同原則，爰均依刑法第38條第1 項第2 款之規定
      沒收，附此敘明。
二、被告乙○○、Ａ○○公訴不受理部分：
  (一)公訴及補充意旨另以：被告乙○○、Ａ○○等人利用替客戶
    保管存摺、印章之機會，而盜領如附表二編號1 ～6 、8 、
    9 所示客戶ｊ○○等人之帳戶內用來繳交銀行貸款利息之款
    項，並據為己有，因認其2 人均涉犯刑法第336 條第2 項之
    業務侵占罪嫌云云（詳本院一卷第2 、141 頁之起訴書及補
    充理由書）。
  (二)按檢察官就犯罪事實一部起訴者，其效力及於全部；已經提
    起公訴或自訴之案件，在同一法院重行起訴者，應諭知不受
    理之判決，刑事訴訟法第276 條、第303 條第2 款分別定有
    明文。又一事不再理為刑事訴訟法上一大原則，蓋對於同一
    被告之一個犯罪事實，無論是實質上一罪或裁判上一罪，祇
    有一個刑罰權，不容重複裁判，故檢察官就同一事實為先後
    兩次起訴，法院應依刑事訴訟法第303 條第2 款就重行起訴
    部分諭知不受理之判決。再所謂同一案件，係指所訴兩案被
    告相同，被訴之犯罪事實亦屬同一而言，實質上一罪固屬同
    一事實，牽連犯、連續犯、想像競合犯之裁判上一罪，亦屬
    同一事實，係為免法院對僅有同一刑罰權之案件，先後為重
    複之裁判，或更使被告遭受二重處罰之危險，故刑事訴訟法
    第303 條第2 款、第7 款規定不許就已經提起公訴或自訴之
    案件，在同一法院或不同一法院重行起訴，此即所謂「禁止
    二重起訴」之原則（最高法院90年台非字第50號、72年台非
    字第115 號、84年台上字第325 號、72年台上字第1182號分
    別著有裁判要旨可參）。
  (三)公訴意旨認被告乙○○、Ａ○○2 人涉犯此部分業務侵占罪
    嫌，無非係以證人即被害人ｊ○○等人於警詢之證述，及其
    存摺影本等資為依據。訊據被告乙○○、Ａ○○均矢口否認
    有何業務侵占、詐欺犯行，被告乙○○辯稱：其有規定業務
    員不可以拿取客戶之存摺帳戶，如有業務員盜領客戶存款應
    由該業務員負責云云；被告Ａ○○辯稱：其從未教導員工去
    收取客戶的存摺帳戶，而是客戶不方便繳款，在經客戶同意
    之情況下，交由業務員代為辦理，客戶之存款遭盜領係業務
    員個人行為，但因業務員辭職，所以才找上公司主管云云。
  (四)經查：
    1.被害人ｊ○○、劉峰郡、Ｃ○○、ｕ○○、酉○○、甲壬
      ○、蔡明倫、甲丁○等8 人於附表二編號1 ～6 、8 、9
      所示時間，購買並貸款支付附表二編號1 ～6 、8 、9 所
      示專案款項之事實，已如前述，而上開被害人ｊ○○等8
      人於附表二編號1 ～6 、8 、9 所示時間，遭阿肯迪亞等
      公司之業務員丑○○、甲乙○或同案被告黃○○、ｈ○○
      、卯○○等人取走存摺並提領如附表二編號1 ～6 、8 、
      9 所示金額等情，業據證人ｊ○○、劉峰郡、Ｃ○○、ｕ
      ○○、酉○○、甲壬○、蔡明倫、甲丁○於本院審理時證
      述明確（參本院二卷第97～101 、112 ～114 、117 頁，
      本院三卷第66、67、74、78～82、90～93、112 ～117 、
      120 ～124 、318 ～320 、324 ～326 、310 ～314 ，警
      二卷第520 、521 、612 、621 、650 ～653 、692 ～69
      3 頁），是此部分之事實，堪以認定。
    2.被告乙○○、Ａ○○及公司之主管均會要求業務員去跟客
      戶收取帳戶，且為確保購買專案款項進入公司，並教導以
      向客戶表示軍中領款不方便或代為繳交貸款本息等理由，
      而向被害人收取存摺、提款卡並提領其內之款項一節，業
      據證人即同案被告ｈ○○、卯○○、黃○○、證人即員工
      Ｔ○○、甲乙○、丑○○等人於本院審理時證述明確，均
      如上述（詳見理由欄貳、一(二)2.(甲)(乙)部分），經核亦與
      前開被害人ｊ○○等人所證述，其等遭該公司之業務員取
      走存摺帳戶並提領款項之情節相符，自堪以為真實。
    3.另證人即同案被告卯○○於本院審理時證稱：因為公司每
      星期要結算業績，所以Ａ○○要其收取客戶存摺來達到業
      績要求，且公司喜歡造神，所以業務員收取存摺不敢拿進
      去給Ａ○○，就交由其轉交，因為台中只有Ａ○○有獨立
      的辦公室可以保管等語（參本院四卷第205 ～208 頁）；
      證人即同案被告黃○○於本院審理時證稱：公司主管都會
      要求業務員說服客戶貸款並收取客戶帳戶，待貸款進戶頭
      後，即先行為客戶提升專案，並自行提領或轉帳入公司帳
      戶，再指示業務員或主管遊說客戶提升專案，且主管都會
      將客戶剩餘之貸款先行挪用，再將本息匯入客戶戶頭使銀
      行如期扣款，其通常都是將存摺交給卯○○、ｈ○○，其
      他同事也是交給卯○○、ｈ○○其中一人等語（參偵一卷
      第55頁，本院四卷第124 頁）；證人即員工沈伊凌於警詢
      時證稱：乙○○等公司高級主管都知道業務員會事先向客
      戶收取存摺等語（參警一卷第120 ～121 頁）；證人Ｑ○
      ○、林枚君於警詢時證稱：乙○○知道其向客戶收取存摺
      、印章、提款卡的事情等語明確（參警一卷第176 、226
      頁）；核與被告Ａ○○亦供稱：總公司會給業績壓力，其
      當時被逼業績逼很兇等語（參本院四卷第232 頁）；被告
      乙○○供稱：其每星期都會開會針對上星期的目標作檢測
      ，並把業績壓力交給像Ａ○○、甲巳○等指揮官等語（參
      本院四卷第265 頁）相互勾稽，足認被告乙○○、Ａ○○
      為達業績要求，透過主管或業務員，以各種理由說服被害
      人貸款並收取帳戶存摺，待貸款進戶頭後，即先行為被害
      人提升專案，並自行提領或轉帳入公司帳戶，再指示業務
      員或主管遊說被害人提升專案，以達提振業績之實效，再
      以將本息匯入被害人戶頭使銀行如期扣款，使客戶於短期
      內不疑有他，而遂行其吸金之犯行等情，應可認定。是被
      告乙○○、Ａ○○自始即指示主管或業務員鼓吹客戶申貸
      並設法保管客戶之帳戶存摺，顯見其自始主觀上即有詐取
      客戶帳戶而領取裡面之款項之主觀不法所有意圖存在，自
      非係於取得客戶存摺帳戶後，始另行起意而侵占客戶帳戶
      存款之事實已明。
    4.從而，被告乙○○、Ａ○○既自始即基於詐欺之不法所有
      意圖，而指示公司主管、業務員以上開各種理由詐取如附
      表二編號1 ～6 、8 、9 所示被害人ｊ○○等8 人之存摺
      ，並於取得被害人ｊ○○等8 人之存摺後，即先行挪用，
      嗣後再以遊說被害人提升專案或幫忙繳交部分銀行貸款之
      方式，使被害人ｊ○○等8 人陷於錯誤而交付帳戶存摺，
      故核其2 人此部分所為，應均係犯刑法第339 條第1 項之
      詐欺取財罪，起訴書認此部分係犯刑法第336 條第2 項之
      業務侵占罪，即有未洽。
  (五)又被告乙○○自86年起至92年8 月20日止，擔任台基建設股
    份有限公司總經理，明知台基公司財務狀況不佳，無營利能
    力，且無履行債務之實力，與其胞兄王宗立透過有犯意聯絡
    之被告Ａ○○，佯稱欲與客戶交友甚至結婚，且有親戚精通
    理財，能投資致富，使人輕鬆購屋等能力，誘使不知情之客
    戶信以為真，以為該公司之會員卡有投資價值，而至台基建
    設公司內而購買會員卡，而詐取該客戶款項之犯罪事實，經
    臺灣臺北地方法院檢察署檢察官認被告乙○○此行為乃涉犯
    刑法第340 條之常業詐欺取財罪嫌、被告Ａ○○此行為乃涉
    犯刑法第339 條第1 項之詐欺取財罪嫌，而對被告乙○○、
    Ａ○○以90年度偵字第21111 、23 982號、91年度偵字第98
    44、10256 、25181 號、92年度偵字第1501、20496 、2488
    8 號、93年度偵字第500 、10184 、10344 、13340 號、94
    年度偵字第840 、841 、842 、7661、14564 號提起公訴，
    於94年11月28日繫屬臺灣臺北地方法院以94年度重訴字第81
    號案件審理，有臺灣臺北地方法院檢察署起訴書及臺灣高等
    法院被告前案紀錄表在卷可稽（參偵一卷第271 頁、本院一
    卷第18頁）。而本件公訴意旨雖以被告乙○○、Ａ○○所為
    如起訴書附表二編號1 ～6 、8 、9 所示之行為係涉犯業務
    侵占罪嫌而提起公訴，並於95年9 月26日後繫屬於本院，然
    本院既認定上開詐取被害人存摺帳戶之行為均應屬詐欺取財
    罪，從而，被告乙○○、Ａ○○此部分之犯行即與前揭繫屬
    在前之臺灣臺北地方法院94年度重訴字第81號案件之犯罪事
    實有連續犯之裁判上一罪關係，為法律上同一案件，揆諸前
    揭說明，本部分屬重複起訴，自應為被告乙○○、Ａ○○就
    後繫屬於本院之此部分犯行（附表二編號1 ～6 、8 、9 部
    分）為公訴不受理之判決。
三、被告卯○○、ｈ○○、甲甲○、Ｅ○○、黃○○被訴業務侵
    占無罪部分：
  (一)公訴及補充意旨另以：被告卯○○、ｈ○○、甲甲○、Ｅ○
    ○、黃○○與同案被告乙○○、Ａ○○等人利用替客戶保管
    存摺、印章之機會，而盜領如附表二編號1 ～6 、8 、9 所
    示客戶ｊ○○等8 人之帳戶內用來繳交銀行貸款利息之款項
    ，並據為己有，因認被告卯○○、ｈ○○就附表二編號8 、
    9 部分，被告甲甲○、Ｅ○○就附表二編號1 ～6 、8 、9
    部分，被告黃○○就附表二編號1 ～5 、8 、9 部分，均分
    別涉犯刑法第336 條第2 項之業務侵占罪嫌云云（詳本院一
    卷第2 、141 頁之起訴書及補充理由書）。
  (二)按犯罪事實應依證據認定之，無證據不得認定犯罪事實。不
    能證明被告犯罪或其行為不罰者，應諭知無罪之判決，刑事
    訴訟法第154 條第2 項及第301 條第1 項分別定有明文。另
    按在訴訟上用以證明事實之證據，須於通常一般之人均不致
    於有所懷疑，而得確信其為真實之程度者，始得據以為有罪
    之認定；倘其證明尚未達到此一程度，而有合理之懷疑存在
    ，致使無從為有罪之確信時，即應為無罪之判決（最高法院
    76年台上字第4986號判例意旨參照）。再檢察官對於起訴之
    犯罪事實，應負提出證據及說服之實質舉證責任，倘其所提
    出之證據，不足為被告有罪之積極證明，或其指出證明之方
    法，無從說服法院以形成被告有罪之心證，基於無罪推定之
    原則，自應為被告無罪判決之諭知。
  (三)公訴意旨認被告卯○○、ｈ○○、甲甲○、Ｅ○○、黃○○
    等5 人分別涉犯上開所述部分之業務侵占罪嫌，無非係以被
    告卯○○、ｈ○○、甲甲○、Ｅ○○、黃○○等人均位居阿
    肯迪亞等公司之副總、總監、執行總監等高級主管，就公司
    之經營決策與同案被告乙○○、Ａ○○等人同具有主導之地
    位，顯就詐欺附表一、二所示被害人均有犯意聯絡及行為分
    擔等為其論據。訊據被告卯○○、ｈ○○、甲甲○、Ｅ○○
    、黃○○均堅詞否認有此部分業務侵占犯行，均辯稱：其等
    均係推廣業務之員工，上開副總、執行總監、總監僅係掛名
    之職稱，其等均非公司實際經營決策之人等語。經查：
  1.阿肯迪亞公司於89年8 月9 日，在高雄市○○區○○路38號
    28樓設立登記，除以上開高雄市○○路之址設為總公司外，
    另在台中市○○路○段160 之1 號B 棟22樓設立台中分公司
    ，由乙○○擔任阿肯迪亞公司董事長暨總攬公司之全部業務
    ，Ａ○○、甲巳○、呂泓陞、張志偉、李建華、韓濟國、林
    清發、程樹華、陳海冰等9 人則分別擔任阿肯迪亞公司副總
    暨負責高雄總公司或台中分公司之業務，嗣於92年7 月31日
    、93年5 月27日又再成立捷達公司、利鼎捷達公司，並分別
    以吳清華、被告壬○○為負責人，然實際負責人仍為乙○○
    之事實，業據證人及共同被告乙○○於本院審理時證述在卷
    （參本院四卷第252 頁），並有阿肯迪亞公司內部架構、組
    織圖（參警六卷第151 ～154 頁），高雄市政府營利事業登
    記公示詳細資料（參警三卷第1491～1493頁）等附卷可稽，
    是此部分之事實，堪以認定。
  2.而被告卯○○自89年阿肯迪亞公司成立時起即擔任業務，後
    跟隨Ａ○○到台中分公司擔任總監、執行總監，嗣後前往高
    雄總公司擔任副總；被告ｈ○○自90年7 月起進入阿肯迪亞
    公司任職專員，逐步升為襄理、經理、協理、最後擔任總監
    ；被告甲甲○自89年阿肯迪亞公司成立時起即擔任公司副總
    甲巳○之特別助理，嗣後升任協理、總監；被告Ｅ○○自91
    年4 月起進入阿肯迪亞公司任職專員，逐步升任經理、協理
    ，最後擔任執行總監；被告黃○○自92年起在阿肯迪亞公司
    擔任業務，嗣於離職前擔任總監等情，業據被告卯○○、ｈ
    ○○、甲甲○、Ｅ○○、黃○○於警詢、偵查時供承在卷（
    參偵四卷第227 頁，偵一卷第310 頁，警一卷第250 、267
    ～268 、365 ～368 頁），另被告卯○○、ｈ○○、甲甲○
    、Ｅ○○、黃○○等人，於任職阿肯迪亞等公司期間，均有
    對外推銷、販售專案，或向客戶解說專案之契約內容及公司
    經營現況與未來展望乙節，亦經本院分別認定如上，足認上
    開被告卯○○等5 人不論職稱掛名為何，招攬客戶仍為其5
    人之主要工作。
  3.再阿肯迪亞公司各部門之設置、執掌，均係由被告乙○○及
    公司副總甲巳○等8 人所劃定之事實，業據證人乙○○於本
    院審理時證稱：公司部門單位的設置、執掌均由其與副總李
    建華、張志偉、呂泓陞、甲巳○、陳海冰、林清發等人共同
    劃定等語明確（參本院四卷第254 頁），而阿肯迪亞公司每
    星期之領導者會議僅有一定層級之主管可參與，被告卯○○
    、ｈ○○、甲甲○、Ｅ○○、黃○○均無法參與該會議等情
    ，業據證人乙○○證稱：公司每星期都會開領導者會議，針
    對上星期的目標作檢測，只有一定層級以上之主管可參與，
    像Ａ○○、甲巳○、張志偉、呂泓陞等指揮官都可參加，其
    會將業績壓力交給這些指揮官，卯○○、ｈ○○、甲甲○、
    Ｅ○○、黃○○等人均無法作決策，到後期業務及主管均漸
    漸流失後，才慢慢接觸到上開人等等語（參本院四卷第265
    ～266 頁）；證人Ａ○○證稱：台中分公司之業績均由其與
    甲巳○在結算，公司每星期逼業績都逼很兇，造成其業績壓
    力很大等語（參本院四卷第230 、249 頁）；證人甲巳○證
    稱：公司經營方向之會議，只有總監以上之層級才可參與，
    而公司主要之高階主管有呂泓陞、張志偉、李建華、韓濟國
    、林清發、程樹華、陳海冰等7 名副總，周靖棠係執行副總
    、乙○○則是總經理，至於卯○○、ｈ○○、黃○○都是Ａ
    ○○底下之幹部，負責業務推廣，甲甲○則是其特別助理，
    負責服務其私人方面之事（參本院四卷第55、59、68頁）；
    是依上開證人之證述，本件被告卯○○、ｈ○○、甲甲○、
    Ｅ○○、黃○○等人顯然無法參與公司經營方略之會議，亦
    非阿肯迪亞公司成立時即身為該公司之股東及核心幹部，衡
    情當無左右其下屬以外之其他業務員或公司員工之權力，故
    其5 人辯稱：其等均為推廣業務之員工，上開副總、執行總
    監、總監僅係掛名之職稱，其等均非公司實際經營決策之人
    等語，即非無據。
  4.按共犯之成立，除共同實施犯罪行為者外，其就他人之行為
    負共犯之責者，以有意思聯絡為要件。若事前並未合謀，實
    施犯罪行為之際，又係出於行為者獨立之意思，即不負共犯
    之責，有最高法院19年上字第694 號判例可資參照。本件被
    告卯○○、ｈ○○、甲甲○、Ｅ○○、黃○○等5 人雖分別
    與乙○○、Ａ○○、壬○○及副總甲巳○等8 人有上開共同
    詐欺之行為，業經本院分別認定如上，然被告卯○○、ｈ○
    ○、甲甲○、Ｅ○○、黃○○等5 人既非公司之主要經營決
    策者，亦非阿肯迪亞公司之核心幹部，其犯意聯絡之範圍應
    僅止於立於其5 人上層指揮角色之主管，即同案被告乙○○
    、Ａ○○、壬○○及副總甲巳○等8 人而已，要難認其犯意
    聯絡之範圍，尚及於其下屬以外之其他業務員，自難認定其
    5 人有如起訴及補充理由意旨所述與被告乙○○、Ａ○○、
    壬○○及副總甲巳○等8 人就上開所述之業務侵占行為，有
    犯意聯絡及行為分擔。
  (四)綜上，公訴意旨認被告卯○○等5 人涉有前揭業務侵占犯行
    （被告卯○○、ｈ○○就附表二編號8 、9 部分，被告甲甲
    ○、Ｅ○○就附表二編號1 ～6 、8 、9 部分，被告黃○○
    就附表二編號1 ～5 、8 、9 部分）所憑之證據，均尚未達
    於通常一般之人不致有所懷疑，而得確信其為真實之程度，
    依刑事訴訟制度「倘有懷疑，即從被告之利益為解釋」、「
    被告應被推定為無罪」之原則，即難據以為被告卯○○等人
    不利之認定。此外，復查無其他積極證據足資認定被告卯○
    ○等5 人就此部分業務侵占犯行，與被告乙○○、Ａ○○、
    壬○○及副總甲巳○等8 人間，主觀上有何犯意聯絡，自屬
    不能證明被告卯○○等5 人犯罪，揆諸前開說明，自應為被
    告卯○○、ｈ○○、甲甲○、Ｅ○○、黃○○等5 人均分別
    為此部分無罪之諭知。
四、被告卯○○、ｈ○○、甲甲○、Ｅ○○、黃○○被訴詐欺不
    另為無罪諭知部分：
  (一)公訴及補充意旨又以：被告卯○○、ｈ○○、甲甲○、Ｅ○
    ○、黃○○5 人與同案被告乙○○、Ａ○○以假借投資未上
    市○○○○路商店、旅遊折扣、電腦軟體銷售等名義，利用
    附表四編號1 ～42之公司員工或年輕女業務員，以在火車站
    、廣場作問卷調查、網路聊天方式或透過親戚、軍中同事等
    社會人際關係，拉攏涉世未深之現役軍人及一般年輕人，至
    阿肯迪亞等公司，再由阿肯迪亞等公司內之高階主管即被告
    卯○○、ｈ○○、甲甲○、Ｅ○○、黃○○等5 人對受騙前
    往之年輕人以一搭一唱方式游說購買如附表三所示之各項專
    案產品；倘前開年輕人無資金，更遊說其等向銀行貸款，並
    要求貸款額度要比加入專案之費用高，將一部份之餘額存放
    於銀行帳戶內供銀行按月扣息，既不會影響每月生活費，屆
    期阿肯迪亞公司上櫃後，可獲數倍不等之利潤，便可償還貸
    款，又可獲得一筆資產等理由，詐騙欠缺社會經驗之現役軍
    人或涉世未深之年輕人，致附表一編號1 ～9 、11～16、18
    ～61所示之59人陷於錯誤，而同意以現金或向銀行借貸方式
    支付專案費用。因認被告卯○○就附表一編號11～16、18～
    61部分；被告ｈ○○就附表一編號11～16、18～61部分；被
    告甲甲○就附表一編號1 ～9 、15～16、18～61部分；被告
    Ｅ○○就附表一編號1 ～9 、11～14、18～61部分；被告黃
    ○○就附表一編號1 ～8 、11～16、18～61部分，均共同涉
    犯刑法第339 條第1 項之詐欺取財罪云云。
  (二)經查，被告卯○○、ｈ○○、甲甲○、Ｅ○○、黃○○等5
    人並非公司之主要經營決策者，亦非阿肯迪亞公司成立時即
    身為該公司之股東及核心幹部，顯見上開被告等5 人並無左
    右其下屬以外之其他業務員或公司員工之權力等情，已如上
    述，是被告卯○○、ｈ○○、甲甲○、Ｅ○○、黃○○5 人
    雖分別有上開有罪認定部分之詐欺取財犯行，然其5 人確非
    屬以被告乙○○為首之詐欺吸金集團之核心，是起訴意旨認
    上開被告5 人與被告乙○○、Ａ○○、壬○○就詐騙附表一
    編號1 ～9 、11～16、18～61所示被害人間，均有犯意聯絡
    及行為分擔，即有誤會。
  (三)此外，依卷存資料及附表一編號1 ～9 、11～16、18～61所
    示之各該被害人筆錄觀之，除本判決前述被告卯○○、ｈ○
    ○、甲甲○、Ｅ○○、黃○○分別詐騙被害人玄○○等人之
    部分外（被告卯○○等5 人分別詐騙之被害人詳如前述），
    亦查無其他被害人證述有關被告卯○○、ｈ○○、甲甲○、
    Ｅ○○、黃○○等5 人有參與詐騙行為之事證，依「罪證有
    疑，利於被告」之原則，自非能遽認被告卯○○、ｈ○○、
    甲甲○、Ｅ○○、黃○○等5 人涉有起訴書及補充理由書上
    開所指之詐欺犯行（即被告卯○○就附表一編號11～16、18
    ～61部分；被告ｈ○○就附表一編號11～16、18～61部分；
    被告甲甲○就附表一編號1 ～9 、15～16、18～61部分；被
    告Ｅ○○就附表一編號1 ～9 、11～14、18～61部分；被告
    黃○○就附表一編號1 ～8 、11～16、18～61部分），原應
    就其5 人此部分犯行各為無罪判決之諭知，然因檢察官認此
    部分倘成立犯罪，與被告卯○○、ｈ○○、甲甲○、Ｅ○○
    、黃○○等5 人前述有罪部分，具有連續犯之裁判上一罪關
    係，爰均就其5 人不另為無罪之諭知。
五、退併辦部分：
  (一)臺灣高雄地方法院檢察署95年度偵字第23343 號部分（僅被
    告Ｅ○○部分）：
  1.移送併辦意旨略以：被告Ｅ○○與同案被告乙○○、壬○○
    、另案被告李秀萍、李建華、程樹華、甲巳○、呂泓陞、簡
    志堅、陳耀慶、詹晴晴等人均係阿肯迪亞等公司之主要幹部
    ，分別擔任總監、副總、協理、經理等職務。自92年間起至
    94年1 月止，以假借投資未上市○○○○路商店、電腦軟體
    銷售等名義，利用公司員工或年輕女業務員，以在火車站、
    公共場所作問卷調查、網路聊天方式或透過親戚、軍中同事
    等社會人際關係，拉攏涉世未深之現役軍人及一般年輕人，
    至阿肯迪亞等公司位於高雄或台中之營業處所，再由阿肯迪
    亞公司內之高階主管對受騙前往之年輕人以一搭一唱方式遊
    說購買如附表三所示之各項專案產品；倘前開年輕人無資金
    ，更遊說渠等向銀行貸款，並要求貸款額度要比加入專案之
    費用高，將一部份之餘額存放於銀行帳戶內供銀行按月扣息
    ，既不會影響每月生活費，屆期阿肯迪亞公司上櫃後，可獲
    數倍不等之利潤，便可償還貸款，又可獲得一筆資產，因而
    詐騙欠缺社會經驗之現役軍人或涉世未深之年輕人，致如附
    表一編號24、62～68所示之Ｓ○○等9 人陷於錯誤，而同意
    以現金或向銀行借貸方式支付專案費用，因被認告Ｅ○○此
    部分行為涉犯刑法第339 條第1 項之詐欺取財罪嫌云云。
  2.惟查，被告Ｅ○○並非公司之主要經營決策者，亦非阿肯迪
    亞公司成立時即身為該公司之股東及核心幹部，自無左右非
    其下屬之其他業務員或公司員工之權力等情，已如上述，是
    被告Ｅ○○雖有上開有罪認定部分之詐騙如附表一編號15～
    17所示被害人之詐欺取財犯行，然被告Ｅ○○確非屬以被告
    乙○○為首之詐欺吸金集團之核心，是起訴意旨認上開被告
    Ｅ○○與同案被告被告乙○○、壬○○、另案被告李秀萍、
    李建華、程樹華、甲巳○、呂泓陞、簡志堅、陳耀慶、詹晴
    晴等人就詐騙附表一編號24、62～68所示被害人間，均有犯
    意聯絡及行為分擔，即有誤會。
  3.又依卷存資料及附表一編號24、62～68所示之各該被害人筆
    錄觀之，亦查無上開被告Ｅ○○有實際參與詐騙各該被害人
    行為之具體事證，依「罪證有疑，利於被告」之原則，自非
    能遽認被告Ｅ○○涉有上開併案意旨書所指之詐欺犯行。此
    外，復無其他卷存積極證據足資證明被告Ｅ○○確有前揭併
    案意旨所指之犯行，自應退還檢察官另為適法之處理。
  (二)臺灣臺中地方法院檢察署96年度偵字第8525號部分：
  1.移送併辦意旨略以：被告卯○○係阿肯迪亞公司、捷達公司
    之主要幹部，以假借投資未上市○○○○路商店、旅遊折扣
    、電腦軟體銷售等名義，利用公司員工Ｔ○○於92年12月間
    某日，在臺中市火車站前，向附表一編號70所示被害人甲丑
    ○推銷神采飛揚專案，並誘使甲子○於翌日至阿肯迪亞與捷
    達公司之臺中分公司，並向甲子○詐稱其可向銀行申辦個人
    消費性貸款，取得融資後再購買神采飛揚專案之產品，成為
    公司會員，並投資上開公司所推出之未上市股票，以賺取高
    額利潤等語，致甲子○陷於錯誤，而向臺東企銀辦理貸款75
    萬元，並於取得該筆貸款後，以其中之298,000 元購買上開
    神采飛揚專案產品，其餘452,000 元則投資阿肯迪亞與捷達
    公司之股份，因認被告卯○○涉犯刑法第339 條第1 項之詐
    欺取財罪嫌云云。
  2.併辦意旨認被告卯○○涉有上開詐欺罪嫌，無非係以證人即
    被害人甲子○、證人即員工Ｔ○○於偵查中之證述及卷附之
    契約書、認股意願書、貸款資料為其主要論據。訊據被告卯
    ○○堅詞否認有此部分詐欺取財犯行，辯稱：甲子○購買專
    案時，其當時人在高雄總公司，故不可能與甲子○有何業務
    上接觸等語。惟證人即被害人甲子○於本院審理時證稱：介
    紹公司專案、簽約、辦理貸款等事宜均由Ｔ○○全程參與，
    與卯○○沒有關係，會認識卯○○係因到該公司參觀時，卯
    ○○有介紹公司之人員與其認識等語（參本院三卷第21～22
    、25～27頁），證人即員工Ｔ○○於本院審理時亦證稱：其
    並未謂甲子○與卯○○有接觸過，是後來甲子○要退款，經
    請示卯○○後，卯○○表示請其與甲子○瞭解為何退款，但
    甲子○仍堅持退款等語明確（參本院三卷第37、38頁），且
    觀之證人甲子○於95年1 月26日向臺灣臺中地方法院檢察署
    提出告訴時，亦僅載明向Ｔ○○、陳星光提告等情，有刑事
    告訴狀1 份在卷可證（參95他923 號卷第1 頁），足認被告
    卯○○辯稱：其未與證人甲子○有何業務上接觸等語，尚屬
    非虛。
  3.又被告卯○○並非公司之主要經營決策者，亦非阿肯迪亞公
    司成立時即身為該公司之股東及核心幹部，自無左右非其下
    屬之其他業務員或公司員工之權力等情，已如上述，且證人
    Ｔ○○亦證稱：忘記當時介紹甲子○專案時之長官為何人，
    但台中之負責人是Ａ○○、最高層負責人是乙○○等語（參
    本院三卷第33、34頁），是本件即查無被告卯○○有親自或
    指示屬下之業務員詐騙被害人甲子○行為之具體事證，從而
    ，依「罪證有疑，利於被告」之原則，自非能遽認被告卯○
    ○涉有上開併案意旨書所指之詐欺犯行。此外，復無其他卷
    存積極證據足資證明被告卯○○確有前揭併案意旨所指之犯
    行，自應退還檢察官另為適法之處理。
六、依職權告發部分：
  (一)按公務員因執行職務知有犯罪嫌疑者，應為告發。刑事訴訟
    法第241 條定有明文。再按發見新事實或新證據者，得對於
    不起訴處分已確定之同一案件再行起訴，刑事訴訟法第261
    條第1 款亦有明文，且此款規定自包括因傳訊證人或共犯發
    見新證據之情形在內。
  (二)本件證人甲巳○、案外人呂泓陞、張志偉、李建華、林清發
    、程樹華、韓濟國、陳海冰等8 人，依被告乙○○、Ａ○○
    、甲甲○、Ｅ○○等人之前開證詞及卷附之阿肯迪亞公司內
    部架構、組織圖，均係阿肯迪亞等公司之副總，且就該等公
    司均有經營決策管領之權力，從而，依前揭規定，本院自應
    向臺灣高雄地方法院檢察署告發證人甲巳○、案外人呂泓陞
    、張志偉、李建華、林清發、程樹華、韓濟國、陳海冰等8
    人涉嫌此部分之詐欺取財罪嫌。
  (三)又證人丑○○、甲乙○前開詐欺案件，雖經臺灣高雄地方法
    院檢察署檢察官以其2 人犯罪嫌疑不足，而以94年度偵字第
    20840 號為不起訴處分確定。然證人即被害人ｊ○○、劉峰
    郡、Ｃ○○、ｕ○○、酉○○等人於本院審理時均到庭證述
    其5 人之帳戶分別遭證人丑○○、甲乙○所取走，且其5 人
    上開存摺帳戶均遭提領與購買專案金額顯不相當之款項之情
    ，已如前述，且證人劉峰郡於本院審理時亦證稱：其帳戶內
    之剩餘款項遭丑○○拿去補業績等語（參本院三卷第86頁）
    ；證人Ｃ○○、酉○○亦於本院審理時證稱：其2 人均有告
    訴甲乙○不可以將存摺交予他人等語（參本院三卷第134 頁
    ），參以證人甲乙○、丑○○亦不否認有分別收取上開被害
    人ｊ○○等5 人之存摺帳戶並交予被告卯○○、ｈ○○等情
    以觀，足認被告丑○○、甲乙○2 人與被告卯○○、ｈ○○
    、Ａ○○、乙○○等人均有此部分之詐欺犯罪嫌疑，難謂非
    發見新證據，揆諸前揭規定，本院亦應向臺灣高雄地方法院
    檢察署告發證人丑○○、甲乙○涉嫌此部分之詐欺取財罪嫌
    ，附此敘明。
據上論斷，應依刑事訴訟法第299 條第1 項前段、第300 條、第
301 條第1 項，刑法第2 條第1 項前段、第339 條第1 項、第38
條第1 項第2 款，修正前刑法第28條、第56條，刑法施行法第1
條之1 ，中華民國九十六年罪犯減刑條例第2 條第1 項第3 款、
第7 條，判決如主文。
本案經檢察官吳美齡到庭執行職務。
中    華    民    國    97    年    12    月    31    日
                  刑事第十三庭  審判長法  官  唐照明
                                      法  官  楊國煜
                                      法  官  王俊彥
如不服本判決應於收受本判決後10日內向本院提出上訴書狀，並
應敘述具體理由，如未敘述上訴理由者，應於上訴期間屆滿後20
日內補提理由書狀於本院（均須按他造當事人之人數附繕本）「
切勿逕送上級法院」。
以上正本證明與原本無異。
中    華    民    國    97    年    12    月    31    日
                                      書記官  鄭永媚
┌──────────────────────────────────────────┐
│附表一：                                                                            │
├──┬───┬───────┬────┬───┬───┬─────────┬────┤
│編號│被害人│購買專案之名稱│簽約購買│D 角色│共犯（│     相關證據     │  備註  │
│    │      │、金額、公司  │時    間│業務員│僅列舉│                  │        │
│    │      │              │        │      │本案被│                  │        │
│    │      │              │        │      │告及業│                  │        │
│    │      │              │        │      │務員）│                  │        │
├──┼───┼───────┼────┼───┼───┼─────────┼────┤
│ 1  │玄○○│神采飛揚專案│93.5.23 │ｅ○○│卯○○│證人即被害人林順│即起訴書│
│    │      │（29萬8千元） │        │      │ｈ○○│文於警詢中之證述（│附表三編│
│    │      │捷達數位公司  │        │      │壬○○│參警二卷第525 ～52│號十八  │
│    │      │              │        │      │Ａ○○│7 頁）。          │        │
│    │      ├───────┼────┤      │乙○○│購買專案契約書（│        │
│    │      │神采飛揚專案│93.7.11 │      │      │參警三卷第1019～10│        │
│    │      │ (32萬元)     │        │      │      │24頁，警五卷第12頁│        │
│    │      │捷達數位公司  │        │      │      │，警三卷第1031～10│        │
│    │      ├───────┼────┤      │      │40頁）            │        │
│    │      │神采飛揚專案│93.8.7  │      │      │                  │        │
│    │      │（32萬元）    │        │      │      │                  │        │
│    │      │捷達數位公司  │        │      │      │                  │        │
├──┼───┼───────┼────┼───┼───┼─────────┼────┤
│ 2  │ｊ○○│神采飛揚專案│93.10.10│丑○○│丑○○│證人即被害人彭萬│即起訴書│
│    │      │ (32萬元)     │        │      │卯○○│國於警詢中之證述（│附表三編│
│    │      │捷達數位公司  │        │      │ｈ○○│參警二卷第597 ～60│號三十  │
│    │      ├───────┼────┤      │壬○○│1 ）。            │（提出告│
│    │      │神采飛揚專案│93.10月 │      │Ａ○○│購買專案契約書（│訴）    │
│    │      │ (32萬元)     │底      │      │乙○○│參警五卷第24頁）。│        │
│    │      │捷達數位公司  │        │      │      │                  │        │
├──┼───┼───────┼────┼───┼───┼─────────┼────┤
│ 3  │劉峰郡│得意洋洋專案│93.10.10│丑○○│丑○○│證人即被害人劉峰│即起訴書│
│    │      │ (12萬元)     │        │      │卯○○│郡於警詢中之證述（│附表三編│
│    │      │捷達數位公司  │        │      │ｈ○○│參警二卷第604 ～60│號三一  │
│    │      ├───────┼────┤      │壬○○│8 頁）            │（提出告│
│    │      │神采飛揚白金│93.10.19│      │Ａ○○│購買專案契約書（│訴）    │
│    │      │  版專案      │        │      │乙○○│參警五卷第25、25-1│        │
│    │      │ (52萬元)     │        │      │      │頁）。            │        │
│    │      │捷達數位公司  │        │      │      │                  │        │
├──┼───┼───────┼────┼───┼───┼─────────┼────┤
│ 4  │申○○│神采飛揚白金│94.1.1  │戴玉娟│卯○○│證人即被害人李建│即起訴書│
│    │      │  版專案      │        │      │ｈ○○│忠於警詢中之證述（│附表三編│
│    │      │  (52萬元)    │        │      │壬○○│參警二卷第698 ～70│號四七  │
│    │      │利鼎捷達公司  │        │      │Ａ○○│0 頁)。           │        │
│    │      ├───────┼────┤      │乙○○│購買專案契約書（│        │
│    │      │得意洋洋專案│94.3.26 │      │      │參警五卷第38、38-1│        │
│    │      │ (12萬元)     │        │      │      │頁）              │        │
│    │      │利鼎捷達公司  │        │      │      │                  │        │
├──┼───┼───────┼────┼───┼───┼─────────┼────┤
│ 5  │Ｉ○○│尊爵富豪專案│92.3.19 │陳雅玲│卯○○│證人即被害人張宏│即起訴書│
│    │      │（56萬8千元） │        │      │ｈ○○│振於警詢中之證述（│附表三編│
│    │      │阿肯迪亞公司  │        │      │壬○○│參警二卷第441 ～44│號一    │
│    │      ├───────┼────┤      │Ａ○○│4 頁）。          │（提出告│
│    │      │網路連鎖店  │94.4.6  │      │乙○○│購買專案契約書（│訴）    │
│    │      │ SLK 專案     │        │      │      │參警三卷第821 ～82│        │
│    │      │（8萬8千元）  │        │      │      │6 頁，警五卷第2 、│        │
│    │      │利鼎捷達公司  │        │      │      │2-1頁）。         │        │
│    │      ├───────┼────┤      │      │                  │        │
│    │      │網路連鎖店  │94.4.6  │      │      │                  │        │
│    │      │  SLK 專案    │        │      │      │                  │        │
│    │      │（8萬8千元）  │        │      │      │                  │        │
│    │      │利鼎捷達公司  │        │      │      │                  │        │
├──┼───┼───────┼────┼───┼───┼─────────┼────┤
│ 6  │Ｃ○○│神采飛揚專案│93.10.11│甲乙○│甲乙○│證人即被害人范揚│即起訴書│
│    │      │(32萬元)      │        │      │卯○○│昇於警詢中之證述（│附表三編│
│    │      │捷達數位公司  │        │      │ｈ○○│參警二卷第612 頁）│號三二  │
│    │      │              │        │      │壬○○│。                │（提出告│
│    │      │              │        │      │Ａ○○│購買專案契約書（│訴）    │
│    │      │              │        │      │乙○○│參警五卷第26頁）  │        │
├──┼───┼───────┼────┼───┼───┼─────────┼────┤
│ 7  │ｕ○○│神采飛揚專案│93.11.14│甲乙○│甲乙○│證人即被害人黃獻│即起訴書│
│    │      │(32萬元)      │        │      │卯○○│棠於警詢、偵查中之│附表三編│
│    │      │，利鼎捷達公司│        │      │ｈ○○│證述（參警二卷第65│號三九  │
│    │      │              │        │      │壬○○│0 ～660 頁，偵四卷│（提出告│
│    │      │              │        │      │Ａ○○│第166 ～167 頁）。│訴）    │
│    │      │              │        │      │乙○○│購買專案契約書（│        │
│    │      │              │        │      │      │參警五卷第52頁）。│        │
├──┼───┼───────┼────┼───┼───┼─────────┼────┤
│ 8  │酉○○│神采飛揚專案│93.11.23│甲乙○│甲乙○│證人即被害人李政│即起訴書│
│    │      │(32萬元)      │        │      │卯○○│祥於警詢、偵查中之│附表三編│
│    │      │利鼎捷達公司  │        │      │ｈ○○│證述（參警二卷第67│號四二  │
│    │      │              │        │      │壬○○│1 頁，偵四卷第172 │（提出告│
│    │      │              │        │      │Ａ○○│頁）。            │訴）    │
│    │      │              │        │      │乙○○│購買專案契約書（│        │
│    │      │              │        │      │      │參警五卷第34頁）  │        │
├──┼───┼───────┼────┼───┼───┼─────────┼────┤
│ 9  │甲卯○│得意洋洋專案│93.10.17│黃○○│黃○○│證人即被害人賴膺│即起訴書│
│    │      │專案（12萬元）│        │      │卯○○│夫於警詢中之證述（│附表三編│
│    │      │，利鼎捷達公司│        │      │ｈ○○│參警二卷第622 ～62│號三四  │
│    │      ├───────┼────┤      │壬○○│3） 。            │        │
│    │      │神采飛揚白金│93.10.27│      │Ａ○○│購買專案契約書（│        │
│    │      │版專案（52萬元│        │      │乙○○│參警五卷第28、28-1│        │
│    │      │），利鼎捷達公│        │      │      │、28-2）。        │        │
│    │      │司            │        │      │      │                  │        │
│    │      ├───────┼────┤      │      │                  │        │
│    │      │得意洋洋專案│93.10.27│      │      │                  │        │
│    │      │專案（12萬元）│        │      │      │                  │        │
│    │      │利鼎捷達公司  │        │      │      │                  │        │
├──┼───┼───────┼────┼───┼───┼─────────┼────┤
│10  │ｏ○○│富豪增值專案│92.9中旬│林育如│黃○○│證人即被害人黃一│未據起訴│
│    │      │（38萬元）    │        │      │壬○○│航於偵查中之證述（│惟與被告│
│    │      │阿肯迪亞公司  │        │      │Ａ○○│參偵一卷第382 ～38│壬○○、│
│    │      ├───────┼────┤      │乙○○│4 頁）。          │黃○○前│
│    │      │尊爵富豪專案│92.10.17│      │      │購買專案契約書（│開有罪部│
│    │      │（58萬元）    │        │      │      │參偵一卷第391 ～39│分有裁判│
│    │      │阿肯迪亞公司  │        │      │      │4 頁）。          │上一罪關│
│    │      │              │        │      │      │                  │係。    │
├──┼───┼───────┼────┼───┼───┼─────────┼────┤
│11  │甲寅○│富豪增值專案│92.5.4  │午○○│甲甲○│證人即被害人蕭璟│即起訴書│
│    │      │（28萬8 千元）│        │      │甲巳○│築於警詢、偵查中之│附表三編│
│    │      │阿肯迪亞公司  │        │      │壬○○│證述（參警二卷第44│號二    │
│    │      ├───────┼────┤      │Ａ○○│6 ～450 頁，偵四卷│（提出告│
│    │      │富豪專案    │92.5.20 │      │乙○○│第106 ～107 頁）。│訴）    │
│    │      │（9 萬8 千元）│        │      │      │購買專案契約書（│        │
│    │      │阿肯迪亞公司  │        │      │      │參警三卷第829 ～84│        │
│    │      │              │        │      │      │0 頁）。          │        │
├──┼───┼───────┼────┼───┼───┼─────────┼────┤
│12  │Ｒ○○│得意洋洋專案│93.7.24 │林玫君│甲甲○│證人即被害人許嘉│即起訴書│
│    │      │ (12萬元)     │        │      │甲巳○│振於警詢、偵查中之│附表三編│
│    │      │捷達數位公司  │        │      │壬○○│證述（參警二卷第50│號十五  │
│    │      │              │        │      │Ａ○○│8 ～509 頁，偵四卷│        │
│    │      │神采飛揚專案│93.7.24 │      │乙○○│第136 ～137 頁）。│        │
│    │      │ (29萬8千元)  │        │      │      │購買專案契約書（│        │
│    │      │捷達數位公司  │        │      │      │參警五卷第9 、9-1 │        │
│    │      │              │        │      │      │頁）              │        │
├──┼───┼───────┼────┼───┼───┼─────────┼────┤
│13  │Ｏ○○│富豪增值專案│92.5.5  │黃心正│甲甲○│證人即被害人梁巽│即起訴書│
│    │      │ (28萬8千元)  │        │莊雅婷│甲巳○│雄於警詢、偵查中之│附表三編│
│    │      │，阿肯迪亞公司│        │      │壬○○│證述（參警二卷第66│號四十  │
│    │      ├───────┼────┤      │Ａ○○│3 ～665 頁，偵四卷│        │
│    │      │富豪尊爵專案│92.5.27 │      │乙○○│第166 ～167 頁）。│        │
│    │      │  (75萬元)    │        │      │      │購買專案契約書（│        │
│    │      │，阿肯迪亞公司│        │      │      │參警三卷第1218～12│        │
│    │      ├───────┼────┼───┼───┤22頁，警五卷第33頁│        │
│    │      │神采飛揚白金│93.11.22│盧韻筑│甲甲○│）。              │        │
│    │      │版專案（52萬元│        │      │甲巳○│                  │        │
│    │      │），利鼎捷達公│        │      │壬○○│                  │        │
│    │      │司            │        │      │Ａ○○│                  │        │
│    │      │              │        │      │乙○○│                  │        │
├──┼───┼───────┼────┼───┼───┼─────────┼────┤
│14  │甲○○│神采飛揚專案│93.12.11│薛振富│甲甲○│證人即被害人尤建│即起訴書│
│    │      │(32萬元)      │        │      │甲巳○│昌於警詢、偵查中之│附表三編│
│    │      │，利鼎捷達公司│        │      │壬○○│證述（參警二卷第68│號四四  │
│    │      │              │        │      │Ａ○○│2 ～686 頁，偵四卷│（提出告│
│    │      │              │        │      │乙○○│第172 頁）。      │訴）    │
│    │      │              │        │      │      │購買專案契約書（│        │
│    │      │              │        │      │      │參警五卷第35、35-1│        │
│    │      │              │        │      │      │、35-2頁）        │        │
├──┼───┼───────┼────┼───┼───┼─────────┼────┤
│15  │宙○○│神采飛揚專案│93.8.2  │戴千筑│Ｅ○○│證人即被害人林荻│即起訴書│
│    │      │(32萬元)      │        │      │壬○○│松於警詢、偵查中之│附表三編│
│    │      │，捷達數位公司│        │      │Ａ○○│證述（參警二卷第54│號二二  │
│    │      ├───────┼────┤      │乙○○│3 ～547 頁，偵四卷│（提出告│
│    │      │神采飛揚專案│93.6.25 │      │      │第159 ～160 頁）。│訴）    │
│    │      │(32萬元)      │        │      │      │購買專案契約書（│        │
│    │      │，捷達數位公司│        │      │      │參警五卷第15、15-1│        │
│    │      │              │        │      │      │頁，警三卷第1060～│        │
│    │      │              │        │      │      │1064頁）。        │        │
├──┼───┼───────┼────┼───┼───┼─────────┼────┤
│16  │Ｗ○○│得意洋洋專案│93.10.26│邱松茂│Ｅ○○│證人即被害人郭翠│即起訴書│
│    │      │（12萬元）    │        │      │壬○○│芳於警詢中之證述（│附表三編│
│    │      │捷達數位公司  │        │      │Ａ○○│參警二卷第626 ～63│號三五  │
│    │      │              │        │      │乙○○│1 頁）。          │（提出告│
│    │      │              │        │      │      │購買專案契約書（│訴）    │
│    │      │              │        │      │      │參警三卷第1163～11│        │
│    │      │              │        │      │      │67頁，警五卷第29、│        │
│    │      │              │        │      │      │29-1頁）。        │        │
├──┼───┼───────┼────┼───┼───┼─────────┼────┤
│17  │甲癸○│神采飛揚專案│93.7.10 │Ｅ○○│Ｅ○○│證人即被害人蕭國│即95偵23│
│    │      │(32萬元)      │        │      │壬○○│明於警詢、偵查中之│343 號移│
│    │      │捷達數位公司  │        │      │Ａ○○│證述（參偵五卷第9 │送併案附│
│    │      │              │        │      │乙○○│～10頁，偵七卷第25│表(二)編號│
│    │      │              │        │      │      │～25頁）。        │9       │
│    │      │              │        │      │      │購買專案契約書（│        │
│    │      │              │        │      │      │參偵五卷第11～13頁│        │
│    │      │              │        │      │      │）。              │        │
├──┼───┼───────┼────┼───┼───┼─────────┼────┤
│18  │甲戌○│富豪增值專案  │92.8.29 │徐子筑│壬○○│證人即被害人顏詩│即起訴書│
│    │      │(28萬8千元)   │        │      │Ａ○○│文於警詢、偵查中之│附表三編│
│    │      │，阿肯迪亞公司│        │      │乙○○│證述（參警二卷第45│號三    │
│    │      │              │        │      │      │2 ～457 頁，偵四卷│（提出告│
│    │      │              │        │      │      │第106 ～107 頁）。│訴）    │
│    │      │              │        │      │      │購買專案契約書（│        │
│    │      │              │        │      │      │參警三卷第872 ～87│        │
│    │      │              │        │      │      │8 頁）。          │        │
├──┼───┼───────┼────┼───┼───┼─────────┼────┤
│19  │Ｖ○○│得意洋洋專案│92.11.23│蔡淑雯│壬○○│證人即被害人郭智│即起訴書│
│    │      │ (9萬8千元)   │        │      │Ａ○○│遠於警詢、偵查中之│附表三編│
│    │      │捷達數位公司  │        │      │乙○○│證述（參警二卷第47│號七    │
│    │      │              │        │      │      │2 ～474 頁，偵四卷│        │
│    │      │              │        │      │      │第132 ～133 頁）。│        │
│    │      │              │        │      │      │繳款單（無專案契│        │
│    │      ├───────┼────┼───┼───┤約書）（參警三卷第│        │
│    │      │得意洋洋專案│92.11.29│周家君│壬○○│949 ～950 頁）。  │        │
│    │      │  (9萬8千元)  │        │      │Ａ○○│                  │        │
│    │      │，捷達數位公司│        │      │乙○○│                  │        │
│    │      │              │        │      │      │                  │        │
├──┼───┼───────┼────┼───┼───┼─────────┼────┤
│20  │戌○○│得意洋洋專案│92.12月 │華梅君│壬○○│證人即被害人李聰│即起訴書│
│    │      │ (9萬8千元)   │        │      │Ａ○○│仁於警詢、偵查中之│附表三編│
│    │      │捷達數位公司  │        │      │乙○○│證述（參警二卷第48│號九    │
│    │      ├───────┼────┤      │      │3 ～484 頁，偵四卷│（提出告│
│    │      │神采飛揚專案│92.12月 │      │      │第132 ～133 頁）。│訴）    │
│    │      │ (29萬8千元)  │        │      │      │會員卡（參警三卷│        │
│    │      │捷達數位公司  │        │      │      │第948 頁）        │        │
├──┼───┼───────┼────┼───┼───┼─────────┼────┤
│21  │天○○│尊爵絢麗特惠│93.1.29 │李怡荻│壬○○│證人即被害人林宏│即起訴書│
│    │      │  購專案      │        │      │Ａ○○│麒於警詢中之證述（│附表三編│
│    │      │ (25萬元)     │        │      │乙○○│參警二卷第491 ～49│號十一  │
│    │      │，阿肯迪亞公司│        │      │      │3 頁）。          │        │
│    │      ├───────┼────┤      │      │購買專案契約書（│        │
│    │      │得意洋洋專案│無日期  │      │      │參警三卷第955 ～96│        │
│    │      │ (9萬8千元)   │        │      │      │2 頁）。          │        │
│    │      │，捷達數位公司│        │      │      │                  │        │
├──┼───┼───────┼────┼───┼───┼─────────┼────┤
│22  │甲辰○│神采飛揚專案│93.1.30 │許婷婷│壬○○│證人即被害人戴維│即起訴書│
│    │      │ (29萬8千元)  │        │      │Ａ○○│孝於警詢中之證述（│附表三編│
│    │      │，捷達數位公司│        │      │乙○○│參警二卷第495 ～49│號十二  │
│    │      │              │        │      │      │7 頁）。          │（提出告│
│    │      │              │        │      │      │購買專案契約書（│訴）    │
│    │      │              │        │      │      │參警三卷第964 ～97│        │
│    │      │              │        │      │      │1 頁）。          │        │
├──┼───┼───────┼────┼───┼───┼─────────┼────┤
│23  │甲亥○│神采飛揚專案│93.1.18 │許婷婷│壬○○│證人即被害人蘇鴻│即起訴書│
│    │      │ (29萬8千元)  │        │      │Ａ○○│賓於警詢中之證述（│附表三編│
│    │      │，捷達數位公司│        │      │乙○○│參警二卷第487 ～48│號十    │
│    │      ├───────┼────┼───┼───┤488 頁）。        │（提出告│
│    │      │神采飛揚專案│93.2.8  │呂永昌│壬○○│購買專案契約書（│訴）    │
│    │      │  補開        │        │      │Ａ○○│參警五卷第5 頁，警│        │
│    │      │ (29萬8千元)  │        │      │乙○○│三卷第930 ～934 頁│        │
│    │      │，捷達數位公司│        │      │      │）。              │        │
├──┼───┼───────┼────┼───┼───┼─────────┼────┤
│24  │Ｓ○○│喜氣洋洋專案│93.2.19 │張美婷│李秀萍│證人即被害人郭至│即起訴書│
│    │      │(19萬8千元)   │        │（即張│壬○○│淵於警詢、偵查中之│附表三編│
│    │      │，捷達數位公司│        │美芳）│Ａ○○│證述（參警六卷第20│號十三、│
│    │      │              │        │      │乙○○│2 頁，警二卷第500 │95偵2334│
│    │      │              │        │      │      │～501 頁，偵四卷第│3 號移送│
│    │      │              │        │      │      │137 頁，偵七卷第24│併辦附表│
│    │      │              │        │      │      │頁）。            │(二)編號7 │
│    │      │              │        │      │      │購買專案契約書（│        │
│    │      │              │        │      │      │參警五卷第7頁）。 │        │
├──┼───┼───────┼────┼───┼───┼─────────┼────┤
│25  │甲丙○│神采飛揚專案│93.3.5  │林子育│壬○○│證人即被害人蔡名│即起訴書│
│    │      │(29萬8千元)   │        │林彥伯│Ａ○○│倫於警詢、偵查中之│附表三編│
│    │      │，捷達數位公司│        │      │乙○○│證述（參警二卷第50│號十四  │
│    │      │              │        │      │      │4 ～505 頁，偵四卷│        │
│    │      │              │        │      │      │第136 ～137 頁）。│        │
│    │      │              │        │      │      │購買專案契約書）│        │
│    │      │              │        │      │      │參警五卷第8頁）。 │        │
├──┼───┼───────┼────┼───┼───┼─────────┼────┤
│26  │寅○○│神采飛揚專案│92.10.19│許慧卿│壬○○│證人即被害人吳智│即起訴書│
│    │      │  (56萬8千元) │        │林子瑜│Ａ○○│鈞於警詢、偵查中之│附表三編│
│    │      │，阿肯迪亞公司│        │甲酉○│乙○○│證述（參警二卷第47│號六    │
│    │      ├───────┼────┤      │      │2 ～474 頁，偵四卷│        │
│    │      │神采飛揚專案│93.3.15 │      │      │第132 ～133 頁）。│        │
│    │      │ (36萬元)     │        │      │      │購買專案契約書（│        │
│    │      │，利鼎捷達公司│        │      │      │參警三卷第902 ～90│        │
│    │      │              │        │      │      │6 頁，警五卷第4 、│        │
│    │      │              │        │      │      │4-1 頁）          │        │
├──┼───┼───────┼────┼───┼───┼─────────┼────┤
│27  │Ｚ○○│神采飛揚專案│93.3.26 │蔡淑雯│壬○○│證人即被害人陳泓│即起訴書│
│    │      │(29萬8千元)   │        │周俊良│Ａ○○│璋於警詢中之證述（│附表三編│
│    │      │，捷達數位公司│        │      │乙○○│參警二卷第512 ～51│號十六  │
│    │      ├───────┼────┤      │      │5 頁）。          │        │
│    │      │得意洋洋專案│94.3.11 │      │      │購買專案契約書（│        │
│    │      │(9萬8千元)    │        │      │      │參警三卷第990 ～99│        │
│    │      │，捷達數位公司│        │      │      │7 頁，警五卷第10、│        │
│    │      │              │        │      │      │10-1 頁）。       │        │
├──┼───┼───────┼────┼───┼───┼─────────┼────┤
│28  │甲壬○│神采飛揚專案│93.4.13 │馮柔葶│壬○○│證人即被害人鄭忠│即起訴書│
│    │（即鄭│(29萬8千元)   │        │      │Ａ○○│杰於警詢、偵查中之│附表三編│
│    │忠杰）│，捷達數位公司│        │      │乙○○│證述（參警二卷第51│號十七  │
│    │      │              │        │      │      │8 ～522 頁，偵四卷│        │
│    │      │              │        │      │      │第159 ～160 頁）。│        │
│    │      │              │        │      │      │購買專案契約書（│        │
│    │      │              │        │      │      │參警五卷第11頁）。│        │
├──┼───┼───────┼────┼───┼───┼─────────┼────┤
│29  │ｉ○○│神采飛揚專案│93.5月  │張協理│壬○○│證人即被害人傅小│即起訴書│
│    │      │(9萬元)       │        │      │Ａ○○│龍於警詢、偵查中之│附表三編│
│    │      │，利鼎捷達公司│        │      │乙○○│證述（參警二卷第53│號二一  │
│    │      │              │        │      │      │9 ～540 頁，偵四卷│        │
│    │      │              │        │      │      │第159 ～160 頁）。│        │
│    │      │              │        │      │      │無契約書。      │        │
├──┼───┼───────┼────┼───┼───┼─────────┼────┤
│30  │宇○○│喜氣洋洋專案│93.5.26 │戊○○│壬○○│證人即被害人林其│即起訴書│
│    │      │(19萬8千)     │        │      │Ａ○○│汶於警詢中之證述（│附表三編│
│    │      │，捷達數位公司│        │      │乙○○│參警二卷第530 ～53│號十九  │
│    │      │              │        │      │      │1 頁）。          │        │
│    │      │              │        │      │      │購買專案契約書（│        │
│    │      │              │        │      │      │參警五卷第13頁）。│        │
│    │      │              │        │      │      │                  │        │
├──┼───┼───────┼────┼───┼───┼─────────┼────┤
│31  │Ｍ○○│神采飛揚專案│93.5.29 │己○○│壬○○│證人即被害人張期│即起訴書│
│    │      │(29萬8千元)   │        │      │Ａ○○│文於警詢、偵查中之│附表三編│
│    │      │，捷達數位公司│        │      │乙○○│證述（參警二卷第53│號二十  │
│    │      │              │        │      │      │4 ～536 頁，偵四卷│        │
│    │      │              │        │      │      │第160 頁）。      │        │
│    │      │              │        │      │      │購買專案契約書（│        │
│    │      │              │        │      │      │參警五卷第14頁）。│        │
│    │      │              │        │      │      │                  │        │
├──┼───┼───────┼────┼───┼───┼─────────┼────┤
│32  │庚○○│神采飛揚專案│93.6.27 │趙婉圻│壬○○│證人即被害人全銘│即起訴書│
│    │      │ (32萬元)     │        │      │Ａ○○│心於警詢、偵查中之│附表三編│
│    │      │，捷達數位公司│        │      │乙○○│證述（參警二卷第55│號二三  │
│    │      ├───────┼────┼───┼───┤0 ～559 頁，偵四卷│（提出告│
│    │      │神采飛揚白金│93.7.24 │Ｔ○○│壬○○│第159 ～160 頁）。│訴）    │
│    │      │  版專案      │        │      │Ａ○○│購買專案契約書（│        │
│    │      │ (32萬元)     │        │      │乙○○│參警三卷第1071～10│        │
│    │      │，捷達數位公司│        │      │      │76頁，警五卷第16頁│        │
│    │      │              │        │      │      │）。              │        │
├──┼───┼───────┼────┼───┼───┼─────────┼────┤
│33  │Ｎ○○│得意洋洋專案│93.8.13 │盧靜芝│壬○○│證人即被害人張碧│即起訴書│
│    │      │（9萬8千元）  │        │      │Ａ○○│清於警詢中之證述（│附表三編│
│    │      │，捷達數位公司│        │      │乙○○│參警二卷第567 ～56│號二五  │
│    │      │              │        │      │      │9 頁）。          │        │
│    │      │              │        │      │      │購買專案契約書（│        │
│    │      │              │        │      │      │參警五卷第18頁）。│        │
├──┼───┼───────┼────┼───┼───┼─────────┼────┤
│34  │癸○○│神采飛揚專案│93.8.17 │薛紫綺│壬○○│證人即被害人何忠│即起訴書│
│    │      │(32萬元)      │        │      │Ａ○○│浩於警詢中之證述（│附表三編│
│    │      │，捷達數位公司│        │      │乙○○│參警二卷第571 ～57│號二六  │
│    │      │              │        │      │      │3 頁）。          │        │
│    │      │              │        │      │      │購買專案契約書（│        │
│    │      │              │        │      │      │參警五卷第19、20頁│        │
├──┼───┼───────┼────┼───┼───┼─────────┼────┤
│35  │ｇ○○│得意洋洋專案  │93.9.11 │張仕延│壬○○│證人即被害人陳敬│即起訴書│
│    │      │ (12萬元)     │        │      │Ａ○○│仁於警詢中之證述（│附表三編│
│    │      │，捷達數位公司│        │      │乙○○│參警二卷第583 ～58│號二八  │
│    │      │              │        │      │      │4 頁）。          │        │
│    │      │              │        │      │      │購買專案契約書（│        │
│    │      │              │        │      │      │參警五卷第22頁）。│        │
├──┼───┼───────┼────┼───┼───┼─────────┼────┤
│36  │ａ○○│喜氣洋洋專案│92.10.18│沈怡竫│壬○○│證人即被害人陳彥│即起訴書│
│    │      │ (28萬8千元)  │        │      │Ａ○○│任於警詢中之證述（│附表三編│
│    │      │，阿肯迪亞公司│        │      │乙○○│參警二卷第462 ～46│號五    │
│    │      ├───────┼────┼───┼───┤4 頁）。          │        │
│    │      │喜氣洋洋專案│93.9.12 │Ｑ○○│壬○○│購買專案契約書（│        │
│    │      │ (10萬元)     │        │      │Ａ○○│參警三卷第879 ～88│        │
│    │      │，捷達數位公司│        │      │乙○○│5 頁，警五卷第3 頁│        │
│    │      │              │        │      │      │）。              │        │
├──┼───┼───────┼────┼───┼───┼─────────┼────┤
│37  │Ｐ○○│神采飛揚白金│93.9.12 │陳威瑜│壬○○│證人即被害人許文│即起訴書│
│    │      │版專案        │        │      │Ａ○○│旺於警詢中之證述（│附表三編│
│    │      │（29萬8 千元）│        │      │乙○○│參警二卷第588 ～59│號二九  │
│    │      │，捷達數位公司│        │      │      │5 頁）。          │        │
│    │      │              │        │      │      │購買專案契約書（│        │
│    │      │              │        │      │      │參警五卷第23頁）。│        │
├──┼───┼───────┼────┼───┼───┼─────────┼────┤
│38  │ｌ○○│神采飛揚專案│93.8.1  │Ｔ○○│壬○○│證人即被害人曾偉│即起訴書│
│    │      │ (32萬元)     │        │      │Ａ○○│銘於警詢、偵查中之│附表三編│
│    │      │，捷達數位公司│        │      │乙○○│證述（參警二卷第56│號二四  │
│    │      ├───────┼────┤      │      │2 ～564 頁，偵四卷│        │
│    │      │神采飛揚專案│93.9.12 │      │      │第159 ～160 頁）。│        │
│    │      │ (32萬元)     │        │      │      │購買專案契約書（│        │
│    │      │，捷達數位公司│        │      │      │參警三卷第1086～10│        │
│    │      ├───────┼────┤      │      │92頁，警五卷第17頁│        │
│    │      │神采飛揚專案│93.9.13 │      │      │，警三卷第1093～10│        │
│    │      │ (32萬元)     │        │      │      │99頁）。          │        │
│    │      │，捷達數位公司│        │      │      │                  │        │
├──┼───┼───────┼────┼───┼───┼─────────┼────┤
│39  │ｂ○○│神采飛揚專案│93.8月  │Ｔ○○│壬○○│證人即被害人陳炫│即起訴書│
│    │      │ (32萬元)     │        │甲辛○│Ａ○○│志於警詢中之證述（│附表三編│
│    │      │，捷達數位公司│        │      │乙○○│參警二卷第577 ～58│號二七  │
│    │      ├───────┼────┤      │      │1 頁）。          │（提出告│
│    │      │神采飛揚專案│93.9.19 │      │      │購買專案契約書（│訴）    │
│    │      │ (32萬元)     │        │      │      │參警五卷第21頁）。│        │
│    │      │，捷達數位公司│        │      │      │                  │        │
├──┼───┼───────┼────┼───┼───┼─────────┼────┤
│40  │ｖ○○│得意洋洋專案│93.10.15│ｗ○○│壬○○│證人即被害人楊張│即起訴書│
│    │      │(12萬元)      │        │      │Ａ○○│昕於警詢中之證述（│附表三編│
│    │      │捷達公司      │        │      │乙○○│參警二卷第616 頁～│號三三  │
│    │      ├───────┤        │      │      │619 頁）。        │（提出告│
│    │      │神采飛揚專案│        │      │      │購買專案契約書（│訴）    │
│    │      │（32萬元)     │        │      │      │參警五卷第27頁）。│        │
│    │      │，捷達數位公司│        │      │      │                  │        │
├──┼───┼───────┼────┼───┼───┼─────────┼────┤
│41  │ｐ○○│神采飛揚白金│93.10.26│盧靜芝│壬○○│證人即被害人黃俊│即起訴書│
│    │      │版專案        │        │      │Ａ○○│賢於警詢中之證述（│附表三編│
│    │      │（52萬元）    │        │      │乙○○│參警二卷第633 ～63│號三六  │
│    │      │利鼎捷達公司  │        │      │      │8 頁）。          │（提出告│
│    │      │              │        │      │      │購買專案契約書（│訴）    │
│    │      │              │        │      │      │參警五卷第30頁）。│        │
├──┼───┼───────┼────┼───┼───┼─────────┼────┤
│42  │ｑ○○│神采飛揚專案│93.11.7 │曾美涵│呂泓陞│證人即被害人黃勇│即起訴書│
│    │      │(32萬元)      │        │呂俊緯│壬○○│吏於警詢中之證述（│附表三編│
│    │      │，捷達數位公司│        │      │Ａ○○│參警二卷第642 ～64│號三七  │
│    │      │              │        │      │乙○○│4 頁）。          │        │
│    │      │              │        │      │      │購買專案契約書（│        │
│    │      │              │        │      │      │參警五卷第31頁）。│        │
├──┼───┼───────┼────┼───┼───┼─────────┼────┤
│43  │Ｙ○○│神采飛揚專案│93.11.8 │Ｔ○○│壬○○│證人即被害人陳辛│即起訴書│
│    │      │(32萬元)      │        │      │Ａ○○│煜於警詢中之證述（│附表三編│
│    │      │，利鼎捷達公司│        │      │乙○○│參警二卷第646 ～  │號三八  │
│    │      │              │        │      │      │648 頁）。        │        │
│    │      │              │        │      │      │購買專案契約書（│        │
│    │      │              │        │      │      │參警五卷第32頁）。│        │
├──┼───┼───────┼────┼───┼───┼─────────┼────┤
│44  │Ｄ○○│神采飛揚專案│93.11.23│石阡右│壬○○│證人即被害人孫育│即起訴書│
│    │      │(32萬元)      │        │      │Ａ○○│邦於警詢中之證述（│附表三編│
│    │      │，利鼎捷達公司│        │      │乙○○│參警二卷第667 ～66│號四一  │
│    │      │              │        │      │      │8 頁）。          │（提出告│
│    │      │              │        │      │      │購買專案契約書（│訴）    │
│    │      │              │        │      │      │參警三卷第1229～12│        │
│    │      │              │        │      │      │33頁）。          │        │
├──┼───┼───────┼────┼───┼───┼─────────┼────┤
│45  │丙○○│得意洋洋專案│93.11.28│林雯婷│呂泓陞│證人即被害人王順│即起訴書│
│    │      │ (12萬元)     │        │      │壬○○│吉於警詢、偵查中之│附表三編│
│    │      │，利鼎捷達公司│        │      │Ａ○○│證述（參警二卷第67│號四三  │
│    │      │              │        │      │乙○○│4 ～680 頁，偵四卷│（提出告│
│    │      ├───────┼────┼───┤      │第172 頁）。      │訴）    │
│    │      │神采飛揚專案│93.11.28│簡婕珂│      │購買專案契約書（│        │
│    │      │ (32萬元)     │        │      │      │參偵二卷第182 ～18│        │
│    │      │，利鼎捷達公司│        │      │      │7 頁）。          │        │
├──┼───┼───────┼────┼───┼───┼─────────┼────┤
│46  │甲申○│尊爵富豪專案│92.8.30 │李佳香│壬○○│證人即被害人鍾文│即起訴書│
│    │      │ (56萬8千元)  │        │      │Ａ○○│彬於警詢中之證述（│附表三編│
│    │      │阿肯迪亞公司  │        │      │乙○○│參警二卷第459 ～46│號四    │
│    │      ├───────┼────┼───┼───┤0 頁）。          │（提出告│
│    │      │神采飛揚專案│93.12.12│劉姿吟│壬○○│購買專案契約書（│訴）    │
│    │      │ (29萬8 千元) │        │      │Ａ○○│參警三卷第858 ～87│        │
│    │      │利鼎捷達公司  │        │      │乙○○│1 頁）。          │        │
│    │      ├───────┼────┤      │      │                  │        │
│    │      │股票10萬元  │94.3.30 │      │      │                  │        │
├──┼───┼───────┼────┼───┼───┼─────────┼────┤
│47  │子○○│神采飛揚白金│93.12.12│盧韻筑│壬○○│證人即被害人吳明│即起訴書│
│    │      │版專案        │        │      │Ａ○○│展於警詢中之證述（│附表三編│
│    │      │（52 萬元）   │        │      │乙○○│參警二卷第688 ～68│號四五  │
│    │      │利鼎捷達公司  │        │      │      │9 頁）。          │        │
│    │      │              │        │      │      │購買專案契約書（│        │
│    │      │              │        │      │      │參警五卷第36頁，警│        │
│    │      │              │        │      │      │三卷第1295～1298頁│        │
│    │      │              │        │      │      │）。              │        │
├──┼───┼───────┼────┼───┼───┼─────────┼────┤
│48  │甲丁○│神采飛揚專案│93.12.17│丑○○│壬○○│證人即被害人蔡名│即起訴書│
│    │      │(32萬元)      │        │甲午○│Ａ○○│翰於警詢、偵查中之│附表三編│
│    │      │，利鼎捷達公司│        │      │乙○○│證述（參警二卷第69│號四六  │
│    │      │              │        │      │      │2 ～695 頁，偵四卷│（提出告│
│    │      │              │        │      │      │第172 頁）。      │訴）    │
│    │      │              │        │      │      │購買專案契約書（│        │
│    │      │              │        │      │      │參警五卷第37頁）。│        │
├──┼───┼───────┼────┼───┼───┼─────────┼────┤
│49  │Ｌ○○│神采飛揚專案│92.11.28│張美芳│壬○○│證人即被害人張景│即起訴書│
│    │      │ (29萬8千元)  │        │（即張│Ａ○○│源於警詢、偵查中之│附表三編│
│    │      │，捷達數位公司│        │美婷）│乙○○│證述（參警二卷第47│號八    │
│    │      ├───────┼────┤      │      │7 ～480 頁，偵四卷│（提出告│
│    │      │絢麗特惠購專│92.11.28│      │      │第130 頁）。      │訴）    │
│    │      │案            │        │      │      │購買專案契約書（│        │
│    │      │（20萬8 千元）│        │      │      │參警三卷第912 ～92│        │
│    │      │阿肯迪亞公司  │        │      │      │9 頁）。          │        │
│    │      ├───────┼────┼───┼───┤                  │        │
│    │      │富豪增值專案│94.1.10 │盧靜芝│壬○○│                  │        │
│    │      │ (20萬元)     │        │      │Ａ○○│                  │        │
│    │      │，捷達數位公司│        │      │乙○○│                  │        │
├──┼───┼───────┼────┼───┼───┼─────────┼────┤
│50  │甲戊○│得意洋洋專案│94.2.2  │潘淑盈│壬○○│證人即被害人之父│即起訴書│
│    │（於94│(12萬元)      │        │      │Ａ○○│甲己○於警詢中之證│附表三編│
│    │年6 月│，利鼎捷達公司│        │      │乙○○│述（參警二卷第706 │號四九  │
│    │8 日死│              │        │      │      │～707 頁）。      │        │
│    │亡）  │              │        │      │      │購買專案契約書（│        │
│    │      │              │        │      │      │參警五卷第51頁）。│        │
├──┼───┼───────┼────┼───┼───┼─────────┼────┤
│51  │未○○│得意洋洋專案│94.2.3  │董麗敏│呂泓陞│證人即被害人李冠│即起訴書│
│    │      │(12萬元)      │        │      │壬○○│毅於警詢、偵查中之│附表三編│
│    │      │，利鼎捷達公司│        │      │Ａ○○│證述（參警二卷第70│號五十  │
│    │      │              │        │      │乙○○│9 ～712 頁，偵四卷│（提出告│
│    │      │              │        │      │      │第180 頁）。      │訴）    │
│    │      │              │        │      │      │購買專案契約書（│        │
│    │      │              │        │      │      │參警五卷第39頁）。│        │
├──┼───┼───────┼────┼───┼───┼─────────┼────┤
│52  │Ｘ○○│神采飛揚專案│94.2.17 │翁能川│壬○○│證人即被害人陳育│即起訴書│
│    │      │(32萬元)      │        │      │Ａ○○│聰於警詢、偵查中之│附表三編│
│    │      │，利鼎捷達公司│        │      │乙○○│證述（參警二卷第72│號五二  │
│    │      │              │        │      │      │6 ～729 頁）。    │（提出告│
│    │      │              │        │      │      │購買專案契約書（│訴）    │
│    │      │              │        │      │      │參警五卷第41頁）。│        │
├──┼───┼───────┼────┼───┼───┼─────────┼────┤
│53  │Ｇ○○│神采飛揚專案│94.2.4  │萬家雯│壬○○│證人即被害人高昇│即起訴書│
│    │      │ (32萬元)     │        │      │Ａ○○│暉於警詢、偵查中之│附表三編│
│    │      │，利鼎捷達公司│        │      │乙○○│證述（參警二卷第71│號五一  │
│    │      ├───────┼────┤      │      │6 ～724 頁，偵四卷│（提出告│
│    │      │神采飛揚白金│94.3.5  │      │      │第180 頁）。      │訴）    │
│    │      │板            │        │      │      │購買專案契約書（│        │
│    │      │（13萬8 千元）│        │      │      │參警三卷第1359～13│        │
│    │      │利鼎捷達公司  │        │      │      │63頁，警五卷第40頁│        │
│    │      │              │        │      │      │）。              │        │
├──┼───┼───────┼────┼───┼───┼─────────┼────┤
│54  │陳威廷│神采飛揚白金│94.3.5  │劉姿吟│壬○○│證人即被害人陳威│即起訴書│
│    │      │版專案        │        │黃瑜蓉│Ａ○○│廷於警詢、偵查中之│附表三編│
│    │      │（10萬元）    │        │      │乙○○│證述（參警二卷第73│號五三  │
│    │      │利鼎捷達公司  │        │      │      │2 ～734 頁，偵四卷│        │
│    │      │              │        │      │      │第180 頁）。      │        │
│    │      │              │        │      │      │購買專案契約書（│        │
│    │      │              │        │      │      │參警五卷第42頁）。│        │
├──┼───┼───────┼────┼───┼───┼─────────┼────┤
│55  │ｙ○○│利鼎網路連鎖│94.3.20 │辛盟偉│壬○○│證人即被害人劉士│即起訴書│
│    │      │店加盟經濟型  │        │      │Ａ○○│皇於警詢、偵查中之│附表三編│
│    │      │ (13萬8 千元) │        │      │乙○○│證述（參警二卷第73│號五四  │
│    │      │，利鼎捷達公司│        │      │      │6 ～737 頁，偵四卷│        │
│    │      │              │        │      │      │第180 頁）。      │        │
│    │      │              │        │      │      │購買專案契約書（│        │
│    │      │              │        │      │      │參警五卷第43、44頁│        │
├──┼───┼───────┼────┼───┼───┼─────────┼────┤
│56  │ｄ○○│利鼎網路連鎖│94.3.27 │盧韻筑│壬○○│證人即被害人陳景│即起訴書│
│    │      │店加盟標準型  │        │      │Ａ○○│徨於警詢中之證述（│附表三編│
│    │      │ (26萬8 千元) │        │      │乙○○│參警二卷第740 ～74│號五五  │
│    │      │，利鼎捷達公司│        │      │      │1 頁）。          │        │
│    │      │              │        │      │      │購買專案契約書（│        │
│    │      │              │        │      │      │參警五卷第45頁）。│        │
├──┼───┼───────┼────┼───┼───┼─────────┼────┤
│57  │ｃ○○│阿肯迪亞3C會│92.8月  │沈怡竫│壬○○│證人即被害人陳峻│即起訴書│
│    │      │員卡          │        │      │Ａ○○│弘於警詢、偵查中之│附表三編│
│    │      │ (38萬6千元)  │        │      │乙○○│證述（參警二卷第74│號五六  │
│    │      │，阿肯迪亞公司│        │      │      │4 ～746 頁）。    │        │
│    │      ├───────┼────┼───┼───┤購買專案契約書（│        │
│    │      │利鼎捷達公司│94.3月  │盧靜芝│壬○○│參警五卷第46、47頁│        │
│    │      │股票1 張      │        │      │Ａ○○│）。              │        │
│    │      │（2 萬5 千元）│        │      │乙○○│                  │        │
│    │      │利鼎捷達公司  │        │      │      │                  │        │
│    │      ├───────┼────┤      │      │                  │        │
│    │      │神采飛揚專案│94.4.3  │      │      │                  │        │
│    │      │（16 萬3千元）│        │      │      │                  │        │
│    │      │，利鼎捷達公司│        │      │      │                  │        │
├──┼───┼───────┼────┼───┼───┼─────────┼────┤
│58  │辛○○│利鼎網路連鎖│94.4.4  │盧靜芝│壬○○│證人即被害人向家│即起訴書│
│    │      │店加盟商務型  │        │蔡信政│Ａ○○│川於警詢中之證述（│附表三編│
│    │      │ (31萬8 千元) │        │      │乙○○│參警二卷第749 ～75│號五七  │
│    │      │，利鼎捷達公司│        │      │      │0-1 頁）。        │        │
│    │      │              │        │      │      │購買專案契約書（│        │
│    │      │              │        │      │      │參警五卷第48頁）。│        │
├──┼───┼───────┼────┼───┼───┼─────────┼────┤
│59  │ｓ○○│利鼎網路連鎖│94.4.10 │萬家雯│壬○○│證人即被害人黃斯│即起訴書│
│    │      │店加盟經濟型  │        │      │Ａ○○│陽於警詢、偵查中之│附表三編│
│    │      │ (13萬8 千元) │        │      │乙○○│證述（參警二卷第75│號五八  │
│    │      │，利鼎捷達公司│        │      │      │2 ～753 頁，偵四卷│        │
│    │      │              │        │      │      │第184 ～185 頁）。│        │
│    │      │              │        │      │      │購買專案契約書（│        │
│    │      │              │        │      │      │參警五卷第49、49-1│        │
│    │      │              │        │      │      │）。              │        │
├──┼───┼───────┼────┼───┼───┼─────────┼────┤
│60  │亥○○│尊爵富豪專案│92.9月  │彭鳳儀│壬○○│證人即被害人沈明│即起訴書│
│    │      │（56萬8 千元）│        │      │Ａ○○│緯於警詢、偵查中之│附表三編│
│    │      │阿肯迪亞公司  │        │      │乙○○│證述（參警二卷第75│號五九  │
│    │      ├───────┤        │      │      │6 ～757 頁，偵四卷│        │
│    │      │股票2 張    │        │      │      │第184 ～185 頁）。│        │
│    │      │（20萬元）    │        │      │      │購買專案契約書（│        │
│    │      │阿肯迪亞公司  │        │      │      │參警五卷第50、50-1│        │
│    │      ├───────┼────┼───┼───┤頁）。            │        │
│    │      │神采飛揚專案│94.5.9  │萬家雯│壬○○│                  │        │
│    │      │（8 萬8 千元）│        │      │Ａ○○│                  │        │
│    │      │利鼎捷達公司  │        │      │乙○○│                  │        │
├──┼───┼───────┼────┼───┼───┼─────────┼────┤
│61  │地○○│神采飛揚專案│94.1.31 │沈伊凌│壬○○│證人即被害人林志│即起訴書│
│    │      │(32萬元)      │        │      │Ａ○○│遠於警詢、偵查中之│附表三編│
│    │      │，利鼎捷達公司│        │      │乙○○│證述（參警二卷第70│號四十八│
│    │      │              │        │      │      │3 ～704 頁，偵七卷│、95偵23│
│    │      │              │        │      │      │第15、25、26頁）。│343 號移│
│    │      │              │        │      │      │購買專案契約書（│送併案附│
│    │      │              │        │      │      │參警三卷第1332頁）│表(二)編號│
│    │      │              │        │      │      │。                │10      │
├──┼───┼───────┼────┼───┼───┼─────────┼────┤
│62  │ｘ○○│尊爵富豪專案│92.7.27 │陳耀慶│壬○○│證人即被害人廖乾│即95偵23│
│    │      │(56萬8千元)   │        │      │Ａ○○│智於偵查中之證述（│343 號移│
│    │      │，阿肯迪亞公司│        │      │乙○○│參偵七卷第25頁）。│送併案附│
│    │      │              │        │      │      │購買專案契約書（│表(二)編號│
│    │      │              │        │      │      │參警六卷第256 ～25│1       │
│    │      │              │        │      │      │9 頁）            │        │
├──┼───┼───────┼────┼───┼───┼─────────┼────┤
│63  │Ｊ○○│尊爵富豪專案│92.9.12 │盧詩琦│壬○○│證人即被害人張志│即95偵23│
│    │      │(56萬8千元)   │        │（即盧│Ａ○○│鴻於警詢、偵查中之│343 號移│
│    │      │，阿肯迪亞公司│        │韻筑）│乙○○│證述（參警六卷第22│送併案附│
│    │      ├───────┼────┤      │      │7 ～228 頁，偵七卷│表(二)編號│
│    │      │喜氣洋洋專案│93.2.22 │      │      │第25頁）。        │2       │
│    │      │(19萬8千元)   │        │      │      │購買專案契約書（│        │
│    │      │，捷達數位公司│        │      │      │參警六卷第228 背面│        │
│    │      │              │        │      │      │～232 頁，第234 ～│        │
│    │      │              │        │      │      │237 頁）。        │        │
├──┼───┼───────┼────┼───┼───┼─────────┼────┤
│64  │ｋ○○│神采飛揚電子新│92.10.4 │陳麗雯│壬○○│證人即被害人曾映│即95偵23│
│    │      │貴專案        │        │      │Ａ○○│勳於偵查中之證述（│343 號移│
│    │      │(56萬8千元)   │        │      │乙○○│參偵六卷第40～41頁│送併案附│
│    │      │，阿肯迪亞公司│        │      │      │）。              │表(二)編號│
│    │      │              │        │      │      │購買專案契約書（│3       │
│    │      │              │        │      │      │參偵六卷第41～44頁│        │
│    │      │              │        │      │      │）。              │        │
├──┼───┼───────┼────┼───┼───┼─────────┼────┤
│65  │甲未○│神采飛揚專案  │92.11.15│詹晴晴│李秀萍│證人即被害人鍾一│即95偵23│
│    │      │(29萬8千元)   │        │周家君│壬○○│帆於警詢、偵查中之│343 號移│
│    │      │，捷達數位公司│        │      │Ａ○○│證述（參偵五卷第17│送併案附│
│    │      │              │        │      │乙○○│頁，偵七卷第25背面│表(二)編號│
│    │      │              │        │      │      │）。              │4       │
│    │      │              │        │      │      │購買專案契約書（│        │
│    │      │              │        │      │      │參偵五卷第18～21頁│        │
│    │      │              │        │      │      │）。              │        │
├──┼───┼───────┼────┼───┼───┼─────────┼────┤
│66  │Ｂ○○│絢麗特惠購專│92.12.26│徐雅玲│壬○○│證人即被害人邱道│即95偵23│
│    │      │案            │        │      │Ａ○○│遠於警詢、偵查中之│343 號移│
│    │      │（20萬8 千元）│        │      │乙○○│證述（參警六卷第22│送併案附│
│    │      │，阿肯迪亞公司│        │      │      │2 頁，偵七卷第37頁│表(二)編號│
│    │      │              │        │      │      │）。              │5       │
│    │      │              │        │      │      │購買專案契約書（│        │
│    │      │              │        │      │      │參警六卷第225 ～22│        │
│    │      │              │        │      │      │226 頁）。        │        │
├──┼───┼───────┼────┼───┼───┼─────────┼────┤
│67  │巳○○│神采飛揚專案│93.1.10 │詹晴晴│壬○○│證人即被害人李宗│即95偵23│
│    │      │ (29萬8千元)  │        │勒閔秀│Ａ○○│和於警詢、偵查中之│343 號移│
│    │      │，捷達數位公司│        │      │乙○○│證述（參警六卷第18│送併案附│
│    │      ├───────┼────┼───┼───┤8 頁，偵七卷第24頁│表(二)編號│
│    │      │得意洋洋專案│93.1.18 │李佳香│壬○○│）。              │6       │
│    │      │ (9萬8千元)   │        │      │Ａ○○│購買專案契約書（│        │
│    │      │，捷達數位公司│        │      │乙○○│參警六卷第191 ～19│        │
│    │      │              │        │      │      │8 頁）。          │        │
├──┼───┼───────┼────┼───┼───┼─────────┼────┤
│68  │ｒ○○│喜氣洋洋專案│93.4.13 │曾鈺婷│李秀萍│證人即被害人黃建│即95偵23│
│    │      │ (19萬8千元)  │        │詹晴晴│壬○○│維於警詢、偵查中之│343 號移│
│    │      │，捷達數位公司│        │      │Ａ○○│證述（參警六卷第20│送併案附│
│    │      ├───────┼────┤      │乙○○│6 頁，偵七卷第36～│表(二)編號│
│    │      │尊爵絢麗特惠│93.4.13 │      │      │38頁）。          │8       │
│    │      │  購專案      │        │      │      │購買專案契約書（│        │
│    │      │ （26萬元）   │        │      │      │參警六卷第215 ～21│        │
│    │      │，阿肯迪亞公司│        │      │      │9 頁）。          │        │
│    │      ├───────┼────┤      │      │                  │        │
│    │      │尊爵絢麗特慧│93.4.13 │      │      │                  │        │
│    │      │  購專案      │        │      │      │                  │        │
│    │      │ (26 萬元)    │        │      │      │                  │        │
│    │      │，阿肯迪亞公司│        │      │      │                  │        │
├──┼───┼───────┼────┼───┼───┼─────────┼────┤
│69  │ｎ○○│天資網路聯鎖│94.12.3 │蔡思晨│馮國川│證人即被害人馮秉│即95偵29│
│    │      │店專案        │        │      │壬○○│常於偵查中之證述（│955 號移│
│    │      │（9 萬8 千元）│        │      │乙○○│參偵九卷第7 ～11頁│送併案  │
│    │      │天資公司      │        │      │      │第19～21頁）。    │        │
│    │      │              │        │      │      │購買專案契約書（│        │
│    │      │              │        │      │      │參偵九卷第2 ～4 頁│        │
│    │      │              │        │      │      │）。              │        │
│    │      │              │        │      │      │                  │        │
├──┼───┼───────┼────┼───┼───┼─────────┼────┤
│70  │甲丑○│神采飛揚專案│93.1.8  │郭春蘭│壬○○│證人即被害人蕭啟│即96偵85│
│    │      │（29萬8千元） │        │      │Ａ○○│鋒於偵查中之指述（│25號移送│
│    │      │捷達公司      │        │      │乙○○│參偵十卷第1頁）。 │併案    │
│    │      ├───────┤        │      │      │專案契約書（參偵│        │
│    │      │股票45萬2 千│        │      │      │十卷第10～15頁）  │        │
│    │      │元            │        │      │      │                  │        │
│    │      │捷達公司      │        │      │      │                  │        │
├──┼───┼───────┼────┼───┼───┼─────────┼────┤
│71  │Ｋ○○│神采飛揚專案│93.2.27 │Ｔ○○│壬○○│證人即被害人張國│未據起訴│
│    │      │(29萬8千元)   │        │      │Ａ○○│斌於警詢中之證述（│惟與被告│
│    │      │，捷達數位公司│        │      │乙○○│參偵一卷第5 ～7 頁│壬○○前│
│    │      ├───────┼────┤      │      │）。              │開有罪部│
│    │      │富豪專案    │93.3.23 │      │      │購買專案契約書（│分有裁判│
│    │      │(24萬8千元)   │        │      │      │參偵一卷第328 ～34│上一罪關│
│    │      │，阿肯迪亞公司│        │      │      │1 頁）。          │係。    │
├──┼───┼───────┼────┼───┼───┼─────────┼────┤
│72  │Ｕ○○│神采飛揚專案│93.4.11 │Ｔ○○│壬○○│證人即被害人郭純│未據起訴│
│    │      │ (29 萬8 千元)│        │      │Ａ○○│純於警詢中之證述（│惟與被告│
│    │      │，阿肯迪亞公司│        │      │乙○○│參偵一卷第11～13頁│壬○○前│
│    │      ├───────┼────┤      │      │）。              │開有罪部│
│    │      │得意洋洋專案│93.4.27 │      │      │無專案契約書。  │分有裁判│
│    │      │（9 萬8 千元）│        │      │      │                  │上一罪關│
│    │      │，捷達數位公司│        │      │      │                  │係。    │
├──┼───┼───────┼────┼───┼───┼─────────┼────┤
│73  │Ｆ○○│喜氣洋洋專案│93.8.28 │Ｔ○○│壬○○│證人即被害人翁健│未據起訴│
│    │      │ (12萬元)     │        │      │Ａ○○│倫於警詢中之證述（│惟與被告│
│    │      │，捷達數位公司│        │      │乙○○│參偵一卷第20～22頁│壬○○前│
│    │      ├───────┼────┤      │      │）。              │開有罪部│
│    │      │神采飛揚專案│93.9.19 │      │      │無專案契約書。  │分有裁判│
│    │      │(喜氣洋洋提升)│        │      │      │                  │上一罪關│
│    │      │(32萬元)      │        │      │      │                  │係。    │
│    │      │，捷達數位公司│        │      │      │                  │        │
├──┼───┼───────┼────┼───┼───┼─────────┼────┤
│74  │辰○○│得意洋洋專案│92.10月 │簡蕙禎│壬○○│證人即被害人李和│未據起訴│
│    │      │(20幾萬元)    │        │      │Ａ○○│哲於警詢中之證述（│惟與被告│
│    │      │，阿肯迪亞公司│        │      │乙○○│參偵一卷第403 ～40│壬○○、│
│    │      ├───────┼────┤      │      │5 頁）。          │黃○○前│
│    │      │利鼎捷達數位│93年2、3│      │      │無契約書。      │開有罪部│
│    │      │科技資訊服務專│月      │      │      │                  │分有裁判│
│    │      │案(19萬元)    │        │      │      │                  │上一罪關│
│    │      │，利鼎捷達公司│        │      │      │                  │係。    │
└──┴───┴───────┴────┴───┴───┴─────────┴────┘
┌─────────────────────────────────────────────┐
│附表二：                                                                                  │
├──┬───┬──────┬──────────────┬───┬───────┬────┤
│編號│被害人│遭詐騙之金額│       詐  騙  手  法       │共犯（│ 相 關 證 據  │備    註│
│    │      │            │                            │僅列舉│              │        │
│    │      │            │                            │本案被│              │        │
│    │      │            │                            │告及業│              │        │
│    │      │            │                            │務員）│              │        │
├──┼───┼──────┼──────────────┼───┼───────┼────┤
│ 一 │ｊ○○│新臺幣125 萬│因ｊ○○無資力購買專案，呂佩│丑○○│台東企銀大社│即起訴書│
│    │      │元          │芬便鼓吹ｊ○○分別向台北富邦│卯○○│分行、台新銀行│附表三、│
│    │      │            │銀行、台東企銀、台新銀行各貸│ｈ○○│苓雅分行存摺影│補充理由│
│    │      │            │款55萬、50萬、84萬元共計189 │壬○○│本（參警三卷第│書附表一│
│    │      │            │萬元，再以代ｊ○○繳付本息為│Ａ○○│1128～1131頁）│編號三十│
│    │      │            │由，騙取ｊ○○交付上開帳戶，│乙○○│。            │。      │
│    │      │            │並伺機將上開款項中扣除購買專│      │台北富邦銀行│        │
│    │      │            │案64萬元部分提領一空。      │      │催繳通知書（參│        │
│    │      │            │                            │      │警三卷第1125頁│        │
│    │      │            │                            │      │）。          │        │
├──┼───┼──────┼──────────────┼───┼───────┼────┤
│ 二 │劉峰郡│新臺幣89萬元│嗣丑○○以劉峰郡貸款本息過高│丑○○│台東企銀鳳山│即起訴書│
│    │      │            │為由，鼓吹劉峰郡分別向台南企│卯○○│分行、台南企銀│附表三、│
│    │      │            │銀、台東企銀貸款145 萬、79萬│ｈ○○│高雄分行、陽信│補充理由│
│    │      │            │，除台南企銀之貸款用以償還劉│壬○○│銀行台中分行存│書附表一│
│    │      │            │峰郡前開台東企銀之100 萬貸款│Ａ○○│摺影本（參警三│編號三十│
│    │      │            │外，剩餘89萬元貸款於核撥後，│乙○○│卷第1133～1136│一。    │
│    │      │            │即遭丑○○伺機提領並交付陳瑩│      │頁）。        │        │
│    │      │            │瑋。                        │      │              │        │
├──┼───┼──────┼──────────────┼───┼───────┼────┤
│ 三 │Ｃ○○│新臺幣72萬6 │因Ｃ○○無資力購買專案，陳瑩│甲乙○│陽信銀行左營│即起訴書│
│    │      │千元        │瑋便鼓吹Ｃ○○分別向陽信銀行│ｈ○○│分行97年11月17│附表三、│
│    │      │            │、國泰世華銀行、中華商業銀行│卯○○│日函附之開戶資│補充理由│
│    │      │            │各貸款40萬、50萬、35萬共計12│壬○○│料、交易往來明│書附表一│
│    │      │            │5 萬，嗣ｈ○○、甲乙○再以軍│Ａ○○│細（參本院四卷│編號三十│
│    │      │            │中繳款不方便等為由，使Ｃ○○│乙○○│第339～344頁）│二。    │
│    │      │            │陷於錯誤，而交付上開3 家銀行│      │。            │        │
│    │      │            │貸款之帳戶予甲乙○，合計共遭│      │              │        │
│    │      │            │甲乙○等人提領104 萬6 千元繳│      │              │        │
│    │      │            │入公司（其中32萬元部分係購買│      │              │        │
│    │      │            │專案金額）                  │      │              │        │
├──┼───┼──────┼──────────────┼───┼───────┼────┤
│ 四 │ｕ○○│新臺幣58萬元│因ｕ○○無資力購買專案，陳瑩│甲乙○│台東企銀鳳山│即起訴書│
│    │      │（其中13萬2 │瑋便鼓吹ｕ○○分別向台東企銀│ｈ○○│分行、陽信銀行│附表三、│
│    │      │千元嗣後由呂│、陽信銀行各貸款40萬、20萬、│卯○○│左營分行、臺灣│補充理由│
│    │      │佩芬交還）  │30萬共計90萬元，嗣ｈ○○、蔣│壬○○│銀行開戶資料、│書附表一│
│    │      │            │承宏再以將上開貸款整合至黃獻│Ａ○○│存摺影本（參警│編號三十│
│    │      │            │棠臺灣銀行帳戶後，再一起寄給│乙○○│三卷第1193 ～ │九。    │
│    │      │            │ｕ○○等為藉口，騙取ｕ○○交│      │1196頁，偵二卷│        │
│    │      │            │付上開帳戶，並伺機將上開款項│      │第118 ～128 、│        │
│    │      │            │中扣除購買專案32萬元部分之其│      │146 ～148 、  │        │
│    │      │            │餘款項提領一空。            │      │163 頁）。    │        │
├──┼───┼──────┼──────────────┼───┼───────┼────┤
│ 五 │酉○○│新臺幣108 萬│因酉○○無資力購買專案，陳瑩│甲乙○│陽信銀行左營│即起訴書│
│    │      │元          │瑋便鼓吹酉○○分別向台東企銀│ｈ○○│分行97年11月17│附表三、│
│    │      │            │、陽信銀行各貸款90萬、50萬共│卯○○│日、荷蘭銀行97│補充理由│
│    │      │            │計140 萬元，嗣ｈ○○、甲乙○│壬○○│年11月24日函附│書附表一│
│    │      │            │再以代為繳交貸款本息之藉口，│Ａ○○│之開戶資料、往│編號四十│
│    │      │            │騙取酉○○將陽信銀行及台東企│乙○○│來交易明細（參│二。    │
│    │      │            │銀所貸得之貸款匯至利鼎捷達公│      │本院四卷第335 │        │
│    │      │            │司及黃○○之帳戶，扣除專案需│      │～344 頁）。  │        │
│    │      │            │繳交之32萬元部分外，共詐得10│      │              │        │
│    │      │            │8萬元。                     │      │              │        │
├──┼───┼──────┼──────────────┼───┼───────┼────┤
│ 六 │甲壬○│新臺幣100 萬│甲壬○於93年4 月間因購買阿肯│黃○○│台東企銀鳳山│即起訴書│
│    │（原名│元          │迪亞專案而向銀行貸款70萬元，│ｈ○○│分行、台北富邦│附表三、│
│    │鄭忠杰│            │，嗣黃○○、ｈ○○以可減少貸│卯○○│銀行存摺影本（│補充理由│
│    │）    │            │款本息支出為由，鼓吹甲壬○另│壬○○│參警三卷第1002│書附表一│
│    │      │            │向台東企銀、及台北富邦銀行各│Ａ○○│～1010頁）。  │編號十七│
│    │      │            │貸款100 萬、73萬元，除其中富│乙○○│              │。      │
│    │      │            │邦銀行申貸之73萬元部分用以償│      │              │        │
│    │      │            │還前開70萬元之貸款外，台東企│      │              │        │
│    │      │            │銀鳳山分行申貸之100 萬元貸款│      │              │        │
│    │      │            │則遭ｈ○○等人提領一空。    │      │              │        │
├──┼───┼──────┼──────────────┼───┼───────┼────┤
│ 七 │辰○○│新臺幣90萬元│辰○○前因貸款購買阿肯迪亞公│ｈ○○│台南企銀高雄│未據起訴│
│    │      │            │司專案而需繳付銀行本息，嗣陳│卯○○│分行存摺影本（│惟與被告│
│    │      │            │瑩瑋以前開貸款剩餘款項不足以│壬○○│參偵一卷第407 │ｈ○○、│
│    │      │            │支應每月所需繳交之貸款本息為│Ａ○○│頁）。        │卯○○、│
│    │      │            │由，鼓吹辰○○另向台東企銀及│乙○○│京城銀行高雄│壬○○前│
│    │      │            │台南企銀各貸款90萬、150 萬元│      │分行97年11月19│開有罪部│
│    │      │            │，除其中台南企銀申貸之150 萬│      │日、荷蘭銀行97│分有裁判│
│    │      │            │元部分用以償還前開貸款外，台│      │年11月24日函附│上一罪關│
│    │      │            │東企銀鳳山分行申貸之90萬元貸│      │之開戶資料、往│係。    │
│    │      │            │款則遭ｈ○○提領一空。      │      │來交易明細（參│        │
│    │      │            │                            │      │本院四卷第303 │        │
│    │      │            │                            │      │～315 、345 ～│        │
│    │      │            │                            │      │399 頁）。    │        │
├──┼───┼──────┼──────────────┼───┼───────┼────┤
│ 八 │甲丙○│新臺幣4 萬元│甲丙○於92年底購買捷達公司「│壬○○│荷蘭銀行97年│即起訴書│
│    │      │            │神采飛揚」、「得意洋洋」專案│Ａ○○│11月24日函附之│附表三、│
│    │      │            │共計50萬元，透過林彥伯向台東│乙○○│開戶資料、往來│補充理由│
│    │      │            │企銀申貸100 萬元，扣除繳交專│      │交易明細（參本│書附表一│
│    │      │            │案之費用96萬元外，其餘4 萬元│      │院四卷第345 ～│編號十四│
│    │      │            │遭提領一空。                │      │399 頁）。    │。      │
├──┼───┼──────┼──────────────┼───┼───────┼────┤
│ 九 │甲丁○│新臺幣32萬元│甲丁○於93年向丑○○、甲午○│壬○○│陸軍官校郵局│即起訴書│
│    │      │            │購買「神采飛揚」專案共計32萬│Ａ○○│存摺（參警三卷│附表三、│
│    │      │            │元，並向復華銀行申貸60萬元，│乙○○│第1311～1316頁│補充理由│
│    │      │            │扣除繳交專案之費用28萬元外（│      │）。          │書附表一│
│    │      │            │其中4 萬以現金支付），其餘32│      │              │編號四十│
│    │      │            │萬元遭提領一空。            │      │              │六。    │
├──┼───┼──────┼──────────────┼───┼───────┼────┤
│ 十 │甲未○│新臺幣20萬3 │甲未○於92年底購買捷達公司「│壬○○│荷蘭銀行97年│即雄檢95│
│    │      │千元        │神采飛揚」專案共計29萬8 千元│Ａ○○│11月24日函附之│偵23343 │
│    │      │            │，透過李秀萍向台東企銀申貸60│乙○○│開戶資料、往來│併案意旨│
│    │      │            │萬元，扣除繳交專案之費用29萬│      │交易明細（參本│書附表三│
│    │      │            │7 千元外（其中1 千元以現金支│      │院四卷第345～ │及補充理│
│    │      │            │付），其餘20萬3 千元遭提領一│      │399 頁）。    │由書附表│
│    │      │            │空。                        │      │              │二編號四│
├──┼───┼──────┼──────────────┼───┼───────┼────┤
│十一│Ｂ○○│新臺幣34萬元│Ｂ○○於92年底購買阿肯迪亞公│壬○○│台東企銀、臺│即雄檢95│
│    │      │            │司「絢麗特惠購」專案共計20萬│Ａ○○│北富邦銀行存摺│偵23343 │
│    │      │            │8 千元，透過徐雅玲向台東企銀│乙○○│影本（參警六卷│併案意旨│
│    │      │            │申貸60萬元，扣除繳交專案之費│      │第223～224頁）│書附表三│
│    │      │            │用20萬8 千元及代辦費5 萬2 千│      │。            │及補充理│
│    │      │            │元外，其餘34萬元遭提領一空。│      │              │由書附表│
│    │      │            │                            │      │              │二編號五│
└──┴───┴──────┴──────────────┴───┴───────┴────┘
┌────────────────────────────┐
│附表三：                                                │
├──┬───────┬──────────┬──────┤
│編號│   公司名稱   │     產品內容       │銷售金額    │
├──┼───────┼──────────┼──────┤
│ 一 │阿肯迪亞公司  │(1)富豪專案          │(1)9萬8000元 │
│    │              │(2)富豪增值專案      │(2)20萬元    │
│    │              │(3)尊爵富豪專案      │(3)50萬      │
├──┼───────┼──────────┼──────┤
│ 二 │捷達公司      │為阿肯迪亞公司之代理│            │
│    │              │商，銷售阿肯迪亞公司│            │
│    │              │之專案。            │            │
├──┼───────┼──────────┼──────┤
│ 三 │利鼎捷達公司  │(1)得意洋洋專案      │(1)12萬元    │
│    │              │(2)喜氣洋洋專案      │(2)22萬元    │
│    │              │(3)「神采飛揚」專案  │(3)32萬元    │
│    │              │(4)「神采飛揚」白金版│(4)52萬元    │
│    │              │  專案。            │(5)9萬8000元 │
│    │              │(5)揚眉吐氣專案      │            │
└──┴───────┴──────────┴──────┘
┌────────────────────────────┐
│附表四：                                                │
├───┬───┬────┬────┬─────┬────┤
│ 編號 │ 姓名 │服務公司│職務名稱│ 起迄時間 │工作內容│
├───┼───┼────┼────┼─────┼────┤
│  一  │甲午○│阿肯迪亞│經理    │不詳。    │介紹公司│
│      │      │公司    │        │          │產品。  │
├───┼───┼────┼────┼─────┼────┤
│  二  │ｚ○○│阿肯迪亞│捷達公司│92年6月1日│阿肯迪亞│
│      │      │公司、捷│監察人。│任職至93年│公司客服│
│      │      │達公司  │台中公司│12月底離職│部協理，│
│      │      │        │客服主管│。        │負責收款│
│      │      │        │。      │          │工作。  │
├───┼───┼────┼────┼─────┼────┤
│  三  │甲庚○│阿肯迪亞│客服中心│93年5月底 │客戶售後│
│      │      │公司、支│協理。  │任職至94年│服務工作│
│      │      │援捷達公│        │6月初離職 │。      │
│      │      │司、利鼎│        │。        │        │
│      │      │捷達公司│        │          │        │
│      │      │。      │        │          │        │
├───┼───┼────┼────┼─────┼────┤
│  四  │沈珆安│利鼎捷達│業務員  │92年2月到 │業務推廣│
│      │（原名│公司    │        │職，94年3 │        │
│      │沈伊凌│        │        │月離職。  │        │
│      │）    │        │        │          │        │
├───┼───┼────┼────┼─────┼────┤
│  五  │葉國明│利鼎捷達│商務部經│93年6月到 │商品解說│
│      │      │公司    │理      │職，94年3 │        │
│      │      │        │        │月中旬離職│        │
│      │      │        │        │。        │        │
├───┼───┼────┼────┼─────┼────┤
│  六  │甲乙○│利鼎捷達│業務員  │93年9月5日│業務推廣│
│      │      │公司    │        │到職。    │        │
│      │      │        │        │          │        │
├───┼───┼────┼────┼─────┼────┤
│  七  │李怡荻│阿肯迪亞│業務部經│91年12月初│訓練員工│
│      │      │公司    │理      │到職，93年│        │
│      │      │        │        │6月離職。 │        │
│      │      │        │        │          │        │
├───┼───┼────┼────┼─────┼────┤
│  八  │徐子筑│阿肯迪亞│業務專員│92年8月到 │車站問卷│
│      │（原名│公司    │        │職，92年11│調查    │
│      │徐歆怡│        │        │月離職。  │        │
│      │）    │        │        │          │        │
├───┼───┼────┼────┼─────┼────┤
│  九  │Ｑ○○│阿肯迪亞│秘書    │90年11月到│教育訓練│
│      │      │公司、捷│        │職，93年12│，協助主│
│      │      │達公司、│        │月離職。  │管處理雜│
│      │      │利鼎捷達│        │          │事，客戶│
│      │      │公司。  │        │          │服務。  │
├───┼───┼────┼────┼─────┼────┤
│  十  │沈怡竫│阿肯迪亞│業務專員│92年7月到 │問卷調查│
│      │      │公司    │        │職，93年2 │。      │
│      │      │        │        │月離職。  │        │
├───┼───┼────┼────┼─────┼────┤
│十一  │許慧卿│阿肯迪亞│貴賓滿意│92年7月到 │客服工作│
│      │      │公司    │組襄理。│職，93年1 │。      │
│      │      │        │        │月離職。  │        │
├───┼───┼────┼────┼─────┼────┤
│十二  │劉姿吟│捷達公司│業務助理│93年9 月27│客服工作│
│      │      │、利鼎捷│        │日到職，94│。      │
│      │      │達公司。│        │年4 月離職│        │
│      │      │        │        │。        │        │
├───┼───┼────┼────┼─────┼────┤
│十三  │華梅君│阿肯迪亞│業務專員│90年8 月到│銷售業務│
│      │      │公司、捷│。      │職，93年5 │。      │
│      │      │達公司。│        │月離職。  │        │
├───┼───┼────┼────┼─────┼────┤
│十四  │許婷婷│阿肯迪亞│業務、貴│91年8月到 │銷售專案│
│      │      │公司、捷│賓滿意組│職，93年5 │、客服工│
│      │      │達公司。│。      │月離職。  │作。    │
├───┼───┼────┼────┼─────┼────┤
│十五  │張美婷│阿肯迪亞│業務、貴│92年6月到 │解說服務│
│      │（張美│公司、捷│賓滿意組│職，93年5 │流程。  │
│      │芳）  │達公司。│。      │月離職。  │        │
├───┼───┼────┼────┼─────┼────┤
│十六  │林玫君│阿肯迪亞│業務助理│92年11月到│問卷調查│
│      │      │公司、捷│        │職，93年10│。      │
│      │      │達公司、│        │月離職。  │        │
│      │      │利鼎捷達│        │          │        │
│      │      │公司。  │        │          │        │
├───┼───┼────┼────┼─────┼────┤
│十七  │蔡淑雯│捷達公司│經理    │92年10月到│產品銷售│
│      │      │        │        │職，93年7 │        │
│      │      │        │        │月離職。  │        │
├───┼───┼────┼────┼─────┼────┤
│十八  │ｍ○○│阿肯迪亞│業務專員│92年11月到│問卷調查│
│      │（馮柔│公司、捷│        │職，93年8 │。      │
│      │葶）  │達公司。│        │月31日離職│        │
│      │      │        │        │。        │        │
├───┼───┼────┼────┼─────┼────┤
│十九  │周俊良│阿肯迪亞│業務專員│92年4月到 │產品解說│
│      │      │公司、捷│、經理。│職，93年4 │。      │
│      │      │達公司。│        │月離職。  │        │
├───┼───┼────┼────┼─────┼────┤
│二十  │ｅ○○│阿肯迪亞│專員    │92年4月到 │問卷調查│
│      │      │公司    │        │職，93年5 │        │
│      │      │        │        │月離職。  │        │
├───┼───┼────┼────┼─────┼────┤
│二十一│戴千筑│阿肯迪亞│業務專員│93年5月6日│產品銷售│
│      │      │公司、捷│、襄理。│到職，93年│。      │
│      │      │達公司。│        │10月離職。│        │
├───┼───┼────┼────┼─────┼────┤
│二十二│趙婉圻│捷達公司│業務專員│93年4月到 │問卷調查│
│      │      │        │        │職，93年7 │。      │
│      │      │        │        │月14日離職│        │
│      │      │        │        │。        │        │
├───┼───┼────┼────┼─────┼────┤
│二十三│甲辛○│利鼎捷達│業務專員│93年2月到 │問卷調查│
│      │      │公司    │        │職，93年8 │        │
│      │      │        │        │月離職。  │        │
├───┼───┼────┼────┼─────┼────┤
│二十四│Ｔ○○│阿肯迪亞│業務專員│92年6月17 │專案銷售│
│      │      │公司、捷│、協理。│日到職，93│。      │
│      │      │達公司。│        │年12月27日│        │
│      │      │        │        │離職。    │        │
├───┼───┼────┼────┼─────┼────┤
│二十五│陳威瑜│阿肯迪亞│業務專員│93年1月到 │專案銷售│
│      │      │公司、捷│、襄理。│職，93年5 │。      │
│      │      │達公司。│        │月離職。  │        │
├───┼───┼────┼────┼─────┼────┤
│二十六│Ｈ○○│阿肯迪亞│客服、理│92年10月到│專案銷售│
│      │      │公司、捷│財分析師│職，93年9 │。      │
│      │      │達公司。│、經理。│月離職。  │        │
├───┼───┼────┼────┼─────┼────┤
│二十七│丑○○│捷達公司│專員、經│93年8月20 │市場調查│
│      │      │、利鼎捷│理。    │日到職，93│、電詢客│
│      │      │達公司。│        │年12月31日│戶。    │
│      │      │        │        │離職。    │        │
├───┼───┼────┼────┼─────┼────┤
│二十八│盧靜芝│阿肯迪亞│客服人員│91年到職，│聯絡客戶│
│      │      │公司、捷│。      │，中途曾離│、介紹產│
│      │      │達公司、│        │職又復職，│品。    │
│      │      │利鼎捷達│        │94年3月離 │        │
│      │      │公司。  │        │職。      │        │
├───┼───┼────┼────┼─────┼────┤
│二十九│曾美涵│阿肯迪亞│業務專員│92年8月20 │產品銷售│
│      │      │公司、捷│、經理。│日到職，93│。      │
│      │      │達公司。│        │年8月中旬 │        │
│      │      │        │        │離職。    │        │
├───┼───┼────┼────┼─────┼────┤
│三十  │石阡右│阿肯迪亞│業務    │92年4月到 │問卷調查│
│      │      │公司、捷│        │職，93年9 │。      │
│      │      │達公司、│        │月離職。  │        │
│      │      │利鼎捷達│        │          │        │
│      │      │公司。  │        │          │        │
├───┼───┼────┼────┼─────┼────┤
│三十一│簡婕羽│阿肯迪亞│總監    │89年8月9日│教育訓練│
│      │      │公司、捷│        │到職，94年│        │
│      │      │達公司、│        │4月離職。 │        │
│      │      │利鼎捷達│        │          │        │
│      │      │公司。  │        │          │        │
├───┼───┼────┼────┼─────┼────┤
│三十二│林琪雯│捷達公司│業務專員│93年4月到 │市場調查│
│      │      │、利鼎捷│、經理。│職，94年4 │，電話訪│
│      │      │達公司。│        │月離職。  │問。    │
├───┼───┼────┼────┼─────┼────┤
│三十三│盧韻筑│捷達公司│貴賓滿意│92年7月到 │客服工作│
│      │      │、利鼎捷│組專員、│職。      │。      │
│      │      │達公司。│總監。  │          │        │
├───┼───┼────┼────┼─────┼────┤
│三十四│潘淑盈│利鼎捷達│經理。  │93年3月14 │銷售產品│
│      │      │公司。  │        │日到職，94│。      │
│      │      │        │        │年2月離職 │        │
│      │      │        │        │。        │        │
├───┼───┼────┼────┼─────┼────┤
│三十五│董麗敏│阿肯迪亞│業務專員│92年3月5日│解說公司│
│      │      │公司、捷│、協理。│到職，94  │專案產品│
│      │      │達公司、│        │年2月離職 │。      │
│      │      │利鼎捷達│        │。        │        │
│      │      │公司。  │        │          │        │
├───┼───┼────┼────┼─────┼────┤
│三十六│翁能川│阿肯迪亞│專員、襄│92年9月到 │解說專案│
│      │      │公司、捷│理、經理│職，94年3 │內容及契│
│      │      │達公司、│。      │月離職。  │約書。  │
│      │      │利鼎捷達│        │          │        │
│      │      │公司。  │        │          │        │
├───┼───┼────┼────┼─────┼────┤
│三十七│萬家雯│利鼎捷達│業務專員│93年12月5 │問卷調查│
│      │      │公司。  │        │日到職，94│、電話服│
│      │      │        │        │年2底月離 │務。    │
│      │      │        │        │職。      │        │
├───┼───┼────┼────┼─────┼────┤
│三十八│ｗ○○│阿肯迪亞│業務助理│不詳。    │介紹客戶│
│      │      │公司    │        │          │。      │
│      │      │        │        │          │        │
├───┼───┼────┼────┼─────┼────┤
│三十九│己○○│阿肯迪亞│業務助理│不詳。    │介紹客戶│
│      │      │公司    │        │          │        │
├───┼───┼────┼────┼─────┼────┤
│四十  │甲酉○│阿肯迪亞│業務    │不詳。    │介紹客戶│
│      │      │公司    │        │          │        │
├───┼───┼────┼────┼─────┼────┤
│四十一│ｆ○○│阿肯迪亞│業務    │不詳。    │介紹客戶│
│      │      │公司    │        │          │        │
├───┼───┼────┼────┼─────┼────┤
│四十二│戊○○│阿肯迪亞│業務    │不詳。    │介紹客戶│
│      │      │公司    │        │          │        │
└───┴───┴────┴────┴─────┴────┘
┌───────────────────────┐
│附表五：                                      │
├──┬────────┬───┬───┬───┤
│編號│   品    名     │單 位 │數 量 │所有人│
├──┼────────┼───┼───┼───┤
│ 一 │阿肯迪亞公司客戶│  本  │  3   │乙○○│
│    │申訴處理報告書。│      │      │      │
├──┼────────┼───┼───┼───┤
│ 二 │利鼎捷達公司客戶│  本  │  1   │乙○○│
│    │申訴處理報告書。│      │      │      │
├──┼────────┼───┼───┼───┤
│ 三 │阿肯迪亞公司契約│  本  │  29  │乙○○│
│    │書              │      │      │      │
├──┼────────┼───┼───┼───┤
│ 四 │利鼎捷達等公司契│  份  │  14  │乙○○│
│    │約書領取統計表  │      │      │      │
├──┼────────┼───┼───┼───┤
│ 五 │阿肯迪亞公司薪資│  本  │  1   │乙○○│
│    │轉帳戶薪轉作業本│      │      │      │
├──┼────────┼───┼───┼───┤
│ 六 │存摺影本        │  張  │  12  │乙○○│
├──┼────────┼───┼───┼───┤
│ 七 │印章模印        │  張  │  1   │乙○○│
├──┼────────┼───┼───┼───┤
│ 八 │支票影本        │  本  │  1   │乙○○│
├──┼────────┼───┼───┼───┤
│ 九 │利鼎捷達公司轉帳│  捆  │  7   │乙○○│
│    │傳票（93年10月至│      │      │      │
│    │94年4月）。     │      │      │      │
├──┼────────┼───┼───┼───┤
│ 十 │利鼎捷達公司請款│  本  │  1   │乙○○│
│    │單              │      │      │      │
├──┼────────┼───┼───┼───┤
│十一│利鼎捷達公司存摺│  本  │  6   │乙○○│
│    │影本            │      │      │      │
├──┼────────┼───┼───┼───┤
│十二│匯款單          │  冊  │  2   │乙○○│
├──┼────────┼───┼───┼───┤
│十三│各類印章        │  包  │  2   │乙○○│
├──┼────────┼───┼───┼───┤
│十四│契約書          │  箱  │  1   │乙○○│
├──┼────────┼───┼───┼───┤
│十五│客戶資料        │  本  │  6   │乙○○│
├──┼────────┼───┼───┼───┤
│十六│客戶權益物及服務│  本  │  1   │乙○○│
│    │滿意確認表      │      │      │      │
├──┼────────┼───┼───┼───┤
│十七│客戶資料        │  本  │  1   │乙○○│
├──┼────────┼───┼───┼───┤
│十八│週預定客戶表    │  本  │  1   │乙○○│
├──┼────────┼───┼───┼───┤
│十九│電腦主機        │  台  │  1   │乙○○│
├──┼────────┼───┼───┼───┤
│二十│伺服器          │  台  │  2   │乙○○│
└──┴────────┴───┴───┴───┘
┌───────────────────────────────────────────────┐
│附表六：                                                                                      │
├──────┬─────────────┬─────────────┬───────┬────┤
│相關變更條文│行為時法（下稱舊法）之內容│裁判時法（下稱新法）之內容│比  較  理  由│備    註│
├──────┼─────────────┼─────────────┼───────┼────┤
│【共同正犯】│修正前刑法第28條規定：「二│修正後刑法第28條規定：「二│將「共同實施犯│新法有利│
│            │人以上共同實施犯罪之行為者│人以上共同實行犯罪之行為者│罪」之文字，修│，但不能│
│            │，皆為正犯。」            │，皆為正犯。」            │改為「共同實行│割裂適用│
│            │                          │                          │犯罪」。差別在│。      │
│            │                          │                          │於陰謀犯、預備│        │
│            │                          │                          │犯，於修法後並│        │
│            │                          │                          │不構成共同正犯│        │
│            │                          │                          │，其餘共同正犯│        │
│            │                          │                          │之型態則無影響│        │
│            │                          │                          │。是新法限縮共│        │
│            │                          │                          │同正犯之範圍，│        │
│            │                          │                          │較為有利。    │        │
├──────┼─────────────┼─────────────┼───────┼────┤
│ 【連續犯】 │第56條：連續數行為而犯同一│（刪除）                  │新法刪除連續犯│被告先後│
│            │之罪名者，以一罪論。但得加│                          │之規定。      │多次之犯│
│            │重其刑至2 分之1 。        │                          │              │行，依新│
│            │                          │                          │              │法須分論│
│            │                          │                          │              │併罰，依│
│            │                          │                          │              │舊法則僅│
│            │                          │                          │              │論一罪，│
│            │                          │                          │              │是舊法有│
│            │                          │                          │              │利。    │
├──────┼─────────────┼─────────────┼───────┼────┤
│刑法第33條第│罰金：（銀元）1 元以上。  │罰金：新臺幣1000元以上，以│罰金刑之下限，│舊法有利│
│5 款：罰金刑│                          │百元計算之。              │由銀元10元（依│        │
│下限變更    │                          │                          │前述，也提高10│        │
│            │                          │                          │倍）即新臺幣30│        │
│            │                          │                          │元，提高為新臺│        │
│            │                          │                          │幣1000元      │        │
├──────┼─────────────┼─────────────┼───────┼────┤
│【罰金刑之加│刑法第68條：僅加重其最高度│刑法第67條：其最高度及最低│新法罰金最高度│舊法有利│
│重】        │。                        │度同加重。                │及最低度同加重│        │
│            │                          │                          │之，舊法僅加重│        │
│            │                          │                          │其最高度。    │        │
└──────┴─────────────┴─────────────┴───────┴────┘
附錄本案論罪法條：
中華民國刑法第339 條
（普通詐欺罪）
意圖為自己或第三人不法之所有，以詐術使人將本人或第三人之
物交付者，處5 年以下有期徒刑、拘役或科或併科1 千元以下罰
金。
以前項方法得財產上不法之利益或使第三人得之者，亦同。
前二項之未遂犯罰之。


司法院資訊處製作；財團法人民間司法改革基金會備份。
